臺灣彰化地方法院刑事判決              100年度訴字第318號
公  訴  人  臺灣彰化地方法院檢察署檢察官
被      告  王俊捷
選任辯護人  莊慶洲  律師
被      告  周芷瑩
            陳韋任
上二人共同
選任辯護人  黃文皇  律師
被      告  曹吉翔
選任辯護人  張崇哲  律師
上列被告等因違反毒品危害防制條例案件，經檢察官提起公訴（
100 年度偵字第607 、608 、1606號），及追加起訴（100 年度
偵字第2111、2251、4897、5327號），本院合併審理，判決如下
：
    主  文
王俊捷所犯如附表一、二、四所示之罪，各處如附表一、二、四
所示之刑。應執行有期徒刑拾年，扣案如附表五編號一、二所示
之物，均沒收銷燬之，編號三、四所示之物，均沒收；未扣案之
販賣毒品所得合計新臺幣陸萬貳仟伍佰元，其中新臺幣伍萬壹仟
元即附表一編號一至十、十二至十七、十九至二十七所示部分沒
收，如全部或一部不能沒收時，以其財產抵償之，其中新臺幣肆
仟元即附表一編號十一、十八所示部分，與陳韋任連帶沒收，如
全部或一部不能沒收時，以其二人財產抵償之，其中新臺幣柒仟
伍佰元即附表一編號二十八所示部分，與曹吉翔連帶沒收，如全
部或一部不能沒收時，以其二人財產抵償之。
周芷瑩所犯如附表二、三所示之罪，各處如附表二、三所示之刑
。應執行有期徒刑柒年，扣案如附表五編號一、二所示之物，均
沒收銷燬之；未扣案如附表五編號五所示之物沒收，如全部或一
部不能沒收時，追徵其價額；未扣案之販賣毒品所得合計新臺幣
壹萬陸仟伍佰元沒收，如全部或一部不能沒收時，以其財產抵償
之。
陳韋任所犯如附表一編號十一、十八所示之罪，各處如附表一編
號十一、十八所示之刑。應執行有期徒刑伍年，扣案如附表五編
號四所示之物沒收；未扣案之販賣毒品所得合計新臺幣肆仟元，
即附表一編號十一、十八所示部分，與王俊捷連帶沒收，如全部
或一部不能沒收時，以其二人財產抵償之。
曹吉翔所犯如附表一編號二十八所示之罪，處如附表一編號二十
八所示之刑，扣案如附表五編號四所示之物沒收；未扣案之販賣
毒品所得新臺幣柒仟伍佰元，即附表一編號二十八所示部分，與
王俊捷連帶沒收，如全部或一部不能沒收時，以其二人財產抵償
之。
周芷瑩其餘被訴部分無罪。
    犯罪事實
一、王俊捷、陳韋任、曹吉翔均明知甲基安非他命係毒品危害防
    制條例所列管之第二級毒品，且係安非他命類，並經行政院
    衛生署明令公告禁止使用，屬藥事法第22條第1 項第1 款所
    稱之禁藥，未經許可，均不得擅自販賣或轉讓；又王俊捷、
    周芷瑩亦均明知愷他命（Ketamine，俗稱K 他命）係毒品危
    害防制條例第2 條第2 項第3 款所規定之第三級毒品，且係
    經行政院衛生署明令公告列為管制藥品，除依藥事法相關規
    定製造之針劑外，未經許可，均不得擅自販賣，其等竟單獨
    或共犯下列犯行：(一)王俊捷、周芷瑩均意圖營利，分別基於
    販賣第二級毒品甲基安非他命、第三級毒品愷他命之犯意，
    各於附表一（除編號十一、十八、二十八外）、三所示之時
    間、地點，以如附表一（除編號十一、十八、二十八外）、
    三所示之價格，各販售如附表一（除編號十一、十八、二十
    八外）、三所示之毒品予附表一（除編號十一、十八、二十
    八外）、三所示之人；(二)王俊捷與周芷瑩均意圖營利，共同
    基於販賣第二級毒品甲基安非他命、第三級毒品愷他命之犯
    意聯絡，於附表二所示之時間、地點，以如附表二所示之價
    格，推由周芷瑩向真實姓名年籍不詳綽號「江哥」之人，販
    入如附表二所示之毒品及數量而既遂；(三)王俊捷與陳韋任均
    意圖營利，共同基於販賣第二級毒品甲基安非他命之犯意聯
    絡，於附表一編號十一、十八所示之時間、地點，以如附表
    一編號十一、十八所示之價格，各販售第二級毒品甲基安非
    他命予附表一編號十一、十八所示之人；(四)王俊捷與曹吉翔
    均意圖營利，共同基於販賣第二級毒品甲基安非他命之犯意
    聯絡，於附表一編號二十八所示之時間、地點，以如附表一
    編號二十八所示之價格，販售第二級毒品甲基安非他命予附
    表一編號二十八所示之人。(五)王俊捷基於轉讓禁藥即第二級
    毒品甲基安非他命之犯意，於如附表四所示之時間，在如附
    表四所示之地點，各無償提供甲基安非他命予附表四所示之
    人（每次僅約0.2 公克左右）。嗣於民國100 年1 月6 日下
    午5 時許，為警持本院核發之搜索票，至彰化縣員林鎮○○
    路51巷7 號3 樓王俊捷與周芷瑩之租屋處執行搜索，並當場
    扣得如附表五編號一至五所示之物，而查獲上情（起訴書及
    追加起訴書所載安非他命部分，均經公訴人當庭更正為甲基
    安非他命）。
二、案經彰化縣警察局移送臺灣彰化地方法院檢察署檢察官偵查
    起訴。
    理  由
壹、程序部分：
一、按被告所犯之法條，起訴書中雖應記載，但法條之記載，究
    非起訴之絕對必要條件，若被告觸犯兩罪名，起訴書中已載
    明其犯罪事實而僅記載一個罪名之法條，其他一罪雖未記載
    法條，亦應認為業經起訴。又刑事訴訟法第264 條第2 項關
    於起訴書程式之規定，旨在界定起訴之對象，亦即審判之客
    體，苟起訴書所記載之犯罪事實與其他犯罪不致相混，足以
    表明其起訴之範圍者，即使記載粗略未詳，事實審法院亦應
    依職權加以認定，不得以其內容簡略或記載不詳，而謂檢察
    官起訴書未記載犯罪事實，此有最高法院97年度臺上字第49
    50號、94年度臺上字第6610號判決意旨可資參照。本件起訴
    書（100 年度偵字第607 、608 、1606號）犯罪事實欄一之
    (五)部分，記載「復經彰化縣警察局員林分局於100 年1 月6
    日17時許持臺灣彰化地方法院100 年度聲搜字第15號搜索票
    ，在彰化縣員林鎮○○路51巷7 號3 樓王俊捷與周芷瑩之租
    屋處當場查獲，扣得第二級毒品安非他命8 包（合計毛重41
    公克）（業經公訴人更正為甲基安非他命）、第三級毒品愷
    他命67包（合計毛重118.5 公克）」，足見被告王俊捷與周
    芷瑩客觀上持有上開毒品之事實，業已敘入本件所指犯罪事
    實中，揆諸前揭判決意旨，應認業經起訴則無疑義，而為本
    院審理之客體（最高法院100 年度臺上字第1460號、98年度
    臺上字第4319號判決意旨參照）；而按裁判上或實質上一罪
    ，基於審判不可分原則，其一部事實起訴者，依刑事訴訟法
    第267 條之規定，其效力應及於全部，受訴法院對於未經起
    訴之他部分犯罪事實，自應一併審判，此為犯罪事實之一部
    擴張；基於審判不可分之同一訴訟理論，其全部事實起訴者
    ，受訴法院認為一部犯罪不能證明或行為不罰時，僅於判決
    理由內說明不另為無罪之諭知即可，亦毋庸於主文內為無罪
    之宣示，此為犯罪事實之一部縮減。至刑事訴訟法第300 條
    規定有罪之判決，得就起訴之犯罪事實，變更檢察官所引應
    適用之法條，其所謂犯罪事實，係指單純一罪之單一事實及
    實質上一罪之全部犯罪事實而言，始有變更起訴法條之適用
    ；亦即在不擴張及減縮原訴之原則下，法院得就有罪判決，
    於不妨害基本社會事實同一之範圍內，自由認定事實，變更
    檢察官所引應適用之法條而言；三者不能混為一談（最高法
    院98年度臺上字第6898、5503號判決意旨足資參照）。故上
    開持有系爭毒品之客觀犯罪事實，究係單獨另行成立持有毒
    品罪，或為起訴書所指之販毒罪行所吸收，或視被告之犯意
    ，而論以本於不同目的而持有之罪名，如意圖販賣而持有，
    抑或係意圖營利販入未及售出，仍成立既遂之販賣毒品罪、
    或施用毒品罪所吸收，而均不另論持有毒品罪等等，本院自
    得依循前揭最高法院所揭櫫之法則適用法律，而不受檢察官
    所指罪名之拘束，合先敘明。
二、次按，於第一審辯論終結前，得就與本案相牽連之犯罪或本
    罪之誣告罪，追加起訴；又有左列情形之一者，為相牽連之
    案件：(一)一人犯數罪者。(二)數人共犯一罪或數罪者。(三)數人
    同時在同一處所各別犯罪者。(四)犯與本罪有關係之藏匿人犯
    、湮滅證據、偽證、贓物各罪者，刑事訴訴法第265 條第1
    項、第7 條分別定有明文。本件檢察官係以100 年度偵字第
    607 、608 、1606號起訴書，起訴被告王俊捷、周芷瑩、陳
    韋任3 人單獨或共同涉犯販賣毒品罪、轉讓禁藥罪等，嗣分
    別於本案第一審言詞辯論終結前，以100 年度偵字第2111號
    追加起訴被告周芷瑩另犯販賣毒品罪、以100 年度偵字第22
    51號追加起訴被告王俊捷另犯販賣毒品罪及轉讓禁藥罪、以
    100 年度偵字第4897號追加起訴被告王俊捷與被告曹吉翔共
    同犯販賣毒品罪、以100 年度偵字第5327號追加起訴被告王
    俊捷另犯販賣毒品罪，均有起訴書及追加起訴書附卷為憑；
    經查，與首揭條文所定一人犯數罪及數人共犯一罪，均核無
    不合，本院爰合併予以審理。
貳、證據能力部分：
一、按被告以外之人於審判外之言詞或書面陳述，除法律有規定
    者外，不得作為證據，刑事訴訟法第159 條第1 項定有明文
    。本件如附表一、三、四所示之證人於警詢中所為之陳述，
    均屬審判外之陳述，依首揭法條規定，原則上亦無證據能力
    。然被告以外之人於審判外之陳述，雖不符刑事訴訟法第15
    9 條之1 至之4 之規定，而經當事人於審判程序同意作為證
    據，法院審酌該言詞陳述或書面陳述作成時之情況，認為適
    當者，亦得為證據。當事人、代理人或辯護人於法院調查證
    據時，知有第159 條第1 項不得為證據之情形，而未於言詞
    辯論終結前聲明異議者，視為有前項之同意，此刑事訴訟法
    第159 條之5 亦定有明文。本件被告王俊捷、周芷瑩、陳韋
    任及其等之辯護人於本院審理中對證據能力亦不爭執，且至
    言詞辯論終結前，就前開證人等言詞之證據能力亦未聲明異
    議。再前開證人等之陳述，未經被告等及其等之辯護人主張
    有何非出於自由意志之情形，是本件認為容許渠等陳述之證
    據能力，亦無不當，應依刑事訴訟法第159 條之5 之規定，
    認前開證人等上開之證述具有證據能力。
二、至被告曹吉翔部分，證人洪彩瑜及共犯王俊捷於警詢中所為
    之陳述，依首揭法條規定，原則上即無證據能力。此部分復
    為被告曹吉翔之辯護人於本院準備程序中否認其證據能力，
    故無刑事訴訟法第159 條之5 同意作為證據之例外情形，是
    上開證人之證述依法即無證據能力，合先敘明。
三、次按，被告以外之人於偵查中向檢察官所為陳述，除顯有不
    可信之情況者外，得為證據，刑事訴訟法第159 條之1 第2
    項定有明文。偵查中對被告以外之人（包括證人、鑑定人、
    告訴人、被害人及共同被告等）所為之偵查筆錄，或被告以
    外之人向檢察官所提之書面陳述，性質上均屬傳聞證據。惟
    現階段刑事訴訟法規定檢察官代表國家偵查犯罪、實施公訴
    ，依法其有訊問被告、證人及鑑定人之權，證人、鑑定人且
    須具結，而實務運作時，檢察官偵查中向被告以外之人所取
    得之陳述，原則上均能遵守法律規定，不致違法取供，其可
    信度極高，職是，被告以外之人前於偵查中已具結而為證述
    ，除反對該項供述得具有證據能力之一方，已釋明「顯有不
    可信之情況」之理由外，不宜以該證人未能於審判中接受他
    造之反對詰問為由，即遽指該證人於偵查中之陳述不具證據
    能力。本件如附表一、三、四所示之證人於檢察官偵查中所
    為之陳述，被告等4 人及其等之辯護人未曾提及檢察官在偵
    查時有不法取供之情形，亦未釋明上開證人等之供述有顯不
    可信之情況，依上說明，其等於偵查中之證言自具有證據能
    力。
四、再按，司法警察依據監聽錄音結果予以翻譯而製作之監聽（
    或稱通訊監察）譯文，乃監聽錄音內容之顯示，為學說上所
    稱之派生證據，屬於文書證據之一種，於被告或訴訟關係人
    對其譯文之真實性發生爭執或有所懷疑時，法院固應依刑事
    訴訟法第165 條之1 第2 項規定，以適當之設備，顯示該監
    聽錄音帶之聲音，以踐行調查證據之程序，俾確認該錄音聲
    音是否為通訊者本人及其內容與監聽譯文之記載是否相符；
    或傳喚該通訊者；或依其他法定程序，為證據調查。倘被告
    或訴訟關係人對該通訊監察譯文之真實性並不爭執，即無勘
    驗辨認其錄音聲音之調查必要性，法院於審判期日如已踐行
    提示監聽譯文供當事人辨認或告以要旨，使其表示意見等程
    序並為辯論者，該譯文即與播放錄音有同等價值，自有證據
    能力（最高法院98年度臺上字第7312、7563號判決意旨參照
    ）。查本件監聽過程確經法院核發通訊監察書，此有本院99
    年聲監字第761 、911 、977 、929 號、99年聲監續字第68
    1 、795 號、100 年聲監續字第16號通訊監察書在卷為憑，
    且被告等及其辯護人於本院審判程序，對此監聽譯文之真實
    性亦不爭執，揆諸上開說明及實務見解，本件卷附之通訊監
    察譯文，依法均具有證據能力。
五、又法院或檢察官得囑託醫院、學校或其他相當之機關、團體
    為鑑定，或審查他人之鑑定，並準用第203 條至第206 條之
    一之規定，刑事訴訟法第208 條第1 項前段定有明文。本院
    就扣案如附表五編號一、二所示之毒品，送請行政院衛生署
    草屯療養院（下稱草屯療養院）進行鑑定，該醫院所出具之
    100 年4 月6 日草療鑑字第1000300197號鑑定書（見本院10
    0 年度訴字第318 號卷第94至105 頁）；另本院為明被告陳
    韋任於行為時之精神狀態，及其智能有無障礙等情，送請行
    政院衛生署彰化醫院（下稱彰化醫院）進行鑑定，該醫院於
    100 年6 月28日以彰醫精字第1000005234號函檢附之精神鑑
    定報告書（見本院100 年度訴字第318 號卷第114 至118 頁
    ），均為本院依前開規定，囑託該醫院所為之鑑定報告，為
    同法第206 條第1 項所規定之書面報告，屬於同法第159 條
    第1 項所稱「法律有規定」之書面，自有證據能力。
、有罪部分：
一、被告王俊捷部分：
    上開犯罪事實即犯罪事實欄(一)至(五)部分，業據被告王俊捷於
    檢察官偵查中及本院審理時均坦承不諱，核與如附表一、四
    所示之證人於警詢及檢察官偵查中之證述均相符，並有扣案
    如附表五編號一至五所示之物在卷可證，其中編號一、二所
    示之物，經檢驗後分別檢出第二級毒品甲基安非他命（驗後
    淨重合計36.4204 公克）、第三級毒品愷他命（驗後淨重合
    計98.947公克），有前揭草屯療養院鑑定書在卷為憑；此外
    ，復有如附表六、八所示之行動電話通訊監察譯文、扣押筆
    錄、扣押物品目錄表及查獲現場照片附卷可稽，足認被告王
    俊捷之自白應與事實相符。從而，本件事證明確，被告王俊
    捷上開犯行洵堪認定。
二、被告周芷瑩部分：
  (一)訊據被告周芷瑩固坦承確有如附表二與被告王俊捷共同販入
    如附表五編號一、二所示毒品之犯行，及附表三編號一至三
    、六至九所示販賣第三級毒品愷他命之犯行，惟矢口否認有
    何追加起訴書（100 年度偵字第2111號）所載即本件附表三
    編號四、五所示之販賣第三級毒品愷他命之犯行，辯稱：伊
    對於賴瑞騰沒有印象，亦不能肯定於追加起訴書所載時間、
    地點，黃健庭有與賴瑞騰一同向伊購買愷他命，此部分伊不
    認罪等語。
  (二)經查：
    1.上開犯罪事實欄一之(二)部分，即本件附表二部分，被告周
      芷瑩與被告王俊捷共同意圖營利販入如附表二所示之毒品
      ，並於附表二所示之時間、地點，由被告周芷瑩出面交易
      ，並支付價金乙節，業據被告周芷瑩於100 年1 月7 日檢
      察官偵查中供陳明確，其雖於本院審理時供稱：伊於100
      年1 月6 日被逮捕，伊在被逮捕當天凌晨或是前一天凌晨
      買毒品，這批毒品買進來還沒有賣，買進時就打算要販賣
      的等語（見本院100 年度訴字第410 號卷第48頁），核與
      證人即共同被告王俊捷於本院審理時之供陳均大致相符，
      是除購入毒品之日期外，其等對於共同出資，推由被告周
      芷瑩出面交易，販入後該批毒品均尚未賣出等情，均陳述
      一致，堪信為真實，而其等既已購入數量及金額非小之毒
      品，足見被告2 人手中毒品之存貨實屬有限；徵諸，被告
      王俊捷所犯如附表一編號二十一所示之犯行，即100 年1
      月6 日上午7 時50分許，係為警查獲前最後一次交易，扣
      案如附表五編號一、二所示之毒品，又均為該批所購入毒
      品之全部，即並未與前次購入而尚未售完之毒品混同，故
      本次購入者乃遭員警全數扣押乙節，可知，該批毒品購入
      之日期自以越接近查獲之日，越合於真實，故本院認以被
      告周芷瑩於案發之始，在檢察官面前所陳述之日期即100
      年1 月6 日凌晨1 時許，較為可採；並有扣案如附表五編
      號一、二所示之第二級毒品甲基安非他命（驗後淨重合計
      36.4204 公克）、第三級毒品愷他命（驗後淨重合計98.9
      47公克），及前揭草屯療養院鑑定書在卷為憑、其餘編號
      三至五所示之物在卷可證；此外，復有扣押筆錄、扣押物
      品目錄表及查獲現場照片附卷可稽。
    2.犯罪事實欄一之(一)部分，其中即本件附表三編號一至三、
      六至九所示販賣第三級毒品愷他命之犯行部分，迭據被告
      周芷瑩於檢察官偵查中及本院審理時均坦承不諱，核與如
      附表三編號一至三、六至九所示之證人於警詢及檢察官偵
      查中之證述均相符，復有如附表七編號一至三、六至九所
      示之行動電話通訊監察譯文附卷可稽，足認此部分被告周
      芷瑩之自白應與事實相符。
    3.至附表三編號四、五部分，質之證人賴瑞騰於本院審理時
      具結證稱：「（問：是否認識周芷瑩？）認識，是我之前
      在外面認識的。我透過一群朋友認識的。我不記得認識多
      久了。（問：平日是否施用第三級毒品愷他命？）我之前
      有施用過。（問：施用第三級毒品愷他命的毒品來源？）
      我的朋友去找周芷瑩買的。（問：請審判長提示100 年度
      偵字第211 號卷第22頁99年11月5 日的通訊監察譯文，00
      00000000號行動電話是否你的？【提示並告以要旨】）這
      支電話是我的，但是說話的聲音自稱阿倫的人不是我，那
      是我的朋友阿倫拿我的手機，他的名字叫黃健庭，我的綽
      號叫阿凱。（問：這通電話打給誰？）是阿倫打電話給周
      芷瑩，阿倫要買第三級毒品愷他命；我當時在場，他的手
      機當時不能通話，他借我的手機使用，阿倫在員林全家福
      附近的機車行附近，阿倫之前開的那家機車店，後來收了
      。我當時跟他在店門口打電話給周芷瑩，我們兩人都去大
      員林生活館出租套房的四樓，我們兩人都有上去，進去套
      房之後，我就先去廁所，黃健庭與周芷瑩去房間，黃健庭
      向周芷瑩拿第三級毒品愷他命，我上廁所出來之後，黃健
      庭就說可以走了。我們兩人就離開，我們兩人就回去機車
      行，之後我們兩人就一起施用第三級毒品愷他命，我們是
      摻入香煙裡面施用。（問：你在檢察官面前說阿倫是你的
      綽號，為何你今天說阿倫不是你的綽號？）因為那時候阿
      倫是我的朋友，我那時候講錯了。（問：黃健庭買第三級
      毒品愷他命，你為何要跟去，是否合資購買？）我們是一
      起購買的。當時我在黃健庭的店裡，他的手機當時不能發
      話，所以用我的手機撥打。我跟去的原因是我與黃健庭要
      一起購買第三級毒品愷他命，這次應該是我們兩人各出1
      千元，當時買2 千元。（問：請審判長提示同偵卷第21頁
      99年11月13日通訊監察譯文，是誰與誰聯絡？【提示並告
      以要旨】）是黃健庭與王俊捷聯絡，譯文中『大胖』是我
      ，他們都叫我大胖。我及黃健庭一起去加油站附近的水溝
      邊，我們去他們住的樓下，那邊有個招牌寫大員林生活會
      館，我說我們已經在樓下了，之後我們就上樓，進去套房
      裡面，我與黃健庭向周芷瑩拿第三級毒品愷他命，這次拿
      2 千元，我們各出1 千元。我們買到就走，回去機車行時
      就解散，我們沒有一起施用。（問：你及黃健庭在99年11
      月13日去買毒品的時間是否記得？）當日晚上10點52分就
      已經在樓下了，我們講完電話就上樓，上去樓上就直接交
      易，5 分鐘內就買到，我們買完就走人。（問：在99年11
      月13日你跟黃健庭在大員林生活館出租套房裡面看到什麼
      人？）看到周芷瑩。（問：你確定你們的第三級毒品愷他
      命是向周芷瑩拿的？）是的。（問：向周芷瑩拿第三級毒
      品愷他命是誰提議的？）我們兩人都有提議。（問：怎麼
      知道周芷瑩有賣第三級毒品愷他命？）黃健庭說的。（問
      ：你有跟王俊捷買過第三級毒品愷他命嗎？）沒有。（問
      ：為何99年11月13日當天通話譯文會聯絡王俊捷要買第三
      級毒品愷他命？）因為是黃健庭打的，我不知道他打給周
      芷瑩或是王俊捷。（問：你跟周芷瑩拿第三級毒品愷他命
      都是透過黃健庭聯絡？）是的。（問：99年11月13日接電
      話的人是王俊捷，為何你們上樓之後沒有看到王俊捷？）
      我不知道，我沒有看到他。（問：99年11月13日這4 通電
      話電話都是你跟王俊捷講的？）第一通買排氣管、避震器
      不是我說的。第二通10點31分32秒的電話自稱大胖的人是
      我，『去溝邊』也是我講的，第四通『樓下員林這裡』這
      也是我講的。（問：四通都是男生王俊捷回答你們的電話
      ，為何出現的是周芷瑩？）我不知道。我在套房沒有看到
      王俊捷，只有看到周芷瑩。（問：在偵查中99年11 月5日
      及99年11月13日的通聯譯文均有供你辨認，你稱是你與周
      芷瑩交易，並且交易完成，是否正確？【提示並告以要旨
      】）因為我與黃健庭是朋友，我們每次都會一起去，我沒
      有自己一個人單獨去向周芷瑩買過第三級毒品愷他命。我
      當時自稱阿倫是因為不想牽拖黃健庭出來，我只好自稱是
      阿倫。是真的有與黃健庭去買第三級毒品愷他命各2 千元
      ，兩次都是與周芷瑩交易，黃健庭都有跟我一起上樓，兩
      次都是同一個地點。（問：99年11月13日譯文中說要找你
      的女朋友，你知道黃健庭為何要說找王俊捷的女朋友嗎？
      ）女朋友就是要找周芷瑩的意思，我們目的就是要找周芷
      瑩買第三級毒品愷他命。」等語（見本院100 年度訴字第
      410 號卷第28至30頁反面）；參以，被告王俊捷於附表一
      編號十三、十四販賣第三級毒品愷他命予黃健庭之犯行，
      其與黃健庭間聯絡購毒過程之經過，即如附表六編號十三
      、十四通訊監察譯文所示，黃健庭確實自稱為「阿倫」，
      而附表六編號十三、十四所示之通聯譯文，確實為黃健庭
      要向被告王俊捷購買毒品而聯絡等情，亦據證人黃健庭於
      警詢及檢察官偵查中證述明確（見100 年度偵字第608 號
      卷第339 頁反面、第340 、376 、377 頁），是證人賴瑞
      騰所述，上開通聯譯文內容，係自稱「阿倫」之黃健庭分
      別以賴瑞騰所持用之0000000000號行動電話撥打電話予被
      告周芷瑩、被告王俊捷乙節，即非屬無稽；況，查獲員警
      係依據黃健庭所持用之0000000000號與被告王俊捷所持用
      0000000000號行動電話間之通聯紀錄與對話內容，而循線
      查獲上開附表一編號十三、十四所示之犯行；然系爭附表
      三編號四、五所示之犯行，黃健庭所持用之電話卻非其所
      有，故在由員警先行依據通聯記錄及譯文內容，而向相關
      購毒者詢問有無購毒事實之前提下，證人賴瑞騰自然成為
      合理之詢問對象，賴瑞騰既確有出資亦隨同黃健庭前去交
      易毒品，亦有前述通聯譯文內容相互可佐，是其主觀上認
      為伊確有向被告周芷瑩購買毒品，僅因不欲牽扯黃健庭而
      有供述上之差異，是賴瑞騰雖未能於第一時間，即全盤托
      出，亦難認有何悖於情理之處，其於本院之證述實堪以採
      信；從而，此部分客觀上被告周芷瑩確有如追加起訴書（
      100 年度偵字第2111號）所載時、地，販賣第三級毒品愷
      他命之事實存在甚明，縱被告周芷瑩主觀上認為係賣予黃
      健庭，而非賴瑞騰者，亦無礙於本件犯行之成立，自不待
      言。
    4.綜上所述，依證人賴瑞騰所述，附表三編號四、五所示之
      犯行，購毒者應為賴瑞騰、黃健庭二人，此部分追加起訴
      所載應予更正，被告周芷瑩關於此部分犯行之辯解，委無
      足採。從而，本件事證明確，被告周芷瑩上開犯行洵堪認
      定。
三、被告陳韋任部分：
  (一)訊據被告陳韋任於本院100 年3 月31日準備程序中，固坦承
    99年11月3 日晚上9 時7 分許，確實有以0000000000號行動
    電話撥打電話予被告王俊捷所持用之0000000000號行動電話
    ，通聯內容如附表六編號十八所示等情，惟均矢口否認有何
    如起訴書附表一編號五、十即本件附表一編號十一、十八所
    示販賣第二級毒品之犯行，辯稱：起訴書附表一編號五部分
    ，不是伊去交易毒品的，證人認錯人了；編號十部分，當日
    是王俊捷先打電話給伊，要伊去夏綠地旅館帶人，到的時候
    伊就打電話給王俊捷說到了，那個人也到了，在電話中王俊
    捷就叫伊把人帶到樓上，伊兩個人有一起上去，上去後伊就
    走了，伊知道王俊捷平常有在賣毒品，但伊不知道那天王俊
    捷要伊去帶的人，是要來跟王俊捷買毒品的；起訴書這兩件
    販賣毒品，伊均不認罪等語。
  (二)經查：
    1.證人江麗芝於本院審理時具結證稱：「（問：之前有無施
      用過毒品？）有。（問：毒品來源？）向王俊捷購買，都
      是買第二級毒品甲基安非他命。（問：妳都如何跟王俊捷
      聯繫購買？）用電話0000000000號撥打給王俊捷。（問：
      請審判長提示100 年度偵字第608 號卷第207 頁背面，10
      0 年1 月5 日通聯譯文，這三通跟誰聯繫？【提示並告以
      要旨】）第一、二通是跟王俊捷聯繫，我說差不多10分鐘
      到臺灣銀行樓下，我拿到東西之後覺得東西變少，我後來
      打電話跟他抱怨東西比較少，我拿到的是甲基安非他命，
      到底當時買多少錢我忘記了；當時是王俊捷叫一個小弟拿
      給我，我不知道那個小弟叫什麼名字，那個小弟沒有跟我
      說什麼話，他用透明的夾鏈袋包著東西給我，我再把錢交
      給他，我是第一次看到那個小弟。（問：請審判長提示同
      偵卷第213 頁倒數第10行，妳說你忘記了，但是在偵查中
      妳說交易3 千元，妳當時指認是陳韋任交付毒品給妳，是
      否屬實？【提示並告以要旨】）是的，金額正確；我當時
      有指認陳韋任，我之前在警察局就有指認他，是警察叫我
      指認何人交付毒品給我，而當時陳韋任也在警局製作筆錄
      ，我是當面指認陳韋任的，不是看照片指認的。（問：請
      再次確認當天與妳交易的是否在庭被告陳韋任？）是的，
      當時他比較瘦。（問：妳除了在臺灣銀行有看過陳韋任外
      ，在其他地方有無看過陳韋任？）沒有。（問：剛才檢察
      官問妳是否認識王俊捷、陳韋任，妳說認識，認識不到一
      年？）我是認識王俊捷不到一年，那次交易是陳韋任拿毒
      品甲基安非他命給我。（問：妳在指認陳韋任之前，警察
      有無暗示妳這是陳韋任嗎？）我在製作筆錄時，警察當時
      問我交付毒品的小弟在不在警局，當時警局有十幾個人，
      警察叫我看看有沒有，我就看到陳韋任，當時其他人我根
      本都不認識，我只有看過陳韋任。（問：100 年1 月5 日
      通聯譯文，有何意見？【提示並告以要旨】）我當天開車
      到臺灣銀行樓下，王俊捷的小弟從臺灣銀行樓上下來，他
      到我的車邊把甲基安非他命給我，我交錢給他。在下午6
      點48分，我說我到了，在下午6 點50分我交易完成就回家
      了，在下午6 點54分，我打電話抱怨甲基安非他命有比較
      少。」等語（見本院100 年度訴字第318 號卷第207 頁反
      面至第207 頁、第208 頁反面）。徵諸，證人江麗芝於10
      0 年1 月28日警詢筆錄中記載：「我今日在溪湖分局製作
      筆錄時，有看到我於第一次警詢筆錄中提及100 年1 月5
      日下午6 時50分許，在彰化縣員林鎮臺灣銀行樓下路邊向
      綽號『阿弟仔』購買3 千元甲基安非他命，但是這一次是
      『阿弟仔』叫另一名小弟交易；那名小弟我今日看到後主
      動通知警方，就是指認犯罪嫌疑人紀錄表編號五之人（即
      陳韋任）。」（見100 年度偵字第608 號卷第187 頁反面
      、第199 頁）。顯見，證人江麗芝於警局中之所以當面指
      認被告陳韋任，係因其主動通知警方，該名與其交易之小
      弟目前也正在警局製作筆錄，既不知姓名亦不知綽號，亦
      非於員警暗示交易之人必在製作筆錄之人其中，或以提示
      被告陳韋任之年籍、照片之方式，而誘使證人指認被告陳
      韋任，而證人江麗芝既與被告陳韋任僅餘三週前交易一次
      ，亦無因交易多次，而有誤認次數之可能，其餘次數復均
      為被告王俊捷親自與之交易，則對於該次與其交易所謂之
      「小弟」有所印象，亦在人情之常，是此等指認之程序，
      尚難認有何等瑕疵可指；參以，共同正犯王俊捷於100 年
      2 月24日檢察官偵查中以證人身分具結證稱：「（問：【
      提示100 年1 月5 日下午6 時39分52秒、6 時48分29秒、
      6 時54分25秒，江麗芝以0000000000號門號撥打至你0000
      000000號門號之通聯譯文】通話內容為何？她是要向我買
      甲基安非他命，她向我買3000元甲基安非他命，是陳韋任
      拿甲基安非他命去員林鎮臺灣銀行樓下路邊給她，但是交
      易後她嫌我給她的甲基安非他命太少。」等語（見100 年
      度偵字第607 號卷第103 頁），核與上開江麗芝所述均互
      核相符，被告陳韋任所辯該次並非伊去交易云云，要無可
      採。
    2.其次，本件附表一編號十八所示販賣毒品之犯行部分，證
      人即共同正犯王俊捷於100 年2 月24日檢察官偵查中具結
      證稱：「（問：【提示99年11月3 日下午9 時7 分41秒，
      陳韋任以0000000000號門號撥打至你0000000000號門號之
      通聯譯文】通話內容為何？）是我叫陳韋任帶人去夏綠地
      汽車旅館我住的房間內向我購買甲基安非他命，我不知道
      對方是何人，我請對方在樓下等，我請陳韋任拿1000元甲
      基安非他命給對方。（問：為何對方知道要向你買甲基安
      非他命？）對方好像是陳韋任的朋友，該次我有收到1000
      元現金。」等語（見100 年度偵字第607 號卷第105 頁）
      ，顯見，該名購毒者被告王俊捷確實並不認識，此部分亦
      經被告王俊捷於本院審理時確認確實不知對方為何人乙節
      （見本院100 年度訴字第318 號卷第214 頁反面），則以
      被告王俊捷於偵查初期時，自始即打算全部認罪之心態而
      言，何需要佯稱不認識對方？尚且，此次通聯譯文之內容
      即如本件附表六編號十八所示，對話內容僅有數句，重點
      亦僅有被告王俊捷於電話中要被告陳韋任到夏綠地門口等
      伊，若被告王俊捷有意隱瞞，大可否認該次有毒品交易即
      可，又何需牽扯被告陳韋任？足認該名姓名年籍不詳之購
      毒者，確係經由被告陳韋任之帶路及引薦，始有門路向被
      告王俊捷購買甲基安非他命，否則以政府查緝毒品之嚴厲
      ，販賣毒品者豈敢堂而皇之，隨便販售予未曾謀面、毫不
      認識之人？被告王俊捷又何以不知應小心謹慎為之？是其
      所謂「不知對方為何人」之情，自是由被告陳韋任將購毒
      者帶至汽車旅館之ㄧ樓，由被告陳韋任上樓向被告王俊捷
      取甲基安非他命後，再由被告陳韋任下樓交付毒品予買家
      ，其交易過程均由被告陳韋任一手完成，被告王俊捷自始
      未曾親自出面交易，其既未見過該人，亦未與該人有所聯
      絡，當然「不知對方為何人」。參以，被告陳韋任於100
      年1 月28日第一次警詢筆錄中即供陳：有兩次，第一次時
      間是99年10月晚上8 、9 時，在員林鎮台鳳夜市以2000元
      販賣愷他命給一名男子。第二次99年11月晚上9 時許，在
      員林鎮（應為彰化市之誤）家樂福以3000元販賣愷他命給
      一名女子。愷他命的來源是王俊捷，我本身沒有販賣愷他
      命等語；同日由檢察官複訊，仍稱：我幫王俊捷拿愷他命
      給買家，王俊捷就請我施用愷他命，不是我向他購買的。
      今日警詢筆錄正確，我是幫王俊捷拿愷他命去台鳳夜市給
      買家，金額2000元，一次是在彰化市家樂福幫王俊捷以30
      00元賣愷他命給一名女子等語（見100 年度偵字第608 號
      卷第388 、411 頁）。可知，此部分之陳述，既非因員警
      提示通聯譯文，而由被告陳韋任被動回答，交易之時間、
      地點，乃至於毒品之種類、販售之價格等，悉數由被告陳
      韋任主動供出，當無可能係遭通聯譯文所誘導，或由員警
      虛捏其事，而為配合辦案故為虛偽不實之筆錄記載，且嗣
      後復於檢察官面前猶為一致之陳述；準此以觀，被告陳韋
      任對於被告王俊捷確有販賣毒品一事，自是知之甚詳，而
      其之所以得以免費獲得被告王俊捷提供之毒品施用，無非
      係幫被告王俊捷送交毒品予買家或介紹買家購買毒品之對
      價，此部分亦核與被告王俊捷於偵查中所述陳韋任會幫伊
      送甲基安非他命給購毒者；及於本院審理時證稱陳韋任知
      道伊在販賣毒品，並曾介紹人至夏綠地汽車旅館跟伊買愷
      他命等語，均若合符節（見100 年度偵字第607 號卷第10
      2 頁、本院100 年度訴字第318 號卷第214 頁反面、第21
      5 頁）。被告陳韋任所辯伊不知道該人是要來向被告王俊
      捷購買毒品云云，實係匿飾卸責之詞，委無足採。
    3.至被告王俊捷雖於本院100 年8 月17日證稱：伊忘記找誰
      去交付甲基安非他命予江麗芝；陳韋任帶人到夏綠地汽車
      旅館那次，伊不確定陳韋任是否知道要交易毒品，但伊想
      陳韋任應該知道等語（見本院100 年度訴字第318 號卷第
      219 頁反面、第211 頁反面），雖與前揭被告王俊捷之證
      述內容，未盡相符，惟此部分證人王俊捷於本院審理時所
      稱之「忘記」、「不確定」等語句，時間上既距前揭偵查
      中之證述，約有半年之久，是證人之記憶經時間流逝，而
      容或有所不清，然其內容並無顯然相互抵觸之處，自不足
      以依憑如此模糊之陳述，遽以推翻其先前明確之證述，實
      可概見，是證人王俊捷上開證詞，均無從資為有利於被告
      陳韋任之認定，附此敘明。
    4.又被告陳韋任經本院送請彰化醫院鑑定，就其精神與智能
      部分有無障礙，結果認其目前對外在事物的知覺理會與判
      斷表達能力無明顯障礙等情，有彰化醫院100 年6 月28日
      以彰醫精字第1000005234號函檢附之精神鑑定報告書（見
      本院100 年度訴字第318 號卷第114 至118 頁）附卷可稽
      ，足認被告陳韋任於行為時之精神狀態正常，其智能部分
      亦無不能辨識其行為有無違法之情形，洵堪認定。
  (三)綜上所述，被告陳韋任所辯均無可採；此外，復有附表六編
    號十一、十八所示之通訊監察譯文及指認犯罪嫌疑人紀錄表
    在卷可稽。從而，本件事證明確，被告陳韋任上開犯行堪以
    認定。
四、被告曹吉翔部分：
  (一)訊據被告曹吉翔固坦承確有於追加起訴書（100 年度偵字第
    4897號）所載時、地即本件附表一編號二十八所示，受王俊
    捷所託交付1 包物品予洪彩瑜，並收取現金7500元，再把錢
    轉交予王俊捷等情，惟矢口否認有何販賣第二級毒品之犯行
    ，辯稱：伊不知道王俊捷有在賣毒品，也不知道該包東西是
    什麼，伊只是想說把東西帶過去，幫個忙沒有關係等語。
  (二)經查：
    1.質之證人洪彩瑜於本院審理時具結證稱：「（問：妳見過
      在庭的被告曹吉翔？）我見過一次。（問：提示100 年度
      偵字第4897號卷100 年1 月5 日晚上8 時36分譯文？【提
      示並告以要旨】）是我要過去，譯文所說叔叔要過去是我
      們的暗語，暗語就是我要買毒品甲基安非他命；譯文中王
      俊捷說要叫朋友帶給我，實際上就是曹吉翔拿毒品跟我交
      易。（問：請再詳述交付毒品的過程？）就是在惠來街第
      一市場水果攤，我不知道王俊捷當時住哪裡，我等了一會
      兒曹吉翔騎摩托車來，我看到曹吉翔來我就下車，我們兩
      個就找到路邊，我第一次看到他，就感覺是他，所以我就
      下車，下車之後沒有講什麼，他東西就給我，我錢就給他
      ，我有跟他確認我說『7500元嗎』，他就說『對啊』，然
      後錢給他，他東西就給我，東西就是1 包夾鏈袋。（問：
      夾鏈袋有沒有包裝？）我忘記有沒有包裝。我上車有看，
      是一包甲基安非他命。（問：妳跟檢察官說當時沒有紙包
      裝，就是夾鏈袋裡面直接裝甲基安非他命？【提示並告以
      要旨】）是吧，應該是這樣，當時比較清楚。（問：妳交
      給曹吉翔7500元，他有沒有說什麼話？）沒有，什麼都沒
      說，也沒有問什麼用途。也沒有數錢，放在口袋當場就走
      了。（問：王俊捷在檢察官那裡陳述，要賣給你甲基安非
      他命，他交給曹吉翔時，有用很多張衛生紙包裹起來，跟
      妳在檢察官那裡陳述，沒有用紙包起來，你和王俊捷所述
      不同，到底有沒有包起來？）到我手上確實是沒有包起來
      。」等語（見本院100 年度訴字第834 號卷第47頁反面至
      第48頁反面）；參以，證人即共同被告王俊捷於檢察官偵
      查中具結證稱：「因為當時我和周芷瑩在談事情，沒空，
      所以我就請曹吉翔拿甲基安非他命給洪彩瑜；當時我還住
      在第一寶座，這次我有賣甲基安非他命給洪彩瑜，這次是
      我請曹吉翔拿甲基安非他命給她。」等語（見100 年度偵
      字第4897號卷第35、36頁），足見，本件附表一編號二十
      八所示之犯行，確由被告曹吉翔出面交付系爭甲基安非他
      命之事實，實堪認定。
    2.被告曹吉翔雖以前揭情詞置辯，然查，被告曹吉翔迭於警
      詢及檢察官偵查中均供陳：伊有施用第三級毒品愷他命，
      沒有施用第二級毒品甲基安非他命；伊知道王俊捷有在販
      賣甲基安非他命；王俊捷曾有2 、3 次叫伊拿甲基安非他
      命給買家，但伊都沒有答應；曾帶過黃健庭、蕭宗甲、譚
      駿提等人向王俊捷購買甲基安非他命等語（見彰化縣警察
      局溪湖分局溪警分偵字第1000010258號刑事偵查卷宗第17
      頁及反面、100 年度偵字第4897號卷第43、44頁）；可知
      ，被告曹吉翔對於第二級毒品甲基安非他命、第三級毒品
      愷他命各是何物，顯然知之甚詳，其明確知悉何者伊有施
      用，何種毒品又未曾施用，對於被告王俊捷所欲吩咐或指
      示其前往交易之毒品種類，及上述購毒者所欲購買毒品究
      竟為何，均能絲毫不差陳述無誤，其於本院準備程序中辯
      稱：伊不知道王俊捷有在販賣毒品，及於審理時又辯稱：
      伊是案發後聽人家講的，才知道王俊捷有在販賣毒品等語
      ，初已難以盡信。除此之外，被告曹吉翔於本院審理時供
      陳：伊從來沒有施用過毒品、沒有見過王俊捷、周芷瑩施
      用毒品，亦不知道「吃糖」為何意？也不明白王俊捷為何
      要請他「吃糖」？徵諸，證人王俊捷於本院審理時具結證
      稱：「（問：你請曹吉翔幫你拿那包東西給洪彩瑜，曹吉
      翔獲得什麼好處？）本來要請他施用甲基安非他命，結果
      他也沒有施用。（問：你之前在法官訊問時陳述，曹吉翔
      他的好處，是我會請他施用甲基安非他命？）是，我要請
      他施用，他不施用。（問：你到底有沒有拿過或賣過毒品
      給曹吉翔？）我有想要請他施用毒品，但是他不要，我只
      是一包丟在桌上，房間有吸食器，我跟他講要施用就跟我
      進來房間用；他打他的電動，我出去又回來的時候毒品還
      在桌上。（問：曹吉翔都沒有問你那是什麼東西？）他沒
      有問過我這個，我只有跟他說『要不要吃糖』而已。（問
      ：『吃糖』幹嘛要去你房間吃？）因為『吃糖』是指甲基
      安非他命。」等語（見100 年度訴字第834 號卷第51頁、
      第52頁反面、第53頁）；而以「吃糖」如此簡單之語句，
      業已成年之被告曹吉翔豈有不知道吃糖是什麼意思？難道
      是吃糖果之意？果如此，被告曹吉翔主觀上又認為『吃糖
      』之真意為何？若實際為吃糖果之意，則彼等間又為何如
      此隱密，而需要使用暗語？一個不在家打電腦或打電動，
      反而經常到人家住處打擾，還時常要到樓下開門帶客人上
      樓，連主人要外出了還自顧自的待在別人家的客廳打電動
      、打電腦之人，其與主人之熟稔，顯然不在話下，主人尚
      且禮貌地請客人吃糖，竟然有客人連問都不問，吃什麼糖
      ？為什麼要進房間吃糖？在在令人匪夷所思，足見被告曹
      吉翔明知「吃糖」即代表施用甲基安非他命，猶故作毫不
      知情，其於本院辯稱既沒有施用過毒品，也不知道被告王
      俊捷有在販賣毒品，連吃糖是什麼意思都不知道云云，純
      屬臨訟推托之詞，而此益證被告曹吉翔為掩飾其明知交付
      予洪彩瑜者為甲基安非他命一事，竟一而再再而三編造謊
      言，企圖矇騙法院，以圖卸刑責，所辯均毫無可採。
    3.再者，被告曹吉翔所交付予洪彩瑜之毒品甲基安非他命，
      重量甚輕，區區一小包之物，即收取7500元，若被告曹吉
      翔前已拒絕數次，不願幫王俊捷交付物品予他人，本件如
      確屬第一次出面代王俊捷交易者，而又果如其所述般之天
      真無邪，豈有絲毫未加聞問之理？什麼東西，這麼貴？跟
      對方要怎麼說？而以毒品交易為免遭警跟蹤、發覺，通常
      交易之時間均十分短暫，動作亦非常迅速，被告曹吉翔與
      洪彩瑜間，既均為第一次見面，何有如此良好之默契？完
      全毋庸言語交流，就能完成交易？如此神秘、謹慎，雙方
      心中何有不知此乃毒品交易，孰謂能信？本院綜合上述證
      據，相互勾稽研判，被告曹吉翔確實明知其所交付予洪彩
      瑜之物，即為甲基安非他命；此外，復有附表六編號二十
      八所示之通訊監察譯文及指認犯罪嫌疑人紀錄表在卷可稽
      。從而，本件事證明確，被告曹吉翔上開犯行堪以認定。
五、論罪科刑部分：
  (一)按販賣毒品之所謂販賣行為，須行為人主觀上有營利意圖，
    且客觀上有販入或賣出毒品行為，即足構成，至於實際上是
    否已經獲利，則非所問；必也始終無營利之意思，而以原價
    或低於原價有償讓與他人，方難謂為販賣行為，而僅得以轉
    讓罪論處（參照最高法院93年度臺上字第1651號判決要旨）
    。又販賣毒品係政府嚴予查緝之違法行為，且可任意分裝或
    增減其分量，各次買賣之價格，當亦各有差異，隨供需雙方
    之資力、關係之深淺、需求之數量、貨源之充裕與否、販賣
    者對於資金之需求如何即殷切與否，以及政府查緝之態度，
    進而為各種不同之風險評估，而為機動性之調整，因之販賣
    之利得，除經坦承犯行，或帳冊價量均記載明確外，委難察
    得實情，是縱未確切查得販賣賺取之實際差價，但除別有事
    證，足認係按同一價格轉讓，確未牟利之情形外，尚難執此
    認非法販賣之事證有所不足，致知過坦承者難辭重典，飾詞
    否認者反得逞僥倖，而失情理之平。況，販賣者從各種「價
    差」或「量差」或係「純度」謀取利潤方式，或有差異，然
    其所圖利益之非法販賣行為目的，則屬相同，並無二致；衡
    諸毒品取得不易，量微價高，依一般社會通念以觀，凡為販
    賣之不法勾當者，倘非以牟利為其主要誘因及目的，應無甘
    冒被查緝法辦重刑之危險，平白無端義務為該買賣之工作，
    是其販入之價格必較售出之價格低廉，而有從中賺取買賣差
    價牟利之意圖及事實，應屬符合論理法則且不違背社會通常
    經驗之合理判斷。查被告等分別與附表一、三所示之人並非
    至親或錢財共通關係，若無藉此牟利之情，自無費心自甘承
    受重典，而涉犯販賣第二級毒品甲基安非他命及第三級毒品
    愷他命之必要，益見被告等主觀上應具有營利之意圖甚明。
  (二)次按，安非他命類（Amphetamine-like）藥品，對中樞神經
    具有強烈興奮作用，服用後會引起不安、頭昏、顫抖、亢進
    性反應、失眠、焦慮、譫妄，並產生耐藥性、依賴性、欣慰
    感等副作用，前經行政院衛生署分別於68年7 月7 日以衛署
    藥字第221433號、69年12月8 日以衛署藥字第30114 號公告
    ，列為不准登記藥品及禁止使用各在案。復經同署於75年7
    月11日以衛署藥字第597627號公告，安非他命類（Amphetam
    ine-like）藥品包括Amphetamine,Dexamphetamine, Metham
    phetamine 與其衍生物之鹽類及製劑，一概禁止使用。又經
    同署於79年10月9 日以衛署藥字第904142號公告，安非他命
    類（Amphetamine-like）藥品列入麻醉藥品管理條例第2 條
    第4 款所定「化學合成類麻醉藥品」管理，並禁止於醫療上
    使用，故甲基安非他命（Methamphetamine ）其性質上仍不
    失為禁藥，不因列入「化學合成類麻醉藥品」管理，而有所
    變異，自不得非法持有、轉讓及販賣；另愷他命（Ketamine
    ）成分應屬藥品管理，同時亦列屬管制藥品管理條例第3 條
    所稱之第三級管制藥品，亦係毒品危害防制條例第2 條所規
    範之第三級毒品，其藥品類別為「須由醫師處方使用」。且
    查尚未列屬藥事法第22條第1 項第1 款所稱經行政院衛生署
    明令公告禁止製造、調劑、輸入、輸出、販賣或陳列之毒害
    藥品之禁藥，但藥品之製造或輸入或調劑，應依相關法令規
    定辦理，而經行政院衛生署核准登記之愷他命製劑，僅有針
    劑4 筆等情，此有行政院衛生署食品藥物管理局99年3 月19
    日FDA 消字第0990013233號函、99年4 月9 日FDA 管字第09
    90016960號函及檢附許可文件可稽。查本件所查獲之愷他命
    均為白色結晶，如附表五編號二所示，均非注射針劑，其非
    主管機關所核准許可製造之管制藥品，堪以認定；。又按，
    一犯罪行為同時有二種以上之法律規定可資處罰者，為法條
    競合，應先依「重法優於輕法」、「後法優於前法」等法理
    ，以決定適用之法律；是明知甲基安非他命為禁藥而販賣或
    轉讓予他人，除各應成立毒品危害防制條例第4 條第2 項之
    販賣第二級毒品罪、第8 條第2 項之轉讓第二級毒品罪外，
    亦同時分別構成藥事法第83條第1 項之販賣禁藥罪或轉讓禁
    藥罪，均為一犯罪行為同時有二種法律可資處罰之法條競合
    ，應依「重法優於輕法」、「後法優於前法」法理，擇一處
    斷。而93年4 月21日修正公布，同年月23日施行之藥事法第
    83條第1 項明文規定販賣禁藥罪，其法定刑為「7 年以下有
    期徒刑，得併科新臺幣（下同）5 百萬元以下罰金。」；又
    毒品危害防制條例於87年5 月20日公布，同年月22日生效，
    該條例第2 條第2 項第2 款將甲基安非他命列為第二級毒品
    ，同法第4 條第2 項、第8 條第2 項亦各定有販賣第二級毒
    品罪、轉讓第二級毒品罪，98年5 月20日修正後法定刑分別
    為「無期徒刑或7 年以上有期徒刑，得併科1 千萬元以下罰
    金。」、「處5 年以上有期徒刑，得併科7 百萬元以下罰金
    。」、「6 月以上，5 年以下有期徒刑，得併科70萬元以下
    罰金」；故就販賣第二級毒品部分，毒品危害防制條例第4
    條第2 項之法定本刑，均較修正後藥事法第83條第1 項之法
    定本刑之罪為重；而轉讓第二級毒品部分，除行為人轉讓甲
    基安非他命之情節（亦即其轉讓之數量及對象），應依毒品
    危害防制條例第8 條第6 款及第9 條之規定加重其刑至二分
    之一，較藥事法第83條第1 項之法定刑為重之情形外，因修
    正後藥事法第83條第1 項之法定本刑，顯較毒品危害防制條
    例第8 條第2 項之罪之法定本刑為重，且屬後法，是依前述
    「重法優於輕法」、「後法優於前法」之法理，販賣第二級
    毒品甲基安非他命部分，應優先適用毒品危害防制條例第4
    條第2 項之規定處斷，至轉讓第二級毒品甲基安非他命部分
    ，除有前揭例外之情形，自應優先適用藥事法第83條第1 項
    之規定處斷（最高法院98年度臺上字第3569號、99年度臺上
    字第2041號判決意旨參照）。而本件被告王俊捷所為附表四
    各次轉讓甲基安非他命之數量，約僅0.2 公克乙節，業據被
    告王俊捷供陳明確，本件復無其他積極證據，足認其分別所
    轉讓甲基安非他命之淨重已逾行政院93年1 月7 日所公布「
    轉讓持有毒品加重其刑之數量標準」之第二級毒品淨重達10
    公克以上（此部分雖因毒品危害防制條例第11條修正，就單
    純持有毒品達一定純質淨重者，另設罰則，行政院乃於98年
    11月20日公布「轉讓毒品加重其刑之數量標準」，將「持有
    」二字刪除，惟數量標準並無變更），自無適用毒品危害防
    制條例第8 條第6 項之規定加重其刑之餘地，依上開說明，
    此部分之犯行應優先適用藥事法第83條第1 項之轉讓禁藥罪
    ，併予敘明。
  (三)復按，販賣毒品罪，並不以販入後復行賣出為構成要件，只
    要以營利之目的，將毒品購入或賣出，有一於此，其犯罪即
    屬完成，而於販入後復行賣出一次，亦僅成立一販賣罪（最
    高法院100 年度臺上字第1227號判決意旨參照）。本件被告
    王俊捷、周芷瑩於附表二所示之犯行，係基於營利之意圖，
    共同出資，推由被告周芷瑩向真實姓名年籍不詳綽號「江哥
    」之成年男子販入，嗣未及售出即為警查獲乙節，業據被告
    王俊捷、周芷瑩陳明在卷，此部分之犯行，自應同時成立販
    賣第二、三級毒品既遂罪。
  (四)再按，凡以自己犯罪之意思而參與犯罪，不論其所參與者，
    是否犯罪構成要件之行為，皆為刑法第28條所規定之正犯，
    固不待言，即以幫助他人犯罪之意思而參與犯罪，其所參與
    者，苟係犯罪構成要件之行為，亦為共同正犯，必以幫助他
    人犯罪之意思而參與犯罪，其所參與者又為犯罪構成要件以
    外之行為，始為（修正前）刑法第30條第1 項所規定之從犯
    。又刑法上所謂販賣行為，係指以營利為目的，有償轉讓，
    將商品購入或賣出，有一於此，犯罪即為完成，故交付商品
    與收取價金，均屬販賣犯罪之構成要件行為，縱以幫助他人
    營利犯罪之意思，而有參與交付買賣標的物、收取貨款之販
    賣要件行為，自應論以共同正犯而非從犯（參見最高法院84
    年度臺上字第5647號、91年度臺上字第2974號判決要旨）。
    本件附表一編號十一、十八、二十八所示之犯行，各係由被
    告王俊捷接獲電話後，由被告王俊捷將毒品，分別交付予被
    告陳韋任、曹吉翔，各推由被告陳韋任、曹吉翔出面交付毒
    品及收取價金，販售毒品所得之款項，悉數交予被告王俊捷
    收受等情，業據本院審認明確，已如前述，其等所為乃販賣
    毒品罪之構成要件行為，各均應論以共同正犯，附此敘明。
  (五)核被告王俊捷如附表一編號一至三、七至十一、十五至二十
    八所為，各係犯毒品危害防制條例第4 條第2 項之販賣第二
    級毒品罪，附表一編號四至六、十二至十四所為，各係犯毒
    品危害防制條例第4 條第3 項之販賣第三級毒品罪；被告王
    俊捷如附表四所為，各係犯藥事法第83條第1 項之轉讓禁藥
    罪；被告王俊捷、周芷瑩如附表二所為，則係犯毒品危害防
    制條例第4 條第2 項、第3 項之販賣第二級、第三級毒品罪
    ；被告周芷瑩如附表三所為，各係犯毒品危害防制條例第4
    條第3 項之販賣第三級毒品罪；被告陳韋任如附表一編號十
    一、十八所為，各係犯毒品危害防制條例第4 條第2 項之販
    賣第二級毒品罪；被告曹吉翔如附表一編號二十八所為，則
    係犯毒品危害防制條例第4 條第2 項之販賣第二級毒品罪。
    其等持有第二級毒品甲基安非他命、第三級毒品愷他命之低
    度行為，分別應為販賣、轉讓之高度行為所吸收，均不另論
    罪（附表一編號四至六、十二至十四及附表三各次犯行部分
    ，雖無積極證據足認被告王俊捷、周芷瑩為行為時，所持有
    愷他命之數量，已逾毒品危害防制條例第11條第5 項所定之
    純質淨重達20公克以上，惟就其等共同犯附表二所示之罪部
    分，持有第三級毒品愷他命已逾法定重量，仍有吸收之問題
    ）。被告王俊捷、周芷瑩於附表二所示之犯行，係同時成立
    販賣第二級毒品甲基安非他命、第三級毒品愷他命罪，乃一
    行為侵害數法益，觸犯數罪名，為想像競合犯，應依刑法第
    55條之規定，從一重販賣第二級毒品罪處斷。被告王俊捷與
    周芷瑩就附表二所示之犯行、被告王俊捷與被告陳韋任就附
    表一編號十一、十八所示之犯行、被告王俊捷與被告曹吉翔
    就附表一編號二十八所示之犯行，分別有犯意聯絡及行為分
    擔，各為共同正犯。被告王俊捷、周芷瑩、陳韋任所犯上開
    各罪，均犯意各別，應予分論併罰。
  (六)又新修正毒品危害防制條例第17條第2 項之規定，旨在獎勵
    犯罪人之悛悔，同時使偵查或審判機關易於發現真實，以利
    毒品查緝，俾收防制毒品危害之效；故不論該被告之自白，
    係出於自動或被動、簡單或詳細、一次或多次，並其自白後
    有無翻異，苟其於偵查及審判中均有自白，即應依法減輕其
    刑。又所謂自白，乃對自己之犯罪事實全部或主要部分為承
    認犯罪之供述（最高法院100 年度臺上字第2344、3608號判
    決意旨足資參照）。本件被告王俊捷就附表一、二所示之犯
    行、被告周芷瑩就附表二、附表三編號一至三、六至九所示
    之犯行，於偵查及審判中均已自白犯行，均有卷附筆錄可稽
    ，爰依上開之規定，各予以減輕其刑。被告周芷瑩就附表三
    編號四、五部分、被告陳韋任就附表一編號十一部分、被告
    曹吉翔就附表一編號二十八部分，被告等均矢口否認犯行，
    自無適用減刑規定之情形；至被告陳韋任於附表一編號十八
    之犯行，固於檢察官偵查中承認涉犯幫助販賣毒品罪，然於
    本院審理時均否認知悉該次有交易毒品，亦不承認有交付毒
    品或介紹購毒者向被告王俊捷購買毒品等，均核與最高法院
    所揭櫫之自白內容不符，亦無援引上開規定予以減輕其刑之
    餘地。
  (七)另按，修正後毒品危害防制條例第17條第2 項增列「犯第四
    條至第八條之罪於偵查及審判中均自白者，減輕其刑」之規
    定，對於在偵查及審判中均自白犯毒品條例第4 條至第8 條
    之罪者，明定應減輕其刑。但不同刑罰法律間具有法條競合
    關係者，法院應本於法律整體適用不得割裂原則而為比較適
    用。本件被告王俊捷轉讓甲基安非他命之行為，具藥事法第
    83條第1 項與毒品危害防制條例第8 條第2 項規定間之法條
    競合關係，而應適用法定刑較重之藥事法第83條第1 項之規
    定論處，已如前述，其雖於偵查及審判中均自白犯罪，然藥
    事法並無轉讓禁藥者，於偵查及審判中自白應減輕其刑之特
    別規定，自無割裂適用修正後毒品危害防制條例第17條第2
    項規定減輕其刑之餘地，附此敘明（最高法院99年度臺上字
    第1367、2476號判決意旨參照）。
  (八)末按，刑法第59條所規定之酌量減輕其刑，係裁判上之減輕
    ，必以犯罪之情狀顯可憫恕，認為科以最低度刑仍嫌過重者
    ，始有其適用。如別有法定減輕之事由者，應優先適用法定
    減輕事由減輕其刑後，猶嫌過重時，方得為之（最高法院98
    年度臺上字第6342號判決意旨參照）；按販賣第二級毒品罪
    之法定刑為「處無期徒刑或7 年以上有期徒刑，得併科1 千
    萬元以下罰金。」；然同為販賣毒品之人，其原因動機不一
    ，犯罪情節未必相同，或有大盤毒梟者，亦有中、小盤之分
    ，甚或僅止於吸毒者友儕間為求互通有無之有償轉讓者亦有
    之，其販賣行為所造成危害社會之程度自屬有異。於此情形
    ，倘依其情狀處以較輕之徒刑，即足以懲儆，並可達防衛社
    會之目的者，自非不可依客觀之犯行與主觀之惡性二者加以
    考量其情狀，是否有可憫恕之處，適用刑法第59條之規定酌
    量減輕其刑，期使個案裁判之量刑，能斟酌至當，符合比例
    原則。本件被告陳韋任、曹吉翔2 人所犯販賣第二級毒品甲
    基安非他命之犯行，固係無視國家對於杜絕毒品危害之禁令
    ，應予非難，惟其等前後販賣毒品之數量，依其價錢估算，
    各僅有數千元，交易金額實屬非鉅，所獲利益亦不過得以獲
    得被告王俊捷所提供免費之毒品施用，較之實際獲取金錢上
    之利益而言，獲利實屬輕微，而被告陳韋任、曹吉翔各自所
    交易之對象分別僅有2 人、1 人，與大量販售、散布毒品予
    不特定人之毒販相較，其等犯罪之情節確非至惡，相對於長
    期大量販賣毒品之大毒梟而言，其等對社會治安及國民健康
    之危害顯然較小；其等就各自之犯行，雖均未能於本院審理
    時，坦然面對過錯，即時幡然悔悟，然斟酌其等所犯情節，
    倘仍就被告陳韋任、曹吉翔2 人仍處以販賣第二級毒品法定
    本刑之最低刑度有期徒刑7 年，均無異失之過苛而不近情理
    ，不免予人情輕法重之感，且難謂符合罪刑相當性及比例原
    則，更無從與大毒梟之惡行有所區隔，是其等犯罪情狀相較
    於法定之重刑，在客觀上足以引起一般人之同情，情節尚堪
    憫恕，爰均依刑法第59條之規定，對被告等所犯販賣第二級
    毒品之犯行，均酌量減輕其刑。至被告王俊捷、周芷瑩2 人
    ，因其等販賣對象眾多，次數非少，且為警查獲當日凌晨甫
    購入如附表五編號一、二所示大量之毒品，價值復高達8 萬
    5 千元，如能順利分裝出售，獲利可觀，已非小型盤商可比
    擬，是被告王俊捷、周芷瑩2 人即無酌減其刑之適用。
  (九)爰審酌被告4 人無視於國家對於杜絕毒品犯罪之禁令，明知
    毒品對於身體健康之戕害，竟為貪圖不法利益，販賣予他人
    施用，危害社會治安及國民健康，並助長施用毒品歪風，其
    因施用毒品而散盡家財、連累家人，或為購買毒品鋌而走險
    者，更不可勝計，本應予以嚴懲；惟斟酌其等均年輕識淺，
    未能洞悉毒品之危害，法治觀念淡薄，且被告陳韋任、曹吉
    翔前未曾受有任何刑之宣告，有臺灣高等法院被告前案紀錄
    表、臺灣彰化地方法院檢察署刑案資料查註紀錄表在卷可憑
    ，素行堪認良好，被告王俊捷於本院審理時均坦承犯行、被
    告周芷瑩坦承大部犯行，態度良好，堪認良心未泯，及被告
    陳韋任、曹吉翔未能坦然面對過錯，難認有悔悟之意，並考
    量其等販賣毒品期間非長，所獲不法利益尚非鉅大，被告王
    俊捷、周芷瑩販售毒品之次數與數量較多，被告陳韋任、曹
    吉翔分別僅有2 次、1 次等一切情狀，分別量處如附表一至
    四主文欄所示之刑，並就被告王俊捷、周芷瑩、陳韋任定其
    應執行刑，以資懲儆。
  (十)按查獲之第一、二級毒品及專供製造或施用第一、二級毒品
    之器具，不問屬於犯人與否，均沒收銷燬之；查獲之第三、
    四級毒品及製造或施用毒品之器具，無正當理由而擅自持有
    者，均沒入銷燬之；又犯第4 條之罪者，其供犯罪所用或因
    犯罪所得之財物，均沒收之，如全部或一部不能沒收時，追
    徵其價額或以其財產抵償之，毒品危害防制條例毒品危害防
    制條例第18條第1 項前段、第19條第1 項分別定有明文。又
    毒品危害防制條例第19條第1 項規定性質上係沒收之補充規
    定。其屬於本條所定沒收之標的，如得以直接沒收者，判決
    主文僅宣告沒收即可，不生「追徵其價額」或「以其財產抵
    償之」問題，須沒收之標的全部或一部不能沒收時，始生「
    追徵其價額」或「以其財產抵償之」選項問題。而「追徵其
    價額」或「以其財產抵償之」係屬兩種選項，分別係針對現
    行貨幣以外之其他財產與現行貨幣而言。上開規定所稱「追
    徵其價額」者，係指所沒收之物為金錢以外之其他財物而無
    法沒收時，因其實際價值不確定，應追徵其價額，使其繳納
    與原物相當之價額，並無以其財產抵償之問題。倘嗣後追徵
    其金錢價額，不得結果而須以其財產抵償者，要屬行政執行
    機關依強制執行之法律之執行問題，即無不能執行之情形，
    自毋庸諭知「或以其財產抵償之」。如不能沒收之沒收標的
    為金錢時，因價值確定，判決主文直接宣告「以其財產抵償
    之」即可，不發生追徵價額之問題。又該條係採義務沒收主
    義。且金錢為代替物，重在兌換價值，而不在原物，自難拘
    泥於沒收原物之理論，認沒收販賣毒品所得之金錢，以當場
    查獲扣押者為限，苟能證明其為販賣毒品所得之金錢，均應
    予以沒收；又毒品危害防制條例第19條第1 項規定，犯第4
    條之罪者，其供犯罪所用或因犯罪所得之財物，均沒收之，
    如全部或一部不能沒收時，追徵其價額或以其財產抵償之。
    但該條項並無如同條例第18條第1 項所定「不問屬於犯人與
    否，沒收之」之明文，自屬相對沒收主義之立法。是其應沒
    收之物，應以屬被告所有者為限，最高法院99年6 月29日99
    年度第5 次刑事庭會議決議、92年度臺上字第5227號、95年
    度臺上字第305 號判決意旨均足資參照。次按，共同正犯之
    犯罪所得為新臺幣時，因係合併計算，且於全部或一部不能
    沒收時，以其財產抵償之，為避免執行時發生重複沒收、抵
    償之情形，故各共同正犯之間係採連帶沒收主義，於裁判時
    僅諭知連帶沒收，不得就全體共同正犯之總所得對各該共同
    正犯分別重複諭知沒收；此與罰金刑應分別諭知、分別執行
    者不同，最高法院95年度臺上字第925 號判決意旨亦足資參
    照。另按，以營利為目的販入毒品，經多次販賣後，持有剩
    餘毒品被查獲，其各次販賣毒品行為，固應併合處罰。但該
    持有剩餘毒品之低度行為，應僅為最後一次販賣毒品之高度
    行為所吸收，不另論罪。故就該查獲之剩餘毒品，祇能於最
    後一次之販賣毒品罪宣告沒收銷燬，不得於各次販賣毒品罪
    均宣告沒收銷燬，最高法院99年度臺上字第3193號判決意旨
    亦著有明文。
    1.扣案如附表五編號一、二所示之物，為被告王俊捷、周芷
      瑩犯如附表二所示之罪所查獲，經送驗後分別為毒品危害
      防制條例第2 條第2 項第2 、3 款規定之第二級毒品甲基
      安非他命、第三級毒品愷他命，有上開草屯療養院鑑定書
      在卷可稽，及用以盛裝各該管制毒品之包裝袋，因皆與該
      管制毒品海洛因在物理上無法析離，爰均依毒品危害防制
      條例第18條第1 項前段之規定，依共同正犯責任共同原理
      ，併予宣告均沒收銷燬之。
    2.本件被告4 人因販賣毒品所得之財物，各如附表一、三所
      示之金額，雖均未扣案，仍應依上開毒品危害防制條例第
      19條第1 項之規定，分別宣告沒收，如全部或一部不能沒
      收時，各以其財產抵償之；其中附表一編號十一、十八、
      二十八所示之犯行，係被告王俊捷分別與被告陳韋任、曹
      吉翔共犯，就該部分販賣第二級毒品之犯罪所得，均分別
      諭知應連帶沒收，如全部或一部不能沒收時，以其等財產
      連帶抵償之。
    3.扣案如附表五編號三所示之夾鏈袋，為被告王俊捷、周芷
      瑩共同所有預備供盛裝毒品所用之物，為最後一次犯行後
      所查獲剩餘之物，揆諸上開最高法院判決意旨，爰依刑法
      第38條第1 項第2 款之規定，應於其等最後一次犯行即如
      附表一編號二十一所示犯行之主文項下宣告沒收。
    4.又因行動電話之服務須以門號卡為介面，故行動電話業者
      於出租行動電話門號予消費者使用時，即同時附帶提供門
      號卡給消費者做為門號使用之介面，故於該公司接受消費
      者申辦門號並將該門號開通上線時，該公司即將門號卡所
      有權移轉予消費者，此有司法院97年5 月6 日院臺廳刑一
      字第0970009760號函暨所附之各該電信公司函及申請書、
      服務契約書等可參，本件被告王俊捷於附表一所示犯行所
      使用之行動電話0000000000、0000000000號之申設人分別
      為蘇玉娟、洪懋騰，有行動電話資料查詢單附卷可證（見
      本院卷第25頁及反面），是該等行動電話門號之申設人既
      非被告王俊捷，復無積極證據足認蘇玉娟、洪懋騰已將該
      門號卡之所有權移轉於被告王俊捷，徵諸上開說明，即非
      被告王俊捷所有之物，爰均不予以諭知沒收，併予敘明。
      至扣案如附表五編號四所示之手機，為被告王俊捷所有，
      係搭配上開0000000000號門號卡使用，經比對通訊監察譯
      文，為附表一編號十一、二十至二十八所示犯行所用之物
      ，應依毒品危害防制條例第19條第1 項之規定，予以宣告
      沒收，並就被告王俊捷分別與共同被告陳韋任、曹吉翔共
      犯附表一編號十一、二十八所示之犯行，依共同正犯責任
      共同原理，併予宣告沒收之。
    5.未扣案如附表五編號五所示之門號卡1 枚，為被告周芷瑩
      所申設，經比對通訊監察譯文，為附表三編號一至四、六
      至九所示之犯行聯絡所用之物，爰依毒品危害防制條例第
      19條第1 項之規定，予以宣告沒收，如全部或一部不能沒
      收時，追徵其價額。
    6.其餘扣案之吸食器、酒精燈、銼刀、塑膠盤、IC卡、鏟子
      等物，均為被告王俊捷、周芷瑩施用毒品所用之物，電子
      磅秤係購入毒品秤重之用，業據其等供陳在卷，現金及行
      動電話（含門號卡）等物，則無積極證據足認確為本件犯
      行犯罪所得與所用之物，均與本件販賣毒品犯行並無關聯
      ，爰均不予以諭知沒收，併予敘明。
肆、無罪部分：
一、公訴意旨略以：
    下列附表各編號即起訴書（100 年度偵字第607 、608 、16
    06號）附表一編號6 、7 、8 、9 販賣愷他命部分，被告周
    芷瑩與王俊捷共同意圖營利，於下列附表所示之時間、地點
    ，以如下列附表所示之金額，販賣愷他命予如下列附表所示
    之人，因認被告周芷瑩涉有毒品危害防制條例第4 條第3 項
    之販賣第三級毒品愷他命罪嫌等語。
┌─┬───┬────┬──────┬─────┬───┬───┬────┐
│編│販售對│聯絡買賣│聯絡購買之方│約定交易地│販賣之│價格（│備考    │
│號│象    │之時間  │式          │點        │毒品及│新臺幣│        │
│  │      │        │            │          │數量  │）    │        │
├─┼───┼────┼──────┼─────┼───┼───┼────┤
│1 │黃健庭│99年10月│黃健庭以0981│彰化縣員林│愷他命│1,000 │王俊捷與│
│  │（原名│28日下午│051973門號撥│鎮○○街24│1包   │元    │周芷瑩共│
│  │黃志龍│8時18分 │打予王俊捷09│號4樓之1「│      │      │同販賣  │
│  │）    │52秒、8 │00000000門號│統帥大樓」│      │      │        │
│  │      │時27分17│            │王俊捷與周│      │      │        │
│  │      │秒      │            │芷瑩之租屋│      │      │        │
│  │      │        │            │處        │      │      │        │
├─┼───┼────┼──────┼─────┼───┼───┼────┤
│2 │黃健庭│99年11月│黃健庭以0981│高登汽車旅│愷他命│1,000 │王俊捷與│
│  │（原名│8日下午 │051973門號撥│館206號房 │1包   │元    │周芷瑩共│
│  │黃志龍│3時14分 │打予王俊捷09│          │      │      │同販賣  │
│  │）    │39秒、3 │00000000門號│          │      │      │        │
│  │      │時15分26│            │          │      │      │        │
│  │      │秒      │            │          │      │      │        │
├─┼───┼────┼──────┼─────┼───┼───┼────┤
│3 │黃健庭│99年11月│黃健庭以0981│彰化縣員林│愷他命│500 元│王俊捷與│
│  │（原名│10日下午│051973門號撥│鎮○○街  │1小 包│      │周芷瑩共│
│  │黃志龍│7時19分 │打予王俊捷09│176號黃健 │（1 克│      │同販賣  │
│  │）    │19秒    │00000000門號│庭居處隔壁│）    │      │        │
├─┼───┼────┼──────┼─────┼───┼───┼────┤
│4 │胡峻嘉│99年10月│胡勝翔持邱柏│彰化縣員林│愷他命│500 元│王俊捷與│
│  │（原名│21日凌晨│翔使用之0975│鎮○○街24│1小 包│      │周芷瑩共│
│  │胡勝翔│零時42分│475374門號與│號4樓之1「│      │      │同販賣  │
│  │）    │51秒（起│王俊捷095416│統帥大樓」│      │      │        │
│  │      │訴書誤為│6878門號通聯│王俊捷與周│      │      │        │
│  │      │上午12時│            │芷瑩之租屋│      │      │        │
│  │      │）      │            │處        │      │      │        │
└─┴───┴────┴──────┴─────┴───┴───┴────┘
二、按犯罪事實應依證據認定之，無證據不得認定犯罪事實；不
    能證明被告犯罪者，應諭知無罪之判決，刑事訴訟法第154
    條第2 項、第301 條第1 項分別定有明文。又刑事訴訟法上
    所謂認定犯罪事實之證據，係指足以認定被告確有犯罪行為
    之積極證據而言，如未能發現有相當證據或證據不足以證明
    ，自不能以推測或擬制之方法以為裁判基礎，而認定不利於
    被告之事實，需依積極證據，苟積極證據不足為不利被告之
    認定時，即應為有利於被告之認定，更不必有何有利之證據
    ；所謂「積極證據足以為不利被告事實之認定」，係指據為
    訴訟上證明之全盤證據資料，在客觀上已達於通常一般之人
    均不致於有所懷疑、而得確信被告確曾犯罪之程度；若未達
    到此一程度，而有合理之懷疑存在時，即無從為有罪之確信
    。而訴訟上所得之全盤證據資料，固不以直接證據為限，間
    接證據亦應包含在內，惟採用間接證據時，必其所成立之證
    據，在直接關係上，雖僅足以證明他項事實，而由此他項事
    實，本於事理之作用足以證明待證事實者，方為合法，若憑
    空之推想，並非得採為證據資料之間接證據，最高法院29年
    上字第3105號、40年臺上字第89號、30年上字第816 號及32
    年上字第67號、76年臺上字第4986號判例已明揭斯旨，足資
    參酌。再者，刑事訴訟法第161 條第1 項明文規定：「檢察
    官就被告犯罪事實，應負舉證責任，並指出證明之方法。」
    ；因此，檢察官對於起訴之犯罪事實，應負提出證據及說服
    之實質舉證責任。倘其所提出之證據，不足為被告有罪之積
    極證明，或其指出證明之方法，無從說服法院以形成被告有
    罪之心證，基於無罪推定之原則，自應為被告無罪判決之諭
    知。申言之，刑事訴訟制度受「倘有懷疑，則從被告之利益
    為解釋」、「被告應被推定為無罪」原則所支配，故得為訴
    訟上證明者，無論為直接或間接證據，須客觀上於吾人一般
    社會生活經驗均不致有所懷疑，而達於確信之程度者，且除
    認定被告犯罪之外，無從本於同一事證為其他有利於被告之
    合理推斷，始可以之為不利之認定，倘其證明尚未達於確信
    之程度，而有合理可疑存在時，即難據為被告有罪之認定。
三、訊據被告周芷瑩堅決否認上開犯行，辯稱：伊與王俊捷是各
    自賣各自的，要跟伊買毒品的，都是打0000000000號行動電
    話，伊是親自去交易跟收錢，不曾找別人幫忙交貨或收錢；
    起訴書附表一編號六、七、八、九這幾次，伊均不知情等語
    。
四、經查：
  (一)上開起訴書附表一編號六、七、八、九所示之犯行，經對照
    通訊監察譯文，即如本件附表六編號四、十二至十四所示，
    其中附表六編號四所示之通聯內容，為被告王俊捷與購毒者
    胡峻嘉之對話，胡峻嘉係以邱柏翔所持用之0000000000號撥
    打王俊捷持用之0000000000號行動電話，向被告王俊捷購買
    500 元之愷他命1 包乙節，業據證人邱柏翔、胡峻嘉於警詢
    及檢察官偵查中證述明確，核與被告王俊捷於偵查中之證述
    相符。而附表六編號十二至十四所示之通聯內容，則為被告
    王俊捷與購毒者黃健庭之對話，黃健庭與被告王俊捷分別係
    以0000000000號、0000000000號行動電話彼此聯絡購毒事宜
    ，均由被告王俊捷親自與其交易等情，亦據證人黃健庭於檢
    察官偵查中證述明確，亦核與被告王俊捷於警詢中所述，大
    致相符。從而，公訴意旨所指上開4 次犯行，確係均由被告
    王俊捷與購毒者聯絡，並由被告王俊捷實際與購毒者進行交
    易，及收取款項，洵堪認定。
  (二)其次，本件附表一編號五所示之犯行與前揭編號四所示之犯
    行，交易時間前後相差未及1 小時，質之證人胡峻嘉於檢察
    官偵查中具結證稱：「（問：為何你今日警詢說你向他買過
    3 次毒品？）99年10月21日凌晨零時42分51秒及1 時38分44
    秒通話，是各向王俊捷購買1 次愷他命，另外99年10月22日
    凌晨1 時39分47秒又向王俊捷購買1 次愷他命。（問：為何
    99年10月21日凌晨零時許及1 時許，這麼短的時間內就向王
    俊捷買了2 次愷他命？）。因為第一次買了之後，邱柏翔說
    不夠用，才又去向王俊捷買愷他命。」等語（見100 年度偵
    字第2251號卷第62頁），足見胡峻嘉上開二次即本件附表一
    編號四、五所示之毒品交易，其確與被告王俊捷聯繫購毒事
    宜，並與被告王俊捷當面進行交易，而以區區未及1 小時即
    有2 次毒品交易以觀，在聯絡對象與背景均相同之情形下，
    實難認附表一編號五之犯行係被告王俊捷自行販賣，而編號
    四則為被告王俊捷與被告周芷瑩共同販賣？
  (三)被告王俊捷固於100 年2 月24日警詢中供稱：99年10月28日
    晚上8 時18分52秒、99年11月8 日下午3 時14分39秒、99年
    11月10日晚上7 時19分19秒，合計3 次賣予黃健庭第三級毒
    品愷他命，99年10月21日凌晨零時42分51秒賣予胡峻嘉第三
    級毒品愷他命1 次，均係幫周芷瑩賣的等語（見100 年度偵
    字第2251號卷第94頁及反面），嗣並於本院準備程序中陳明
    ：「起訴書編號六、七、八、九這幾次，我是先跟周芷瑩拿
    毒品之後，再賣給黃健庭、胡峻嘉，所以周芷瑩是知道的；
    與追加起訴我自己販賣愷他命的部分，不一樣的是追加起訴
    這幾次，周芷瑩是不知道的。」等語（見本院100 年度訴字
    第318 號卷第83頁反面）；然被告王俊捷以證人身分於本院
    審理時，則具結證稱：「（問：請審判長提示起訴書附表一
    的編號六到九之犯罪事實，這些販賣毒品是何人所為？【提
    示並告以要旨】）是我，都是我賣的。（問：你這些愷他命
    是從何處取得？）我與女朋友周芷瑩合資購買。（問：起訴
    書附表一編號六到九的犯罪事實，黃健庭、胡峻嘉是跟誰聯
    絡購買？）跟我聯絡的。（問：你販賣起訴書附表一編號六
    到九的愷他命，當時何人在場？）我女友周芷瑩在場。但她
    也沒有完全在場，就是沒有每次都在場。（問：周芷瑩在場
    的那幾次，她在做何事？）她在休息，我不記得是哪幾次在
    場，她在場時都在休息。（問：賣得金額你有無分給其他人
    嗎？）沒有。（問：起訴書附表一編號六至九這幾次，你跟
    法官說是先跟周芷瑩拿毒品後再賣給胡峻嘉、黃健庭，是否
    屬實？）也不算是跟周芷瑩拿，我們是合資，看誰付多少錢
    ，拿多少毒品，我們毒品都是分開的。我賣我的，她賣她的
    。我不知道這樣算不算是共同販賣。（問：起訴書附表一編
    號六至九這幾次，你跟法官說這幾次賣得的錢與周芷瑩平均
    分攤？）我自己收走。（問：為何這次說是你自己收走？）
    我以前記錯了。（問：請審判長提示100 年度偵字第607 號
    卷第74頁背面、第75頁背面，你均稱你幫周芷瑩賣毒品給他
    們，有何意見？【提示並告以要旨】）應該是我自己會錯意
    了。我不算是幫周芷瑩賣毒品，是因為周芷瑩手機關機，這
    些人打電話給我，變成是我賣給他們。（問：為何你一下說
    各賣各的，一下說有幫周芷瑩賣？）以前我認為合資就是共
    同販賣，我後來才知道合資不是。（問：你曾經說你跟周芷
    瑩購毒，你們都是各賣各的？）是的。（問：你曾經跟檢察
    官說你都是賣甲基安非他命，沒有賣愷他命，有何意見？：
    提示100 年度偵字第607 號第104 頁並告以要旨】）是的。
    我確實有這樣講過。（問：所以賣愷他命都是周芷瑩在販賣
    ？）我也有販賣，是之前製作筆錄時愷他命部分我沒有坦承
    ，我也有賣愷他命。」等語（見本院100 年度訴字第318 號
    卷第212 至213 頁），顯見，起訴書附表一編號六至九所指
    之犯罪事實，究係被告王俊捷在被告周芷瑩知情之情形下，
    代周芷瑩出面交易，抑或僅係被告王俊捷個人主觀認知，幫
    被告周芷瑩販售愷他命，被告王俊捷先後之供述已不無歧異
    。
  (四)刑事訴訟法第156 條第2 項規定：被告或共犯之自白，不得
    作為有罪判決之唯一證據，仍應調查其他必要之證據，以察
    其是否與事實相符。立法旨意乃在防範被告或共犯自白之虛
    擬致與真實不符，故對自白在證據上之價值加以限制，明定
    須藉補強證據以擔保其真實性。所謂補強證據，係指除該自
    白本身之外，其他足以證明該自白之犯罪事實確具有相當程
    度真實性之證據而言，雖所補強者，非以事實之全部為必要
    ，但亦須因補強證據之質量，與自白之相互利用，足使犯罪
    事實獲得確信者，始足當之。共犯之自白，性質上仍屬被告
    之自白，縱先後所述內容一致，或經轉換為證人而具結陳述
    ，仍屬不利己之陳述範疇，究非自白以外之其他必要證據，
    自不足作為證明其所自白犯罪事實之補強證據。且共犯縱先
    經判決確定，並於判決確定後以證人之身分到庭陳述，惟其
    陳述之內容即使與先前所述內容相符，仍不啻其先所為自白
    內容之延續，並非因該共犯業經判決確定，即可認其在後之
    陳述當然具有較強之證明力，而無須藉由補強證據以擔保其
    陳述之真實性；又共同正犯之所以應對其他共同正犯所實施
    之行為負其全部責任者，以就其行為有犯意之聯絡為限，若
    他犯所實施之行為超出共同犯意之外、或為其所難預見者，
    自應僅就其所知之程度令負責任，未可因其有共同正犯之關
    係而就全部犯罪結果一概負責（最高法院97年度臺上字第10
    11號、95年度臺上字第719 號判決意旨均足資參照）。本件
    公訴意旨認被告周芷瑩就起訴書附表一編號六至九所示之部
    分，與被告王俊捷有共同販賣第三級毒品愷他命之犯行，無
    非係以前揭被告王俊捷警詢中所為不利於被告周芷瑩之自白
    為據，已如前述，縱於檢察官偵查中以證人身分再為相同之
    陳述，揆諸首揭判決意旨，性質上仍係先前所為自白內容之
    延續，本不得作為被告周芷瑩此部分有罪認定之唯一證據，
    何況，被告王俊捷業於本院審理時翻異前詞，初已不無瑕疵
    可指；除此之外，被告周芷瑩堅決否認犯行，則其等是否就
    此部分之犯行，是否確有犯意之聯絡與行為之分擔，實非無
    疑義，自不得僅以其等確有共同合資購入毒品之情事，即遽
    認本件附表一、附表三所示之犯行，均為被告王俊捷、周芷
    瑩2 人所共犯，此不合理甚明。
五、綜上所述，本件確無相關證據資料，足認被告周芷瑩有參與
    此部分之犯行，自不得遽以販賣毒品罪相繩。起訴書所指上
    開犯行，卷內並無直接或間接證據足以證明此部分犯罪事實
    之存在，檢察官對於起訴之犯罪事實，所提出之證據尚無法
    排除合理之懷疑，即使人產生確信之程度，不足為被告周芷
    瑩有罪之積極證明，自無從遽為被告周芷瑩不利之認定；此
    外，復查無其他積極證據足認被告周芷瑩有何販賣第二級毒
    品之犯行，不能證明被告周芷瑩犯罪，揆諸首揭法律條文及
    判例說明，此部分自應諭知被告周芷瑩無罪之判決，以免冤
    抑。
據上論斷，應依刑事訴訟法第299 條第1 項前段、第301 條第1
項，毒品危害防制條例第4 條第2 項、第3 項、第17條第2 項、
第18條第1 項、第19條第1 項，藥事法第83條第1 項，刑法第11
條、第28條、第55條、第59條、第51條第5 款、第38條第1 項第
2 款、第40條之1 ，判決如主文。
中    華    民    國   100    年    9     月    5     日
                  刑事第七庭  審判長法  官  葉明松
                                    法  官  黃玉齡
                                    法  官  戰諭威
以上正本證明與原本無異。
如不服本判決應於收受判決後10日內向本院提出上訴書狀，並應
敘述具體理由。其未敘述上訴理由者，應於上訴期間屆滿後20日
內向本院補提理由書( 均須按他造當事人之人數附繕本) 「切勿
逕送上級法院」。
中    華    民    國   100    年    9     月    5     日
                                    書記官  黃當易
附錄本判決論罪之法條：
毒品危害防制條例第4條：
製造、運輸、販賣第一級毒品者，處死刑或無期徒刑；處無期徒
刑者，得併科新臺幣2 千萬元以下罰金。
製造、運輸、販賣第二級毒品者，處無期徒刑或7 年以上有期徒
刑，得併科新臺幣1 千萬元以下罰金。
製造、運輸、販賣第三級毒品者，處5 年以上有期徒刑，得併科
新臺幣7 百萬元以下罰金。
製造、運輸、販賣第四級毒品者，處3 年以上10年以下有期徒刑
，得併科新臺幣3 百萬元以下罰金。
製造、運輸、販賣專供製造或施用毒品之器具者，處1 年以上7
年以下有期徒刑，得併科新臺幣1 百萬元以下罰金。
前五項之未遂犯罰之。
藥事法第83條：
明知為偽藥或禁藥，而販賣、供應、調劑、運送、寄藏、牙保、
轉讓或意圖販賣而陳列者，處7 年以下有期徒刑，得併科新臺幣
5 百萬元以下罰金。
犯前項之罪，因而致人於死者，處7 年以上有期徒刑，致重傷者
，處3 年以上12年以下有期徒刑。
因過失犯第1 項之罪者，處2 年以下有期徒刑、拘役或科新臺幣
30萬元以下罰金。
第1 項之未遂犯罰之。
附表一：王俊捷單獨販賣及與陳韋任、曹吉翔共同販賣毒品：
┌─┬─┬────┬────┬────┬────┬────┬───────┐
│編│購│交易過程│通訊時間│交易時間│交易地點│毒品種類│主文          │
│號│毒│        │        │        │        │及金額  │              │
│  │者│        │        │        │        │        │              │
├─┼─┼────┼────┼────┼────┼────┼───────┤
│一│吳│王俊捷所│99年10月│99年10月│彰化縣員│第二級毒│王俊捷販賣第二│
│  │昱│持用之09│14日晚上│14日晚上│林鎮惠安│品甲基安│級毒品，處有期│
│  │辰│00000000│8 時15分│10時許  │街24號「│非他命1 │徒刑年捌月，│
│  │  │號行動電│46秒    │        │統帥大樓│包，1000│未扣案之販賣第│
│  │  │話發送簡│        │        │」4 樓之│元      │二級毒品所得新│
│  │  │訊予吳昱│        │        │1 王俊捷│        │臺幣壹仟元沒收│
│  │  │辰。王俊│        │        │、周芷瑩│        │，如全部或一部│
│  │  │捷於右列│        │        │租屋處  │        │不能沒收時，以│
│  │  │時間、地│        │        │        │        │其財產抵償之。│
│  │  │點交付毒│        │        │        │        │              │
│  │  │品予吳昱│        │        │        │        │              │
│  │  │辰，並收│        │        │        │        │              │
│  │  │取價金。│        │        │        │        │              │
├─┤  ├────┼────┼────┤        ├────┼───────┤
│二│  │吳昱辰撥│99年10月│99年10月│        │第二級毒│王俊捷販賣第二│
│  │  │打王俊捷│18日下午│18日下午│        │品甲基安│級毒品，處有期│
│  │  │所持用之│5 時46分│6 時許  │        │非他命1 │徒刑年捌月，│
│  │  │00000000│3 秒    │        │        │包，1000│未扣案之販賣第│
│  │  │78號行動│        │        │        │元      │二級毒品所得新│
│  │  │電話。王│        │        │        │        │臺幣壹仟元沒收│
│  │  │俊捷於右│        │        │        │        │，如全部或一部│
│  │  │列時間、│        │        │        │        │不能沒收時，以│
│  │  │地點交付│        │        │        │        │其財產抵償之。│
├─┤  │毒品予吳├────┼────┤        ├────┼───────┤
│三│  │昱辰，並│99年11月│99年11月│        │第二級毒│王俊捷販賣第二│
│  │  │收取價金│1 日凌晨│1 日凌晨│        │品甲基安│級毒品，處有期│
│  │  │。      │0 時1 分│0 時5 分│        │非他命1 │徒刑年捌月，│
│  │  │        │25秒、0 │許      │        │包，1000│未扣案之販賣第│
│  │  │        │時3 分59│        │        │元      │二級毒品所得新│
│  │  │        │秒      │        │        │        │臺幣壹仟元沒收│
│  │  │        │        │        │        │        │，如全部或一部│
│  │  │        │        │        │        │        │不能沒收時，以│
│  │  │        │        │        │        │        │其財產抵償之。│
├─┼─┼────┼────┼────┼────┼────┼───────┤
│四│胡│胡峻嘉（│99年10月│99年10月│彰化縣員│第三級毒│王俊捷販賣第三│
│  │峻│原名胡勝│21日凌晨│21日凌晨│林鎮惠安│品愷他命│級毒品，處有期│
│  │嘉│翔）撥打│0 時42分│0 時50分│街24號「│1 包，  │徒刑貳年拾月，│
│  │（│王俊捷所│51秒    │許      │統帥大樓│500 元  │未扣案之販賣第│
│  │原│持用之09│        │        │」4 樓之│        │三級毒品所得新│
│  │名│00000000│        │        │1 王俊捷│        │臺幣伍佰元沒收│
│  │胡│號行動電│        │        │與周芷瑩│        │，如全部或一部│
│  │勝│話。王俊│        │        │共同租屋│        │不能沒收時，以│
│  │翔│捷於右列│        │        │處      │        │其財產抵償之。│
├─┤）│時間、地├────┼────┤        ├────┼───────┤
│五│  │點交付毒│99年10月│99年10月│        │第三級毒│王俊捷販賣第三│
│  │  │品予胡峻│21日凌晨│21日凌晨│        │品愷他命│級毒品，處有期│
│  │  │嘉（原名│1 時38分│1 時50分│        │1 包，  │徒刑年，未扣│
│  │  │胡勝翔）│44秒    │許      │        │1000 元 │案之販賣第三級│
│  │  │，並收取│        │        │        │        │毒品所得新臺幣│
│  │  │價金。  │        │        │        │        │壹仟元沒收，如│
│  │  │        │        │        │        │        │全部或一部不能│
│  │  │        │        │        │        │        │沒收時，以其財│
│  │  │        │        │        │        │        │產抵償之。    │
├─┤  │        ├────┼────┤        ├────┼───────┤
│六│  │        │99年10月│99年10月│        │第三級毒│王俊捷販賣第三│
│  │  │        │22日凌晨│22日凌晨│        │品愷他命│級毒品，處有期│
│  │  │        │1 時39分│1 時55分│        │1 包，  │徒刑年，未扣│
│  │  │        │47秒    │許      │        │1000 元 │案之販賣第三級│
│  │  │        │        │        │        │        │毒品所得新臺幣│
│  │  │        │        │        │        │        │壹仟元沒收，如│
│  │  │        │        │        │        │        │全部或一部不能│
│  │  │        │        │        │        │        │沒收時，以其財│
│  │  │        │        │        │        │        │產抵償之。    │
├─┼─┼────┼────┼────┼────┼────┼───────┤
│七│江│江麗芝撥│99年10月│99年10月│彰化縣員│第二級毒│王俊捷販賣第二│
│  │麗│打王俊捷│21日下午│21日晚上│林鎮惠安│品甲基安│級毒品，處有期│
│  │芝│所持用之│3 時39分│9 時許  │街24號「│非他命1 │徒刑年拾月，│
│  │  │00000000│32秒、4 │        │統帥大樓│包，2000│未扣案之販賣第│
│  │  │78號行動│時3 分31│        │」4 樓之│元      │二級毒品所得新│
│  │  │電話。王│秒、晚上│        │1 王俊捷│        │臺幣貳仟元沒收│
│  │  │俊捷於右│7 時32分│        │與周芷瑩│        │，如全部或一部│
│  │  │列時間、│54秒、7 │        │共同租屋│        │不能沒收時，以│
│  │  │地點交付│時57分50│        │處      │        │其財產抵償之。│
│  │  │毒品予江│秒、8 時│        │        │        │              │
│  │  │麗芝，並│45分17秒│        │        │        │              │
│  │  │收取價金│、8 時46│        │        │        │              │
│  │  │。      │分29秒  │        │        │        │              │
├─┼─┼────┼────┼────┼────┼────┼───────┤
│八│江│推由江麗│99年10月│99年10月│彰化縣員│第二級毒│王俊捷販賣第二│
│  │麗│芝撥打王│24日上午│24日上午│林鎮惠安│品甲基安│級毒品，處有期│
│  │芝│俊捷所持│11時21分│11時30分│街24號「│非他命1 │徒刑肆年，未扣│
│  │、│用之0954│55秒    │許      │統帥大樓│包，4000│案之販賣第二級│
│  │林│166878號│        │        │」5 樓之│元      │毒品所得新臺幣│
│  │亞│行動電話│        │        │5 江麗芝│        │肆仟元沒收，如│
│  │欣│。王俊捷│        │        │住處    │        │全部或一部不能│
│  │  │於右列時│        │        │        │        │沒收時，以其財│
│  │  │間、地點│        │        │        │        │產抵償之。    │
│  │  │交付毒品│        │        │        │        │              │
│  │  │予江麗芝│        │        │        │        │              │
│  │  │，並收取│        │        │        │        │              │
│  │  │價金。  │        │        │        │        │              │
├─┼─┼────┼────┼────┼────┼────┼───────┤
│九│江│江麗芝撥│99年10月│99年10月│彰化縣員│第二級毒│王俊捷販賣第二│
│  │麗│打王俊捷│31日晚上│31日晚上│林鎮惠安│品甲基安│級毒品，處有期│
│  │芝│所持用之│8 時8 分│8 時15分│街24號「│非他命1 │徒刑年捌月，│
│  │  │00000000│3 秒    │許      │統帥大樓│包，1000│未扣案之販賣第│
│  │  │78號行動│        │        │」4 樓之│元      │二級毒品所得新│
│  │  │電話。王│        │        │1 王俊捷│        │臺幣壹仟元沒收│
│  │  │俊捷於右│        │        │與周芷瑩│        │，如全部或一部│
│  │  │列時間、│        │        │共同租屋│        │不能沒收時，以│
│  │  │地點交付│        │        │處      │        │其財產抵償之。│
│  │  │毒品予江│        │        │        │        │              │
│  │  │麗芝，並│        │        │        │        │              │
│  │  │收取價金│        │        │        │        │              │
│  │  │。      │        │        │        │        │              │
├─┤  ├────┼────┼────┼────┼────┼───────┤
│十│  │江麗芝撥│99年11月│99年11月│彰化縣員│第二級毒│王俊捷販賣第二│
│  │  │打王俊捷│11日上午│11日上午│林鎮惠民│品甲基安│級毒品，處有期│
│  │  │所持用之│9 時41分│10時20分│街附近之│非他命1 │徒刑肆年，未扣│
│  │  │00000000│32秒、9 │許      │「大員林│包，4000│案之販賣第二級│
│  │  │78號行動│時53分58│        │生活館」│元      │毒品所得新臺幣│
│  │  │電話。王│秒、10時│        │對面    │        │肆仟元沒收，如│
│  │  │俊捷於右│6 分23秒│        │        │        │全部或一部不能│
│  │  │列時間、│、10時12│        │        │        │沒收時，以其財│
│  │  │地點交付│分36秒  │        │        │        │產抵償之。    │
│  │  │毒品予江│        │        │        │        │              │
│  │  │麗芝，並│        │        │        │        │              │
│  │  │收取價金│        │        │        │        │              │
│  │  │。      │        │        │        │        │              │
├─┤  ├────┼────┼────┼────┼────┼───────┤
│十│  │江麗芝撥│100 年1 │100 年1 │彰化縣員│第二級毒│王俊捷共同販賣│
│一│  │打王俊捷│月5 日下│月5 日下│林鎮臺灣│品甲基安│第二級毒品，處│
│  │  │所持用之│午6 時39│午6 時50│銀行樓下│非他命1 │有期徒刑年拾│
│  │  │00000000│分52秒、│分許    │        │包，3000│壹月，扣案如附│
│  │  │17號行動│6 時48分│        │        │元      │表五編號四所示│
│  │  │電話。王│29秒    │        │        │        │之物沒收；未扣│
│  │  │俊捷推由│        │        │        │        │案之販賣第二級│
│  │  │陳韋任於│        │        │        │        │毒品所得新臺幣│
│  │  │右列時間│        │        │        │        │仟元與陳韋任│
│  │  │、地點交│        │        │        │        │連帶沒收，如全│
│  │  │付毒品予│        │        │        │        │部或一部不能沒│
│  │  │江麗芝，│        │        │        │        │收時，以其二人│
│  │  │並收取價│        │        │        │        │財產連帶抵償之│
│  │  │金。    │        │        │        │        │。            │
│  │  │        │        │        │        │        │              │
│  │  │        │        │        │        │        │陳韋任共同販賣│
│  │  │        │        │        │        │        │第二級毒品，處│
│  │  │        │        │        │        │        │有期徒刑肆年捌│
│  │  │        │        │        │        │        │月，扣案如附表│
│  │  │        │        │        │        │        │五編號四所示之│
│  │  │        │        │        │        │        │物沒收；未扣案│
│  │  │        │        │        │        │        │之販賣第二級毒│
│  │  │        │        │        │        │        │品所得新臺幣│
│  │  │        │        │        │        │        │仟元與王俊捷連│
│  │  │        │        │        │        │        │帶沒收，如全部│
│  │  │        │        │        │        │        │或一部不能沒收│
│  │  │        │        │        │        │        │時，以其二人財│
│  │  │        │        │        │        │        │產連帶抵償之。│
├─┼─┼────┼────┼────┼────┼────┼───────┤
│十│黃│黃健庭（│99年10月│99年10月│彰化縣員│第三級毒│王俊捷販賣第三│
│二│健│原名黃志│28日晚上│28日晚上│林鎮惠安│品愷他命│級毒品，處有期│
│  │庭│龍）撥打│8 時18分│8 時40分│街24號「│1 包，  │徒刑年，未扣│
│  │（│王俊捷所│52秒、8 │許      │統帥大樓│1000元  │案之販賣第三級│
│  │原│持用之09│時27分17│        │」4 樓之│        │毒品所得新臺幣│
│  │名│00000000│秒      │        │1 王俊捷│        │壹仟元沒收，如│
│  │黃│號行動電│        │        │與周芷瑩│        │全部或一部不能│
│  │志│話。王俊│        │        │共同租屋│        │沒收時，以其財│
│  │龍│捷於右列│        │        │處      │        │產抵償之。    │
├─┤）│時間、地├────┼────┼────┼────┼───────┤
│十│  │點交付毒│99年11月│99年11月│彰化縣埔│第三級毒│王俊捷販賣第三│
│三│  │品予黃健│8 日下午│8 日下午│心鄉高登│品愷他命│級毒品，處有期│
│  │  │庭（原名│3 時14分│3 時35分│汽車旅館│1 包，  │徒刑年，未扣│
│  │  │黃志龍）│39秒    │許      │206 號房│1000元  │案之販賣第三級│
│  │  │，並收取│        │        │        │        │毒品所得新臺幣│
│  │  │價金。  │        │        │        │        │壹仟元沒收，如│
│  │  │        │        │        │        │        │全部或一部不能│
│  │  │        │        │        │        │        │沒收時，以其財│
│  │  │        │        │        │        │        │產抵償之。    │
├─┤  │        ├────┼────┼────┼────┼───────┤
│十│  │        │99年11月│99年11月│彰化縣員│第三級毒│王俊捷販賣第三│
│四│  │        │10日晚上│10日晚上│林鎮南平│品愷他命│級毒品，處有期│
│  │  │        │7 時19分│7 時25分│街176號 │1 公克，│徒刑貳年拾月，│
│  │  │        │19秒    │許      │黃健庭（│500 元  │未扣案之販賣第│
│  │  │        │        │        │原名黃志│        │三級毒品所得新│
│  │  │        │        │        │龍）住處│        │臺幣伍佰元沒收│
│  │  │        │        │        │隔壁    │        │，如全部或一部│
│  │  │        │        │        │        │        │不能沒收時，以│
│  │  │        │        │        │        │        │其財產抵償之。│
├─┼─┼────┼────┼────┼────┼────┼───────┤
│十│謝│謝鴻翊撥│99年10月│99年10月│彰化縣員│第二級毒│王俊捷販賣第二│
│五│鴻│打王俊捷│29日上午│28日晚間│林鎮惠安│品甲基安│級毒品，處有期│
│  │翊│所持用之│7 時58分│某時許  │街24號「│非他命1 │徒刑年拾月，│
│  │  │00000000│27秒    │（左列通│統帥大樓│包，2000│未扣案之販賣第│
│  │  │78號行動│        │聯是為補│」4 樓之│元      │二級毒品所得新│
│  │  │電話。王│        │欠款1000│1 王俊捷│        │臺幣貳仟元沒收│
│  │  │俊捷於右│        │元而聯絡│、周芷瑩│        │，如全部或一部│
│  │  │列時間、│        │）      │租屋處  │        │不能沒收時，以│
│  │  │地點交付│        │        │        │        │其財產抵償之。│
│  │  │毒品予謝│        │        │        │        │              │
│  │  │鴻翊，並│        │        │        │        │              │
│  │  │收取價金│        │        │        │        │              │
│  │  │。      │        │        │        │        │              │
├─┤  ├────┼────┼────┤        ├────┼───────┤
│十│  │謝鴻翊撥│99年10月│99年10月│        │第二級毒│王俊捷販賣第二│
│六│  │打王俊捷│29日上午│30日凌晨│        │品甲基安│級毒品，處有期│
│  │  │所持用之│9 時27分│0 時許  │        │非他命1 │徒刑肆年，未扣│
│  │  │00000000│20秒    │        │        │包，3500│案之販賣第二級│
│  │  │78號行動│        │        │        │元      │毒品所得新臺幣│
│  │  │電話。王│        │        │        │        │仟伍佰元沒收│
│  │  │俊捷於右│        │        │        │        │，如全部或一部│
│  │  │列時間、│        │        │        │        │不能沒收時，以│
│  │  │地點交付│        │        │        │        │其財產抵償之。│
│  │  │毒品予謝│        │        │        │        │              │
│  │  │鴻翊，並│        │        │        │        │              │
│  │  │收取謝鴻│        │        │        │        │              │
│  │  │翊所有之│        │        │        │        │              │
│  │  │電腦主機│        │        │        │        │              │
│  │  │及螢幕充│        │        │        │        │              │
│  │  │作價金。│        │        │        │        │              │
├─┤  ├────┼────┼────┼────┼────┼───────┤
│十│  │謝鴻翊撥│99年11月│99年11月│彰化縣社│第二級毒│王俊捷販賣第二│
│七│  │打王俊捷│5 日中午│5 日晚上│頭鄉美雅│品甲基安│級毒品，處有期│
│  │  │所持用之│12時44分│9 時50分│村「天門│非他命1 │徒刑年玖月，│
│  │  │00000000│38秒、下│許      │宮」外  │包，1500│未扣案之販賣第│
│  │  │78號行動│午1 時31│        │        │元      │二級毒品所得新│
│  │  │電話。王│分18秒、│        │        │        │臺幣壹仟伍佰元│
│  │  │俊捷於右│晚上7 時│        │        │        │沒收，如全部或│
│  │  │列時間、│10分21秒│        │        │        │一部不能沒收時│
│  │  │地點交付│、晚上9 │        │        │        │，以其財產抵償│
│  │  │毒品予謝│時26分46│        │        │        │之。          │
│  │  │鴻翊，並│秒      │        │        │        │              │
│  │  │收取價金│        │        │        │        │              │
│  │  │。      │        │        │        │        │              │
├─┼─┼────┼────┼────┼────┼────┼───────┤
│十│陳│陳韋任撥│99年11月│99年11月│夏綠地汽│第二級毒│王俊捷共同販賣│
│八│韋│打王俊捷│3 日晚上│3 日晚上│車旅館樓│品甲基甲│第二級毒品，處│
│  │任│所持用之│9 時7 分│9 時20分│下      │基安非他│有期徒刑年捌│
│  │真│00000000│41秒    │許      │        │命1 包，│月，未扣案之販│
│  │實│78號行動│        │        │        │1000元  │賣第二級毒品所│
│  │姓│電話。王│        │        │        │        │得新臺幣壹仟元│
│  │名│俊捷推由│        │        │        │        │與陳韋任連帶沒│
│  │年│陳韋任於│        │        │        │        │收，如全部或一│
│  │籍│右列時間│        │        │        │        │部不能沒收時，│
│  │不│、地點交│        │        │        │        │以其二人財產連│
│  │詳│付毒品予│        │        │        │        │帶抵償之。    │
│  │之│其友人，│        │        │        │        │              │
│  │友│並收取價│        │        │        │        │陳韋任共同販賣│
│  │人│金。    │        │        │        │        │第二級毒品，處│
│  │  │        │        │        │        │        │有期徒刑肆年肆│
│  │  │        │        │        │        │        │月，未扣案之販│
│  │  │        │        │        │        │        │賣第二級毒品所│
│  │  │        │        │        │        │        │得新臺幣壹仟元│
│  │  │        │        │        │        │        │與王俊捷連帶沒│
│  │  │        │        │        │        │        │收，如全部或一│
│  │  │        │        │        │        │        │部不能沒收時，│
│  │  │        │        │        │        │        │以其二人財產連│
│  │  │        │        │        │        │        │帶抵償之。    │
├─┼─┼────┼────┼────┼────┼────┼───────┤
│十│邱│邱國權撥│99年11月│99年11月│夏綠地汽│第二級毒│王俊捷販賣第二│
│九│國│打王俊捷│5 日上午│5 日上午│車旅館7 │品甲基安│級毒品，處有期│
│  │權│所持用之│8 時39分│9 時許  │號房    │非他命1 │徒刑年拾月，│
│  │  │00000000│39秒、8 │        │        │包，2500│未扣案之販賣第│
│  │  │78號行動│時53分15│        │        │元      │二級毒品所得新│
│  │  │電話。王│秒      │        │        │        │臺幣貳仟伍佰元│
│  │  │俊捷於右│        │        │        │        │沒收，如全部或│
│  │  │列時間、│        │        │        │        │一部不能沒收時│
│  │  │地點交付│        │        │        │        │，以其財產抵償│
│  │  │毒品予邱│        │        │        │        │之。          │
│  │  │國權，並│        │        │        │        │              │
│  │  │收取價金│        │        │        │        │              │
│  │  │。      │        │        │        │        │              │
├─┤  ├────┼────┼────┼────┼────┼───────┤
│二│  │邱國權撥│100 年1 │100 年1 │彰化縣員│第二級毒│王俊捷販賣第二│
│十│  │打王俊捷│月1 日上│月1 日上│林鎮民生│品甲基安│級毒品，處有期│
│  │  │所持用之│午10時9 │午10時35│路臺灣銀│非他命1 │徒刑年拾月，│
│  │  │00000000│分27秒、│分許    │行旁    │包，2500│扣案如附表五編│
│  │  │17號行動│10時34分│        │        │元      │號四所示之物沒│
│  │  │電話。王│31秒    │        │        │        │收；未扣案之販│
│  │  │俊捷於右│        │        │        │        │賣第二級毒品所│
│  │  │列時間、│        │        │        │        │得新臺幣貳仟伍│
│  │  │地點交付│        │        │        │        │佰元沒收，如全│
│  │  │毒品予邱│        │        │        │        │部或一部不能沒│
│  │  │國權，並│        │        │        │        │收時，以其財產│
│  │  │收取價金│        │        │        │        │抵償之。      │
│  │  │。      │        │        │        │        │              │
├─┤  │        ├────┼────┤        ├────┼───────┤
│二│  │        │100 年1 │100 年1 │        │第二級毒│王俊捷販賣第二│
│一│  │        │月6 日上│月6 日上│        │品甲基安│級毒品，處有期│
│  │  │        │午7 時30│午7 時50│        │非他命1 │徒刑年拾月，│
│  │  │        │分7 秒、│分許    │        │包，2500│扣案如附表五編│
│  │  │        │7 時49分│        │        │元      │號三、四所示之│
│  │  │        │53秒    │        │        │        │物，均沒收；未│
│  │  │        │        │        │        │        │扣案之販賣第二│
│  │  │        │        │        │        │        │級毒品所得新臺│
│  │  │        │        │        │        │        │幣貳仟伍佰元沒│
│  │  │        │        │        │        │        │收，如全部或一│
│  │  │        │        │        │        │        │部不能沒收時，│
│  │  │        │        │        │        │        │以其財產抵償之│
│  │  │        │        │        │        │        │。            │
├─┼─┼────┼────┼────┼────┼────┼───────┤
│二│陳│陳威任撥│99年12月│99年12月│彰化縣員│第二級毒│王俊捷販賣第二│
│二│威│打王俊捷│24日下午│24日下午│林鎮民生│品甲基安│級毒品，處有期│
│  │任│所持用之│1 時56分│2 時10分│路51巷7 │非他命1 │徒刑肆年，扣案│
│  │  │00000000│52秒、2 │許      │號3 樓王│包，3500│如附表五編號四│
│  │  │17號行動│時6 分42│        │俊捷租屋│元      │所示之物沒收；│
│  │  │電話。王│秒      │        │處。    │        │未扣案之販賣第│
│  │  │俊捷於右│        │        │        │        │二級毒品所得新│
│  │  │列時間、│        │        │        │        │臺幣仟伍佰元│
│  │  │地點交付│        │        │        │        │沒收，如全部或│
│  │  │毒品予陳│        │        │        │        │一部不能沒收時│
│  │  │威任，並│        │        │        │        │，以其財產抵償│
│  │  │收取價金│        │        │        │        │之。          │
│  │  │。      │        │        │        │        │              │
├─┤  │        ├────┼────┼────┼────┼───────┤
│二│  │        │99年12月│99年12月│彰化縣員│第二級毒│王俊捷販賣第二│
│三│  │        │25日中午│25日下午│林鎮民生│品甲基安│級毒品，處有期│
│  │  │        │12時58分│2 時5 分│路51巷7 │非他命1 │徒刑年捌月，│
│  │  │        │17秒、下│許      │號王俊捷│包，1000│扣案如附表五編│
│  │  │        │午1 時11│        │租屋處樓│元      │號四所示之物沒│
│  │  │        │分23秒、│        │下。    │        │收；未扣案之販│
│  │  │        │1 時40分│        │        │        │賣第二級毒品所│
│  │  │        │32秒、1 │        │        │        │得新臺幣壹仟元│
│  │  │        │時51分10│        │        │        │沒收，如全部或│
│  │  │        │秒、2 時│        │        │        │一部不能沒收時│
│  │  │        │1 分47秒│        │        │        │，以其財產抵償│
│  │  │        │        │        │        │        │之。          │
├─┤  │        ├────┼────┼────┼────┼───────┤
│二│  │        │99年12月│99年12月│彰化縣員│第二級毒│王俊捷販賣第二│
│四│  │        │28日下午│28日下午│林鎮民生│品甲基安│級毒品，處有期│
│  │  │        │2 時19分│2 時25分│路51巷7 │非他命1 │徒刑年拾月，│
│  │  │        │27秒    │許      │號3 樓王│包，2000│扣案如附表五編│
│  │  │        │        │        │俊捷租屋│元      │號四所示之物沒│
│  │  │        │        │        │處。    │        │收；未扣案之販│
│  │  │        │        │        │        │        │賣第二級毒品所│
│  │  │        │        │        │        │        │得新臺幣貳仟元│
│  │  │        │        │        │        │        │沒收，如全部或│
│  │  │        │        │        │        │        │一部不能沒收時│
│  │  │        │        │        │        │        │，以其財產抵償│
│  │  │        │        │        │        │        │之。          │
├─┼─┼────┼────┼────┼────┼────┼───────┤
│二│張│張嘉元撥│99年12月│99年12月│彰化縣員│第二級毒│王俊捷販賣第二│
│五│嘉│打王俊捷│25日凌晨│25日凌晨│林鎮惠民│品甲基安│級毒品，處有期│
│  │元│所持用之│3 時54分│4 時30分│街附近「│非他命1 │徒刑年拾月，│
│  │  │00000000│19秒、4 │許      │大員林生│包，2000│扣案如附表五編│
│  │  │17號行動│時8 分11│        │活館」  │元      │號四所示之物沒│
│  │  │電話。王│秒、4 時│        │        │        │收；未扣案之販│
│  │  │俊捷於右│10分17秒│        │        │        │賣第二級毒品所│
│  │  │列時間、│        │        │        │        │得新臺幣貳仟元│
│  │  │地點交付│        │        │        │        │沒收，如全部或│
│  │  │毒品予張│        │        │        │        │一部不能沒收時│
│  │  │嘉元，並│        │        │        │        │，以其財產抵償│
│  │  │收取價金│        │        │        │        │之。          │
│  │  │。      │        │        │        │        │              │
├─┤  │        ├────┼────┤        ├────┼───────┤
│二│  │        │99年12月│99年12月│        │第二級毒│王俊捷販賣第二│
│六│  │        │27日下午│27日下午│        │品甲基安│級毒品，處有期│
│  │  │        │4 時34分│4 時50分│        │非他命1 │徒刑年拾月，│
│  │  │        │11秒、4 │許      │        │包，2000│扣案如附表五編│
│  │  │        │時42分9 │        │        │元      │號四所示之物沒│
│  │  │        │秒      │        │        │        │收；未扣案之販│
│  │  │        │        │        │        │        │賣第二級毒品所│
│  │  │        │        │        │        │        │得新臺幣貳仟元│
│  │  │        │        │        │        │        │沒收，如全部或│
│  │  │        │        │        │        │        │一部不能沒收時│
│  │  │        │        │        │        │        │，以其財產抵償│
│  │  │        │        │        │        │        │之。          │
├─┼─┼────┼────┼────┼────┼────┼───────┤
│二│洪│洪彩瑜撥│99年12月│99年12月│彰化縣員│第二級毒│王俊捷販賣第二│
│七│彩│打王俊捷│27日晚上│28日凌晨│林鎮第一│品甲基安│級毒品，處有期│
│  │瑜│所持用之│9 時25分│2 時30分│市場水果│非他命1 │徒刑肆年肆月，│
│  │  │00000000│25秒、12│許      │攤前    │錢，7000│扣案如附表五編│
│  │  │17號行動│月28日凌│        │        │元      │號四所示之物沒│
│  │  │電話。王│晨0 時4 │        │        │        │收；未扣案之販│
│  │  │俊捷於右│分27秒、│        │        │        │賣第二級毒品所│
│  │  │列時間、│0 時58分│        │        │        │得新臺幣柒仟元│
│  │  │地點交付│21秒、1 │        │        │        │沒收，如全部或│
│  │  │毒品予洪│時50分26│        │        │        │一部不能沒收時│
│  │  │彩瑜，並│秒、1 時│        │        │        │，以其財產抵償│
│  │  │收取價金│52分55秒│        │        │        │之。          │
│  │  │。      │、1 時56│        │        │        │              │
│  │  │        │分13秒、│        │        │        │              │
│  │  │        │2 時10分│        │        │        │              │
│  │  │        │8 秒    │        │        │        │              │
├─┤  ├────┼────┼────┤        ├────┼───────┤
│二│  │洪彩瑜撥│100 年1 │100 年1 │        │第二級毒│王俊捷共同販賣│
│八│  │打王俊捷│月5 日晚│月5 日晚│        │品甲基安│第二級毒品，處│
│  │  │所持用之│上8 時36│上9 時30│        │非他命1 │有期徒刑肆年肆│
│  │  │00000000│分41秒、│分許    │        │錢，7500│月，扣案如附表│
│  │  │17號行動│9 時15分│        │        │元      │五編號四所示之│
│  │  │電話。推│48秒    │        │        │        │物沒收；未扣案│
│  │  │由曹吉翔│        │        │        │        │之販賣第二級毒│
│  │  │於右列時│        │        │        │        │品所得新臺幣柒│
│  │  │間、地點│        │        │        │        │仟伍佰元與曹吉│
│  │  │交付毒品│        │        │        │        │翔連帶沒收，如│
│  │  │予洪彩瑜│        │        │        │        │全部或一部不能│
│  │  │，並收取│        │        │        │        │沒收時，以其二│
│  │  │價金。  │        │        │        │        │人財產連帶抵償│
│  │  │        │        │        │        │        │之。          │
│  │  │        │        │        │        │        │              │
│  │  │        │        │        │        │        │曹吉翔共同販賣│
│  │  │        │        │        │        │        │第二級毒品，處│
│  │  │        │        │        │        │        │有期徒刑肆年拾│
│  │  │        │        │        │        │        │月，扣案如附表│
│  │  │        │        │        │        │        │五編號四所示之│
│  │  │        │        │        │        │        │物沒收；未扣案│
│  │  │        │        │        │        │        │之販賣第二級毒│
│  │  │        │        │        │        │        │品所得新臺幣柒│
│  │  │        │        │        │        │        │仟伍佰元與王俊│
│  │  │        │        │        │        │        │捷連帶沒收，如│
│  │  │        │        │        │        │        │全部或一部不能│
│  │  │        │        │        │        │        │沒收時，以其二│
│  │  │        │        │        │        │        │人財產連帶抵償│
│  │  │        │        │        │        │        │之。          │
└─┴─┴────┴────┴────┴────┴────┴───────┘
附表二：王俊捷、周芷瑩共同販賣毒品：
┌─┬─┬──────────┬──────┬──────────────┐
│編│購│交易過程            │毒品種類及金│      主      文            │
│號│毒│                    │額          │                            │
│  │者│                    │            │                            │
├─┼─┼──────────┼──────┼──────────────┤
│一│王│推由周芷瑩於100 年1 │第二級毒品甲│王俊捷共同販賣第二級毒品，處│
│  │俊│月6 日凌晨1 時許，在│基安非他命，│有期徒刑肆年陸月，扣案如附表│
│  │捷│彰化縣員林鎮○○路大│60000 元、第│五編號一、二所示之物，均沒收│
│  │、│潤發前，向真實姓名年│三級毒品愷他│銷燬之。                    │
│  │周│籍不詳綽號「江哥」之│命，25000元 │                            │
│  │芷│男子購買毒品，並支付│            │周芷瑩共同販賣第二級毒品，處│
│  │瑩│價金。              │            │有期徒刑肆年陸月，扣案如附表│
│  │  │                    │            │五編號一、二所示之物，均沒收│
│  │  │                    │            │銷燬之。                    │
└─┴─┴──────────┴──────┴──────────────┘
附表三：周芷瑩單獨販賣毒品：
┌─┬─┬────┬────┬────┬────┬────┬───────┐
│編│購│交易過程│通訊時間│交易時間│交易地點│毒品種類│主文          │
│號│毒│        │        │        │        │及金額  │              │
│  │者│        │        │        │        │        │              │
├─┼─┼────┼────┼────┼────┼────┼───────┤
│一│黃│黃健庭（│99年10月│99年10月│彰化縣永│第三級毒│周芷瑩販賣第三│
│  │健│原名黃志│14日下午│14日下午│靖鄉九分│品愷他命│級毒品，處有期│
│  │庭│龍）撥打│5 時1 分│5 時30分│路附近「│1 包，  │徒刑貳年拾月，│
│  │（│周芷瑩所│12秒    │許      │ABC 保齡│500元   │未扣案如附表五│
│  │原│持用之09│        │        │球館」對│        │編號五所示之物│
│  │名│00000000│        │        │面統一超│        │沒收，如全部或│
│  │黃│號行動電│        │        │商前    │        │一部不能沒收時│
│  │志│話。周芷│        │        │        │        │，追徵其價額；│
│  │龍│瑩於右列│        │        │        │        │未扣案之販賣第│
│  │）│時間、地│        │        │        │        │三級毒品所得新│
│  │  │點交付毒│        │        │        │        │臺幣伍佰元沒收│
│  │  │品予黃健│        │        │        │        │，如全部或一部│
│  │  │庭（原名│        │        │        │        │不能沒收時，以│
│  │  │黃志龍）│        │        │        │        │其財產抵償之。│
├─┤  │，並收取├────┼────┤        ├────┼───────┤
│二│  │價金。  │99年10月│99年10月│        │第三級毒│周芷瑩販賣第三│
│  │  │        │21日下午│21日下午│        │品愷他命│級毒品，處有期│
│  │  │        │4 時24分│4 時30分│        │1 包，  │徒刑貳年拾月，│
│  │  │        │47秒    │許      │        │500元   │未扣案如附表五│
│  │  │        │        │        │        │        │編號五所示之物│
│  │  │        │        │        │        │        │沒收，如全部或│
│  │  │        │        │        │        │        │一部不能沒收時│
│  │  │        │        │        │        │        │，追徵其價額；│
│  │  │        │        │        │        │        │未扣案之販賣第│
│  │  │        │        │        │        │        │三級毒品所得新│
│  │  │        │        │        │        │        │臺幣伍佰元沒收│
│  │  │        │        │        │        │        │，如全部或一部│
│  │  │        │        │        │        │        │不能沒收時，以│
│  │  │        │        │        │        │        │其財產抵償之。│
├─┤  │        ├────┼────┼────┼────┼───────┤
│三│  │        │99年10月│99年10月│彰化縣永│第三級毒│周芷瑩販賣第三│
│  │  │        │31日下午│31日下午│靖鄉九分│品愷他命│級毒品，處有期│
│  │  │        │6 時37分│6 時45分│路周芷瑩│1 包，  │徒刑貳年拾月，│
│  │  │        │56秒    │許      │住處附近│500元   │未扣案如附表五│
│  │  │        │        │        │巷口    │        │編號五所示之物│
│  │  │        │        │        │        │        │沒收，如全部或│
│  │  │        │        │        │        │        │一部不能沒收時│
│  │  │        │        │        │        │        │，追徵其價額；│
│  │  │        │        │        │        │        │未扣案之販賣第│
│  │  │        │        │        │        │        │三級毒品所得新│
│  │  │        │        │        │        │        │臺幣伍佰元沒收│
│  │  │        │        │        │        │        │，如全部或一部│
│  │  │        │        │        │        │        │不能沒收時，以│
│  │  │        │        │        │        │        │其財產抵償之。│
├─┼─┼────┼────┼────┼────┼────┼───────┤
│四│賴│黃健庭（│99年11月│99年11月│彰化縣員│第三級毒│周芷瑩販賣第三│
│  │瑞│原名黃志│5 日下午│5 日晚上│林鎮大員│品愷他命│級毒品，處有期│
│  │騰│龍）以賴│6 時56分│7 時許  │林生活館│1 包，  │徒刑伍年肆月，│
│  │、│瑞騰所有│22秒    │        │4 樓王俊│2000元  │未扣案如附表五│
│  │黃│之行動電│        │        │捷、周芷│        │編號五所示之物│
│  │健│話撥打周│        │        │瑩租屋處│        │沒收，如全部或│
│  │庭│芷瑩所持│        │        │        │        │一部不能沒收時│
│  │（│用之0981│        │        │        │        │，追徵其價額；│
│  │原│130240號│        │        │        │        │未扣案之販賣第│
│  │名│行動電話│        │        │        │        │三級毒品所得新│
│  │黃│。周芷瑩│        │        │        │        │臺幣貳仟元沒收│
│  │志│於右列時│        │        │        │        │，如全部或一部│
│  │龍│間、地點│        │        │        │        │不能沒收時，以│
│  │）│交付毒品│        │        │        │        │其財產抵償之。│
│  │  │予黃健庭│        │        │        │        │              │
│  │  │（原名黃│        │        │        │        │              │
│  │  │志龍）、│        │        │        │        │              │
│  │  │賴瑞騰，│        │        │        │        │              │
│  │  │並收取價│        │        │        │        │              │
│  │  │金。    │        │        │        │        │              │
├─┤  ├────┼────┼────┤        ├────┼───────┤
│五│  │黃健庭（│99年11月│99年11月│        │第三級毒│周芷瑩販賣第三│
│  │  │原名黃志│13日晚上│13日晚上│        │品愷他命│級毒品，處有期│
│  │  │龍）、賴│10時31分│10時55分│        │1 包，  │徒刑伍年肆月，│
│  │  │瑞騰以賴│12秒、10│許      │        │2000元  │未扣案之販賣第│
│  │  │瑞騰所有│時48分41│        │        │        │三級毒品所得新│
│  │  │之行動電│秒、10時│        │        │        │臺幣貳仟元沒收│
│  │  │話撥打王│51分55秒│        │        │        │，如全部或一部│
│  │  │俊捷所持│        │        │        │        │不能沒收時，以│
│  │  │用之0954│        │        │        │        │其財產抵償之。│
│  │  │166878號│        │        │        │        │              │
│  │  │行動電話│        │        │        │        │              │
│  │  │。周芷瑩│        │        │        │        │              │
│  │  │於右列時│        │        │        │        │              │
│  │  │間、地點│        │        │        │        │              │
│  │  │交付毒品│        │        │        │        │              │
│  │  │予黃健庭│        │        │        │        │              │
│  │  │（原名黃│        │        │        │        │              │
│  │  │志龍）、│        │        │        │        │              │
│  │  │賴瑞騰，│        │        │        │        │              │
│  │  │並收取價│        │        │        │        │              │
│  │  │金。    │        │        │        │        │              │
├─┼─┼────┼────┼────┼────┼────┼───────┤
│六│蕭│蕭宗甲撥│99年11月│99年11月│金陵汽車│第三級毒│周芷瑩販賣第三│
│  │宗│打周芷瑩│7 日凌晨│7 日凌晨│旅館221 │品愷他命│級毒品，處有期│
│  │甲│所持用之│0 時10分│0 時20分│號房    │1 包，  │徒刑年貳月，│
│  │  │00000000│14秒、0 │許      │        │2000元  │未扣案如附表五│
│  │  │40號行動│時14分47│        │        │        │編號五所示之物│
│  │  │電話。周│秒      │        │        │        │沒收，如全部或│
│  │  │芷瑩於右│        │        │        │        │一部不能沒收時│
│  │  │列時間、│        │        │        │        │，追徵其價額；│
│  │  │地點交付│        │        │        │        │未扣案之販賣第│
│  │  │毒品予蕭│        │        │        │        │三級毒品所得新│
│  │  │宗甲，用│        │        │        │        │臺幣貳仟元沒收│
│  │  │以扣抵先│        │        │        │        │，如全部或一部│
│  │  │前周芷瑩│        │        │        │        │不能沒收時，以│
│  │  │積欠蕭宗│        │        │        │        │其財產抵償之。│
├─┤  │甲之債務├────┼────┼────┼────┼───────┤
│七│  │。      │99年11月│99年11月│彰化縣員│第三級毒│周芷瑩販賣第三│
│  │  │        │18日晚上│18日晚上│林鎮大潤│品愷他命│級毒品，處有期│
│  │  │        │7 時34分│9 時許  │發後面的│1 包，  │徒刑年貳月，│
│  │  │        │48秒、8 │        │停車場  │2000元  │未扣案如附表五│
│  │  │        │時36分2 │        │        │        │編號五所示之物│
│  │  │        │秒、8 時│        │        │        │沒收，如全部或│
│  │  │        │37分53秒│        │        │        │一部不能沒收時│
│  │  │        │、8 時43│        │        │        │，追徵其價額；│
│  │  │        │分57秒、│        │        │        │未扣案之販賣第│
│  │  │        │8 時47分│        │        │        │三級毒品所得新│
│  │  │        │52秒    │        │        │        │臺幣貳仟元沒收│
│  │  │        │        │        │        │        │，如全部或一部│
│  │  │        │        │        │        │        │不能沒收時，以│
│  │  │        │        │        │        │        │其財產抵償之。│
├─┤  │        ├────┼────┼────┼────┼───────┤
│八│  │        │99年11月│99年11月│彰化縣員│第三級毒│周芷瑩販賣第三│
│  │  │        │21日凌晨│21日凌晨│林鎮雙平│品愷他命│級毒品，處有期│
│  │  │        │0 時22分│1 時20分│路與中山│1 包，  │徒刑年貳月，│
│  │  │        │34秒、凌│許      │路路口  │2000元  │未扣案如附表五│
│  │  │        │晨1 時8 │        │        │        │編號五所示之物│
│  │  │        │分53秒  │        │        │        │沒收，如全部或│
│  │  │        │        │        │        │        │一部不能沒收時│
│  │  │        │        │        │        │        │，追徵其價額；│
│  │  │        │        │        │        │        │未扣案之販賣第│
│  │  │        │        │        │        │        │三級毒品所得新│
│  │  │        │        │        │        │        │臺幣貳仟元沒收│
│  │  │        │        │        │        │        │，如全部或一部│
│  │  │        │        │        │        │        │不能沒收時，以│
│  │  │        │        │        │        │        │其財產抵償之。│
├─┼─┼────┼────┼────┼────┼────┼───────┤
│九│張│張豐程撥│99年11月│99年11月│彰化縣員│第三級毒│周芷瑩販賣第三│
│  │豐│打周芷瑩│21日下午│21日下午│林鎮雙平│品愷他命│級毒品，處有期│
│  │程│所持用之│5 時33分│6 時許  │路周芷瑩│1 包，  │徒刑年肆月，│
│  │  │00000000│20秒、5 │        │住處    │5000元  │未扣案如附表五│
│  │  │40號行動│時55分1 │        │        │        │編號五所示之物│
│  │  │電話。周│秒      │        │        │        │沒收，如全部或│
│  │  │芷瑩於右│        │        │        │        │一部不能沒收時│
│  │  │列時間、│        │        │        │        │，追徵其價額；│
│  │  │地點交付│        │        │        │        │未扣案之販賣第│
│  │  │毒品予張│        │        │        │        │三級毒品所得新│
│  │  │豐程，並│        │        │        │        │臺幣伍仟元沒收│
│  │  │收取價金│        │        │        │        │，如全部或一部│
│  │  │。      │        │        │        │        │不能沒收時，以│
│  │  │        │        │        │        │        │其財產抵償之。│
└─┴─┴────┴────┴────┴────┴────┴───────┘
附表四：王俊捷轉讓毒品：
┌─┬───┬─────┬───────┬───────┬────────┐
│編│受讓者│轉讓時間  │讓與地點      │毒品種類      │  主  文        │
│號│      │          │              │              │                │
├─┼───┼─────┼───────┼───────┼────────┤
│一│邱國權│99年11月12│彰化縣員林鎮大│第二級毒品甲基│王俊捷明知為禁藥│
│  │      │日上午10時│員林王俊捷租屋│安非他命（微量│而轉讓，處有期徒│
│  │      │許        │處            │，約0.2公克） │刑陸月。        │
│  │      │          │              │              │                │
├─┼───┼─────┼───────┼───────┼────────┤
│二│蕭宗甲│100 年1 月│彰化縣員林鎮民│第二級毒品甲基│王俊捷明知為禁藥│
│  │      │5 日下午3 │生路51巷7 號「│安非他命（微量│而轉讓，處有期徒│
│  │      │時許      │第一寶座」3 樓│，約0.2公克） │刑陸月。        │
│  │      │          │7 號之3       │              │                │
└─┴───┴─────┴───────┴───────┴────────┘
附表五：
┌─┬──────────────────────┬────┬──────┐
│編│物品名稱及數量                              │所有人  │備註        │
│號│                                            │        │            │
├─┼──────────────────────┼────┼──────┤
│一│第二級甲基安非他命8 包及其包裝袋（驗後淨重合│王俊捷、│已扣案      │
│  │計36.4204公克）                             │周芷瑩  │            │
├─┼──────────────────────┼────┼──────┤
│二│第三級毒品愷他命67包及其包裝袋（驗後淨重合計│王俊捷、│已扣案      │
│  │98.947公克）                                │周芷瑩  │            │
├─┼──────────────────────┼────┼──────┤
│三│夾鏈袋9包                                   │王俊捷、│已扣案      │
│  │                                            │周芷瑩  │            │
├─┼──────────────────────┼────┼──────┤
│四│NOKIA 牌手機1 支（序號：000000000000000）   │王俊捷  │已扣案      │
├─┼──────────────────────┼────┼──────┤
│五│0000000000號門號1枚                         │周芷瑩  │未扣案      │
└─┴──────────────────────┴────┴──────┘
附表六：王俊捷單獨販賣及與陳韋任、曹吉翔共同販賣毒品之通
        聯譯文
┌─┬─────┬──────┬──────┬──────────────┐
│編│證明之犯罪│通訊聯絡方式│通訊開始時間│通訊監察譯文                │
│號│事實      │            │            │                            │
├─┼─────┼──────┼──────┼──────────────┤
│一│附表一編號│王俊捷所持用│99年10月14日│來家裡一下。                │
│  │一之犯罪事│之0000000000│晚上8 時15分│                            │
│  │實        │號行動電話（│46秒        │                            │
│  │          │代號A） 發送│            │                            │
│  │          │簡訊予吳昱辰│            │                            │
│  │          │所持用之0977│            │                            │
│  │          │029402號行動│            │                            │
│  │          │電話（代號B │            │                            │
│  │          │）          │            │                            │
├─┼─────┼──────┼──────┼──────────────┤
│二│附表一編號│吳昱辰所持用│99年10月18日│A ：喂！                    │
│  │二之犯罪事│之0000000000│下午5 時46分│B ：你在叨？                │
│  │實        │號行動電話（│3秒         │A ：厝阿！                  │
│  │          │代號B） 撥打│            │B ：好好好！                │
│  │          │王俊捷所持用│            │A ：喔好！                  │
│  │          │之0000000000│            │                            │
│  │          │號行動電話（│            │                            │
│  │          │代號A）     │            │                            │
├─┼─────┼──────┼──────┼──────────────┤
│三│附表一編號│吳昱辰所持用│99年11月1 日│B ：喂！                    │
│  │三之犯罪事│之0000000000│凌晨0 時1 分│A ：喂！                    │
│  │實        │號行動電話（│25秒        │B ：阿你不是要來打仔這找我│
│  │          │代號B） 撥打│            │    ？                      │
│  │          │王俊捷所持用│            │A ：誰？                    │
│  │          │之0000000000│            │B ：阿？喂！                │
│  │          │號行動電話（│            │A ：按怎？                  │
│  │          │代號A）     │            │B ：我講你不是要來打仔這找│
│  │          │            │            │    我？                    │
│  │          │            │            │A ：好啦好！                │
│  │          │            │            │B ：阿？                    │
│  │          │            │            │A ：好啦！                  │
│  │          │            │            │B ：好阿好阿，你先過來喔！  │
│  │          │            │            │A ：好！                    │
│  │          ├──────┼──────┼──────────────┤
│  │          │吳昱辰所持用│99年11月1 日│下來幫我開門。              │
│  │          │之0000000000│凌晨0 時3 分│                            │
│  │          │號行動電話（│59 秒       │                            │
│  │          │代號B） 發送│            │                            │
│  │          │簡訊予王俊捷│            │                            │
│  │          │所持用之0954│            │                            │
│  │          │166878號行動│            │                            │
│  │          │電話（代號A │            │                            │
│  │          │）          │            │                            │
├─┼─────┼──────┼──────┼──────────────┤
│四│附表一編號│胡峻嘉（原名│99年10月21日│A ：喂！                    │
│  │四之犯罪事│胡勝翔）以邱│凌晨0 時42分│B ：喂，我勝翔。            │
│  │實        │柏翔所有之09│51 秒       │A ：ㄟ。                    │
│  │          │00000000號行│            │B ：我和邱柏翔過去你遐喔？  │
│  │          │動電話（代號│            │A ：好阿！                  │
│  │          │B） 撥打王俊│            │B ：喔好，我等一下就到！    │
│  │          │捷所持用之09│            │A ：好！                    │
│  │          │00000000號行│            │B ：好，掰掰。              │
│  │          │動電話（代號│            │                            │
│  │          │A）         │            │                            │
├─┼─────┼──────┼──────┼──────────────┤
│五│附表一編號│王俊捷所持用│99年10月21日│B ：喂！                    │
│  │五之犯罪事│之0000000000│凌晨1 時38分│A ：你在叨？                │
│  │實        │號行動電話（│44秒        │B ：我現在過去喔！喂！      │
│  │          │代號A） 撥打│            │A ：喂！                    │
│  │          │胡峻嘉（原名│            │B ：我現在要過去嗎？        │
│  │          │胡勝翔）所持│            │A ：過來阿！                │
│  │          │用邱柏翔所有│            │B ：喔好！                  │
│  │          │之0000000000│            │                            │
│  │          │號行動電話（│            │                            │
│  │          │代號B）     │            │                            │
├─┼─────┼──────┼──────┼──────────────┤
│六│附表一編號│胡峻嘉（原名│99年10月22日│A ：喂！                    │
│  │六之犯罪事│胡勝翔）以邱│凌晨1 時39分│B ：喂，我勝翔！            │
│  │實        │柏翔所有之09│47秒        │A ：喔ㄟ？                  │
│  │          │00000000號行│            │B ：我現在要過去找你喔？    │
│  │          │動電話（代號│            │A ：喔，好阿，掰掰！        │
│  │          │B） 打王俊捷│            │B ：好！                    │
│  │          │所持用之0954│            │                            │
│  │          │166878號行動│            │                            │
│  │          │電話（代號A │            │                            │
│  │          │）          │            │                            │
├─┼─────┼──────┼──────┼──────────────┤
│七│附表一編號│江麗芝所持用│99年10月21日│A ：喂！                    │
│  │七之犯罪事│0000000000號│下午3 時39分│B ：甘有在厝的？            │
│  │實        │行動電話（代│32秒        │A ：有阿！                  │
│  │          │號B） 撥打王│            │B ：阿？                    │
│  │          │俊捷所持用之│            │A ：有阿！                  │
│  │          │0000000000號│            │B ：你自己喲？              │
│  │          │行動電話（代│            │A ：我和我女朋友阿！        │
│  │          │號A）       │            │B ：喔，好啦！              │
│  │          │            │            │A ：好好！                  │
│  │          │            ├──────┼──────────────┤
│  │          │            │99年10月21日│A ：喂！                    │
│  │          │            │下午4 時3 分│B ：你要先幫我做二個起來喔！│
│  │          │            │31秒        │A ：阿？                    │
│  │          │            │            │B ：先幫我做二個起來！      │
│  │          │            │            │A ：喔，好阿好阿！          │
│  │          │            │            │B ：喔，阿我甲你講喔！      │
│  │          │            │            │A ：ㄟ！                    │
│  │          │            │            │B ：你若差不多8點遐有沒？   │
│  │          │            │            │A ：ㄟ！                    │
│  │          │            │            │B ：你要先打電話給我，因為他│
│  │          │            │            │    們現是在那，阿不知要擱帶│
│  │          │            │            │    我…或許在那唱歌，或許要│
│  │          │            │            │    帶我去別處，所以你要先打│
│  │          │            │            │    電話給我！              │
│  │          │            │            │A ：喔，好阿好阿。          │
│  │          │            │            │B ：我差不多在那附近這樣而已│
│  │          │            │            │    ！                      │
│  │          │            │            │A ：好阿，好阿！            │
│  │          │            │            │B ：阿我若可以提早回來我就提│
│  │          │            │            │    早回來，喔？            │
│  │          │            │            │A ：好啦！                  │
│  │          │            │            │B ：好好！                  │
│  │          │            │            │A ：好好！                  │
│  │          ├──────┼──────┼──────────────┤
│  │          │江麗芝所持用│99年10月21日│我現在身上只有兩千五先給你，│
│  │          │0000000000號│晚上7 時32分│剩下的晚一點給你，還是你要等│
│  │          │行動電話發送│54秒        │我下班再一起拿。            │
│  │          │簡訊至王俊捷│            │                            │
│  │          │所持用之0954│            │                            │
│  │          │166878號行動│            │                            │
│  │          │電話        │            │                            │
│  │          ├──────┼──────┼──────────────┤
│  │          │王俊捷所持用│99年10月21日│等妳下班好了大概幾點        │
│  │          │之0000000000│晚上7 時57分│                            │
│  │          │號行動電話發│50秒        │                            │
│  │          │送簡訊至江麗│            │                            │
│  │          │芝所持用0956│            │                            │
│  │          │866977號行動│            │                            │
│  │          │電話        │            │                            │
│  │          ├──────┼──────┼──────────────┤
│  │          │江麗芝所持用│99年10月21日│不一定呢？有時一兩點，但有時│
│  │          │0000000000號│晚上8 時45分│要五六點。                  │
│  │          │行動電話發送│17秒        │                            │
│  │          │簡訊至王俊捷│            │                            │
│  │          │所持用之0954│            │                            │
│  │          │166878號行動│            │                            │
│  │          │電話        │            │                            │
│  │          ├──────┼──────┼──────────────┤
│  │          │王俊捷所持用│99年10月21日│還是我現在過去              │
│  │          │之0000000000│晚上8 時46分│                            │
│  │          │號行動電話發│29秒        │                            │
│  │          │送簡訊至江麗│            │                            │
│  │          │芝所持用0956│            │                            │
│  │          │866977號行動│            │                            │
│  │          │電話        │            │                            │
├─┼─────┼──────┼──────┼──────────────┤
│八│附表一編號│王俊捷所持用│99年10月24日│B ：喂！                    │
│  │八之犯罪事│之0000000000│上午11時21分│A ：喂，姐喔？              │
│  │實        │號行動電話（│55秒        │B ：ㄟ！我那個下去買便當，我│
│  │          │代號A） 撥打│            │    女兒沒來，我等甲睡去！  │
│  │          │至江麗芝所持│            │A ：喔。                    │
│  │          │用0000000000│            │B ：你上來好嗎？沒他等一下回│
│  │          │號行動電話（│            │    來咩！                  │
│  │          │代號B）     │            │A ：是喔！好好好，我馬上上去│
│  │          │            │            │    ！                      │
│  │          │            │            │B ：好嗎？                  │
│  │          │            │            │A ：好！                    │
│  │          │            │            │B ：喔？好！                │
├─┼─────┼──────┼──────┼──────────────┤
│九│附表一編號│江麗芝所持用│99年10月31日│A ：喂！                    │
│  │九之犯罪事│0000000000號│晚上8 時8 分│B ：喂，你在家嗎？          │
│  │實        │行動電話（代│3 秒        │A ：ㄟ阿！                  │
│  │          │號B） 撥打王│            │B ：好阿，我等一下過去找你喔│
│  │          │俊捷所持用之│            │    ？                      │
│  │          │0000000000號│            │A ：喔，好阿！              │
│  │          │行動電話（代│            │B ：好！                    │
│  │          │號A）       │            │A ：好好好！                │
├─┼─────┼──────┼──────┼──────────────┤
│十│附表一編號│江麗芝所持用│99年11月11日│A ：喂！                    │
│  │十之犯罪事│0000000000號│上午9 時41分│B ：你在家的喔？            │
│  │實        │行動電話（代│32秒        │A ：我…                    │
│  │          │號B） 撥打王│            │B ：嗯！                    │
│  │          │俊捷所持用之│            │A ：沒…沒在樓下阿？        │
│  │          │0000000000號│            │B ：阿？                    │
│  │          │行動電話（代│            │A ：我在…住在這附近阿！    │
│  │          │號A）       │            │B ：是喔？                  │
│  │          │            │            │A ：ㄟ阿！                  │
│  │          │            │            │B ：你搬走阿？              │
│  │          │            │            │A ：ㄟ阿！                  │
│  │          │            │            │B ：在叨？                  │
│  │          │            │            │A ：ㄟ…                    │
│  │          │            │            │B ：要去叨找你？            │
│  │          │            │            │A ：在那…姐你甘知道那啥？ㄟ│
│  │          │            │            │    要按怎報，以前的博士！  │
│  │          │            │            │B ：喔…                    │
│  │          │            │            │A ：ㄟ阿！                  │
│  │          │            │            │B ：路口出去而已阿！        │
│  │          │            │            │A ：ㄟ阿！                  │
│  │          │            │            │B ：喔，博士在橋仔遐呢！    │
│  │          │            │            │A ：ㄟ阿！                  │
│  │          │            │            │B ：這樣你騎機車過來，我車撞│
│  │          │            │            │    壞去了呢！              │
│  │          │            │            │A ：喲？                    │
│  │          │            │            │B ：ㄟ阿！                  │
│  │          │            │            │A ：我機車我現在也沒鑰匙，我│
│  │          │            │            │    剛叫我弟牽過來而！      │
│  │          │            │            │B ：是喔，我車撞壞去我又沒機│
│  │          │            │            │    車呢！                  │
│  │          │            │            │A ：喔，哭夭，這樣要按怎？  │
│  │          │            │            │B ：車昨晚撞壞去阿，喝酒醉撞│
│  │          │            │            │    壞去！                  │
│  │          │            │            │A ：喲？                    │
│  │          │            │            │B ：嗯！（老大）你凍時搬走的│
│  │          │            │            │    ？                      │
│  │          │            │            │A ：幾天仔而已！            │
│  │          │            │            │B ：是喔？                  │
│  │          │            │            │A ：ㄟ阿！                  │
│  │          │            │            │B ：阿，你遐攏沒機車喔？    │
│  │          │            │            │A ：沒阿！                  │
│  │          │            │            │B ：哇，我用走的又很遠的，用│
│  │          │            │            │    走的又有一段仔呢！      │
│  │          │            │            │A ：哈，阿沒要按怎？        │
│  │          │            │            │B ：夭壽咧！阿你有人有法度騎│
│  │          │            │            │    機車過去借你嗎？        │
│  │          │            │            │A ：阿？                    │
│  │          │            │            │B ：有人有法度騎機車過去借你│
│  │          │            │            │    沒？                    │
│  │          │            │            │A ：誰要騎機車過來借我！    │
│  │          │            │            │B ：我講你朋友阿，阿你七仔咧│
│  │          │            │            │    ？                      │
│  │          │            │            │A ：她在睡阿！              │
│  │          │            │            │B ：阿她那沒機車嗎？        │
│  │          │            │            │A ：機車？                  │
│  │          │            │            │B ：機車啦！                │
│  │          │            │            │A ：沒有！                  │
│  │          │            │            │B ：哇，阿你那有機車沒機車鑰│
│  │          │            │            │    匙？                    │
│  │          │            │            │A ：鑰匙在我弟遐阿！        │
│  │          │            │            │B ：阿他凍時才會過去？      │
│  │          │            │            │A ：不知，可能…            │
│  │          │            │            │B ：你甲打電話問一下！      │
│  │          │            │            │A ：沒我打電話跟他問看看！  │
│  │          │            │            │B ：好阿，你再打給我好嗎？  │
│  │          │            │            │A ：好！                    │
│  │          │            │            │B ：喔？好！                │
│  │          │            │            │A ：我不能在大樓遐阿，我也是│
│  │          │            │            │    不能過去遐阿！          │
│  │          │            │            │B ：我知阿，才看你在叨阿，你│
│  │          │            │            │    聽有沒？                │
│  │          │            │            │A ：ㄟ！                    │
│  │          │            │            │B ：ㄟ阿！好嗎？            │
│  │          │            │            │A ：好啦好啦！              │
│  │          │            │            │B ：喔？好！                │
│  │          │            │            │A ：好！                    │
│  │          │            ├──────┼──────────────┤
│  │          │            │99年11月11日│A ：喂！                    │
│  │          │            │上午9 時53分│B ：甘有？                  │
│  │          │            │58秒        │A ：沒…沒接！              │
│  │          │            │            │B ：阿？                    │
│  │          │            │            │A ：沒接！                  │
│  │          │            │            │B ：沒接喔，這樣我騎鐵馬來去│
│  │          │            │            │    ，差不多10分鐘呢，我鐵馬│
│  │          │            │            │    要灌風，鐵馬很久沒騎阿！│
│  │          │            │            │A ：喔，好阿！              │
│  │          │            │            │B ：ㄟ阿，阿我叨位的時存才打│
│  │          │            │            │    給你？                  │
│  │          │            │            │A ：ㄟ，阿姐你身軀錢甘還擱有│
│  │          │            │            │    夠？                    │
│  │          │            │            │B ：有阿！                  │
│  │          │            │            │A ：喔，好啦好啦好啦！      │
│  │          │            │            │B ：ㄟ阿，按怎？            │
│  │          │            │            │A ：沒啦，因為我今仔日要用到│
│  │          │            │            │    錢！                    │
│  │          │            │            │B ：ㄟ！                    │
│  │          │            │            │A ：ㄟ！                    │
│  │          │            │            │B ：有啦！                  │
│  │          │            │            │A ：好啦好啦！              │
│  │          │            │            │B ：我順便來繳電話錢阿，台哥│
│  │          │            │            │    大遐！                  │
│  │          │            │            │A ：好阿好阿，這樣我等妳好阿│
│  │          │            │            │    ！                      │
│  │          │            │            │B ：喔？好好！              │
│  │          │            │            │A ：好！                    │
│  │          │            ├──────┼──────────────┤
│  │          │            │99年11月11日│A ：喂！                    │
│  │          │            │上午10時6 分│B ：從三龍加油站對面那條巷仔│
│  │          │            │23秒        │    進去嗎？                │
│  │          │            │            │A ：ㄟ阿，阿妳過來向仔口我…│
│  │          │            │            │B ：到位阿！                │
│  │          │            │            │A ：喔好好好，妳不好走來門口│
│  │          │            │            │    喔，因為他有那在看！    │
│  │          │            │            │B ：阿？                    │
│  │          │            │            │A ：不要走到門口喔！        │
│  │          │            │            │B ：喔！                    │
│  │          │            │            │A ：好！                    │
│  │          │            ├──────┼──────────────┤
│  │          │            │99年11月11日│A ：喂，我馬上下去，我七仔我│
│  │          │            │上午10時12分│    跟翻身一下，她人不舒服！│
│  │          │            │36秒        │B ：喔好！                  │
│  │          │            │            │A ：好好好！                │
├─┼─────┼──────┼──────┼──────────────┤
│十│附表一編號│江麗芝所持用│100 年1 月5 │A ：喂！                    │
│一│十一之犯罪│0000000000號│日下午6 時39│B ：你在叨？                │
│  │事實      │行動電話（代│分52秒      │A ：同款在這阿！            │
│  │          │號B） 撥打王│            │B ：ㄜ，我感時間喔，所以你…│
│  │          │俊捷所持用之│            │    我再差不多10分鐘到！    │
│  │          │0000000000號│            │A ：妳到打給我！            │
│  │          │行動電話（代│            │B ：好，OK，嗯！            │
│  │          │號A）       │            │A ：好！                    │
│  │          │            ├──────┼──────────────┤
│  │          │            │100 年1 月5 │A ：喂！                    │
│  │          │            │日下午6 時48│B ：我到了喔！              │
│  │          │            │分29秒      │A ：喔好！                  │
├─┼─────┼──────┼──────┼──────────────┤
│十│附表一編號│黃健庭（原名│99年10月28日│A ：喂！                    │
│二│十二之犯罪│黃志龍）所持│晚上8 時18分│B ：喂！                    │
│  │事實      │用之00000000│52秒        │A ：喂！                    │
│  │          │73號行動電話│            │B ：你在哪？                │
│  │          │（代號B） 撥│            │A ：你誰阿？                │
│  │          │打王俊捷所持│            │B ：我在你家樓下！          │
│  │          │用之00000000│            │A ：阿？                    │
│  │          │78號行動電話│            │B ：你家樓下阿！            │
│  │          │（代號A）   │            │A ：喔，ㄜ，我馬上下去，馬上│
│  │          │            │            │    到，我吃一下飯咧！      │
│  │          │            │            │B ：阿？                    │
│  │          │            │            │A ：我在吃飯啦，等我幾分鐘！│
│  │          │            │            │B ：ㄜ，等多久？我來不及呢，│
│  │          │            │            │    還是你們…就先…ㄟ，你在│
│  │          │            │            │    吃飯喔？                │
│  │          │            │            │A ：ㄟ阿！                  │
│  │          │            │            │B ：喔…沒你等一下馬上打給我│
│  │          │            │            │    喔！                    │
│  │          │            │            │A ：好好！                  │
│  │          │            │            │B ：好！                    │
│  │          │            ├──────┼──────────────┤
│  │          │            │99年10月28日│A ：喂，我下去阿！          │
│  │          │            │晚上8 時27分│B ：不用了，我上來了阿！    │
│  │          │            │17秒        │                            │
├─┼─────┼──────┼──────┼──────────────┤
│十│附表一編號│黃健庭（原名│99年11月8 日│A ：喂！                    │
│三│十三之犯罪│黃志龍）所持│下午3 時14分│B ：喂！                    │
│  │事實      │用之00000000│39秒        │A ：ㄟ！                    │
│  │          │73號行動電話│            │B ：ㄟ！在忙喲！            │
│  │          │（代號B） 撥│            │A ：你誰？                  │
│  │          │打王俊捷所持│            │B ：阿倫！                  │
│  │          │用之00000000│            │A ：喔！                    │
│  │          │78號行動電話│            │B ：ㄟ阿！                  │
│  │          │（代號A）   │            │A ：我在要靠近溪湖這呢！    │
│  │          │            │            │B ：你在遐喔？              │
│  │          │            │            │A ：我在那高兄他們家！      │
│  │          │            │            │B ：高兄？                  │
│  │          │            │            │A ：ㄟ阿！                  │
│  │          │            │            │B ：喔…哈！                │
│  │          │            │            │A ：高兄在開BOJOU206那個啦！│
│  │          │            │            │B ：喔…                    │
│  │          │            │            │A ：ㄟ…                    │
│  │          │            │            │B ：喔…這樣，哈，好啦，OK，│
│  │          │            │            │    了解，好！              │
│  │          │            │            │A ：好！                    │
├─┼─────┼──────┼──────┼──────────────┤
│十│附表一編號│王俊捷所持用│99年11月10日│B ：喂！                    │
│四│十四之犯罪│之0000000000│晚上7 時19分│A ：喂，你誰？              │
│  │事實      │號行動電話（│19秒        │B ：阿倫阿！                │
│  │          │代號A） 撥打│            │A ：喔，幹！                │
│  │          │黃健庭（原名│            │B ：阿？                    │
│  │          │黃志龍）所持│            │A ：按怎？                  │
│  │          │用之00000000│            │B ：你在創啥？              │
│  │          │73號行動電話│            │A ：…                      │
│  │          │（代號B）   │            │B ：喂，聽沒呢，信號沒信號！│
│  │          │            │            │A ：我在外面阿！            │
│  │          │            │            │B ：我…等一下等一下，等一下│
│  │          │            │            │    喔，你等一下喔，沒信號！│
│  │          │            │            │A ：喔！                    │
│  │          │            │            │B ：喂！                    │
│  │          │            │            │A ：喂！                    │
│  │          │            │            │B ：按怎？                  │
│  │          │            │            │A ：沒阿，你甘不是找我？    │
│  │          │            │            │B ：ㄟ阿！                  │
│  │          │            │            │A ：阿，你在叨？            │
│  │          │            │            │B ：在店阿！                │
│  │          │            │            │A ：喔，沒我過去你們店的阿！│
│  │          │            │            │B ：不要不要，我過去好阿！  │
│  │          │            │            │A ：我人在車上呢！          │
│  │          │            │            │B ：喔，是喔！              │
│  │          │            │            │A ：阿沒你…，ㄟ，你現在有法│
│  │          │            │            │    度馬上出來嗎？          │
│  │          │            │            │B ：你要去叨？              │
│  │          │            │            │A ：我在員林阿！            │
│  │          │            │            │B ：嗯，好，我等一下打給你！│
│  │          │            │            │A ：好！                    │
├─┼─────┼──────┼──────┼──────────────┤
│十│附表一編號│謝鴻翊所持用│99年10月29日│B ：喂，喂！                │
│五│十五之犯罪│之000000000 │上午7時58分 │A ：喂！                    │
│  │事實      │號室內電話（│27秒        │B ：俊捷喔？喂！            │
│  │          │代號B） 發送│            │A ：喂！                    │
│  │          │簡訊予王俊捷│            │B ：好，ㄟ阿，我有先拿去給阿│
│  │          │所持用之0954│            │    合阿，阿我等一下擱過去擱│
│  │          │166878號行動│            │    拿一個給他，喔，跟你講一│
│  │          │電話（代號A │            │    下，沒你等一下想講那會那│
│  │          │）          │            │    晚！                    │
│  │          │            │            │A ：阿阿合咧？              │
│  │          │            │            │B ：他在網咖吧！            │
│  │          │            │            │A ：雞巴！                  │
│  │          │            │            │B ：他就剛才來，沒啦，他剛在│
│  │          │            │            │    我這走而啦！            │
│  │          │            │            │A ：喔！                    │
│  │          │            │            │B ：ㄟ阿，我等一下擱過去找他│
│  │          │            │            │    有沒，ㄟ阿，我等一下過去│
│  │          │            │            │    他遐阿！                │
│  │          │            │            │A ：好啦好啦！              │
│  │          │            │            │B ：我先拿那一半給他，等一下│
│  │          │            │            │    另外一半我擱等一下，我爸│
│  │          │            │            │    剛去上班而，我等一下過去│
│  │          │            │            │    員林順便擱拿給你，喔？跟│
│  │          │            │            │    你講一下！              │
│  │          │            │            │A ：你是講按怎？            │
│  │          │            │            │B ：我拿有沒，一半給他阿，喔│
│  │          │            │            │    ？                      │
│  │          │            │            │A ：你講你上回修理車輪那2 千│
│  │          │            │            │    咩？                    │
│  │          │            │            │B ：ㄟ阿，阿先拿1 仟給他阿，│
│  │          │            │            │    阿等一下我要擱過去員林有│
│  │          │            │            │    沒 ，我順便轉過去，另外1│
│  │          │            │            │    千擱拿過去給你阿！      │
│  │          │            │            │A ：喔，好啦好啦！          │
│  │          │            │            │B ：對ㄇ，ㄟ阿，跟你講一下！│
│  │          │            │            │A ：好好好！                │
│  │          │            │            │B ：沒等一下較不會壞勢，ㄟ對│
│  │          │            │            │    我甲你問喔？            │
│  │          │            │            │A ：按怎？                  │
│  │          │            │            │B ：你電腦你們甘有要收？    │
│  │          │            │            │A ：有阿！                  │
│  │          │            │            │B ：有，你要收多少？        │
│  │          │            │            │A ：看什麼的電腦阿！        │
│  │          │            │            │B ：有沒，那種的那有沒，大台│
│  │          │            │            │    的那沒，主機那擱有螢幕，│
│  │          │            │            │    螢幕新的喔！            │
│  │          │            │            │A ：嗯，沒你看在叨位，到時存│
│  │          │            │            │    我叫過去看阿！          │
│  │          │            │            │B ：我知阿，我們隔壁的就抱來│
│  │          │            │            │    我這去阿，在我這。      │
│  │          │            │            │A ：是喔？                  │
│  │          │            │            │B ：在我家，放在我家啦，我要│
│  │          │            │            │    跟你問啦，之前我有問那誰│
│  │          │            │            │    過有沒，阿他…          │
│  │          │            │            │A ：阿沒我下午過去你家看啊！│
│  │          │            │            │B ：你下午要過來嗎？        │
│  │          │            │            │A ：ㄟ阿！                  │
│  │          │            │            │B ：這樣你在下午過來同儕…這│
│  │          │            │            │    樣你下午過來我拿給你就好│
│  │          │            │            │    阿！                    │
│  │          │            │            │A ：好阿好阿！              │
│  │          │            │            │B ：阿我因為我等一下要去病院│
│  │          │            │            │    啦！                    │
│  │          │            │            │A ：好啦好啦！              │
│  │          │            │            │B ：這樣喔？                │
│  │          │            │            │A ：好好好！                │
│  │          │            │            │B ：這樣我打跟阿合仔講一下，│
│  │          │            │            │    講你我有跟你講阿！      │
│  │          │            │            │A ：你跟講我現在過…他去哪一│
│  │          │            │            │    間網咖？                │
│  │          │            │            │B ：我不知，我等一下…我現在│
│  │          │            │            │    打給他阿，喔？          │
│  │          │            │            │A ：好阿，沒你問一問看按怎再│
│  │          │            │            │    跟我講一下好阿！        │
│  │          │            │            │B ：好！                    │
│  │          │            │            │A ：好！                    │
├─┼─────┼──────┼──────┼──────────────┤
│十│附表一編號│謝鴻翊所持用│99年10月29日│【男子和俊捷談要賣電腦的事】│
│六│十六之犯罪│之000000000 │上午9 時27分│A ：ㄟ…阿你順便去找阿合仔好│
│  │事實      │號室內電話（│20秒        │    阿，拿那1仟啦！         │
│  │          │代號B） 撥打│            │B ：我現在去找他，我那只有剩│
│  │          │王俊捷所持用│            │    一些，你…那有沒，你甘聽│
│  │          │之0000000000│            │    有我講啥那？            │
│  │          │號行動電話（│            │A ：我知阿！                │
│  │          │代號A）     │            │B ：ㄟ阿！他甘沒打給你？    │
│  │          │            │            │A ：沒阿，裝瘋子的！        │
│  │          │            │            │B ：按怎？                  │
│  │          │            │            │A ：我想講他是不是自己拿去用│
│  │          │            │            │    阿咧！                  │
│  │          │            │            │B ：沒啦，他哪有可能拿去用！│
│  │          │            │            │A ：他講回來要打給我阿，沒打│
│  │          │            │            │    給我，到現在也沒半通電話│
│  │          │            │            │    ！                      │
│  │          │            │            │B ：我有跟他講，叫他打給你阿│
│  │          │            │            │    ！                      │
│  │          │            │            │A ：爛鳥，他連打也沒打！    │
│  │          │            │            │B ：阿你自己在家嗎？        │
│  │          │            │            │A ：ㄟ阿！                  │
│  │          │            │            │【男子問俊捷要不要把電腦載過│
│  │          │            │            │去】                        │
│  │          │            │            │B ：ㄟ，阿我甲你問！        │
│  │          │            │            │A ：ㄟ！                    │
│  │          │            │            │B ：你甘有問另外那種的？    │
│  │          │            │            │A ：你過來我才幫你問看麥好阿│
│  │          │            │            │    ！                      │
│  │          │            │            │B ：沒啦，若有你先幫我問有沒│
│  │          │            │            │    ，阿你問看電腦賣一賣整個│
│  │          │            │            │    和他換沒要緊！          │
│  │          │            │            │A ：好啦好啦！              │
│  │          │            │            │B ：阿你現在先問問咧，我的電│
│  │          │            │            │    話你知沒？我報給你啦，09│
│  │          │            │            │    81啦！                  │
│  │          │            │            │A ：81的，最後面三字什麼字？│
│  │          │            │            │B ：沒啦，最後面那字是545 ，│
│  │          │            │            │    545！                   │
│  │          │            │            │A ：喔，好啦好啦，這樣我知啦│
│  │          │            │            │    ！                      │
│  │          │            │            │B ：阿中間你知沒？          │
│  │          │            │            │A ：我知啦！                │
│  │          │            │            │B ：阿ㄟ，阿那昨仔我跟你講那│
│  │          │            │            │    有影真的還假的啦？      │
│  │          │            │            │A ：喔那見面才講啦！        │
│  │          │            │            │B ：好啦好啦！              │
│  │          │            │            │A ：喔好！                  │
│  │          │            │            │B ：好阿，你等一下你先幫我問│
│  │          │            │            │    問的啦！                │
│  │          │            │            │A ：好啦好啦！              │
│  │          │            │            │B ：好！                    │
├─┼─────┼──────┼──────┼──────────────┤
│十│附表一編號│謝鴻翊以0487│99年11月5 日│A ：喂！                    │
│七│十七之犯罪│22387 號市內│中午12時44分│B ：喂！                    │
│  │事實      │電話（代號B │38 秒       │A ：喂！                    │
│  │          │）撥打王俊捷│            │B ：阿你那天我…你講要打給我│
│  │          │所持用095416│            │    ，夭壽等那久？          │
│  │          │6878號行動電│            │A ：雞巴！你跟我講要過來，你│
│  │          │話（代號A） │            │    娘害我等那久！          │
│  │          │            │            │B ：沒，你是不是講不要過去有│
│  │          │            │            │    沒遐，阿你講等一下要用別│
│  │          │            │            │    支電話打給我！          │
│  │          │            │            │A ：阿你跟我講…我跟你講到員│
│  │          │            │            │    林看在叨，你娘打給我，我│
│  │          │            │            │    才跟你講在叨咩！        │
│  │          │            │            │B ：我的電話不能打，你忘記了│
│  │          │            │            │    ，這我家的電話，阿那時存│
│  │          │            │            │    我跟你講不能打，阿我用公│
│  │          │            │            │    共電話打，我罵你那會沒應│
│  │          │            │            │    ，你又黑白想就沒接，瘋去│
│  │          │            │            │    ，喔我…                │
│  │          │            │            │A ：現在呢？                │
│  │          │            │            │B ：要緊的阿！              │
│  │          │            │            │A ：要緊啥，你自己…        │
│  │          │            │            │B ：沒阿，要阿ㄟ阿，喂！    │
│  │          │            │            │A ：你人在叨？              │
│  │          │            │            │B ：我家，我家的電話號碼！  │
│  │          │            │            │A ：沒阿，我講現在要去叨找你│
│  │          │            │            │    ？                      │
│  │          │            │            │B ：我現在在我家啊，我現在要│
│  │          │            │            │    過去員林阿！            │
│  │          │            │            │A ：沒你過來那啥…          │
│  │          │            │            │B ：我自己阿，和我女朋友，我│
│  │          │            │            │    順便載我七仔去給看，ㄟ阿│
│  │          │            │            │    ！                      │
│  │          │            │            │A ：嗯，麥當勞好阿！        │
│  │          │            │            │B ：那一間？                │
│  │          │            │            │A ：不過我要先跟你拿錢喔！  │
│  │          │            │            │B ：好阿，哪一間？阿沒阿ㄟ，│
│  │          │            │            │    還擱那有沒？你…喂！    │
│  │          │            │            │A ：ㄟ！                    │
│  │          │            │            │B ：ㄟ阿，那給你，擱那有沒？│
│  │          │            │            │A ：過來才講啦！            │
│  │          │            │            │B ：阿要去哪一間你阿沒講，那│
│  │          │            │            │    麼多間！                │
│  │          │            │            │A ：嗯，不然不要麥當勞好了！│
│  │          │            │            │B ：哪裡？                  │
│  │          │            │            │A ：我到時存打給你！        │
│  │          │            │            │B ：你打我手機仔喔，我現在要│
│  │          │            │            │    去病院喔！              │
│  │          │            │            │A ：好啦好啦！              │
│  │          │            │            │B ：好，快一點！            │
│  │          │            │            │A ：好！                    │
│  │          ├──────┼──────┼──────────────┤
│  │          │謝鴻翊以公用│99年11月5 日│A ：喂！                    │
│  │          │電話（代號B │下午1 時31分│B ：喂，我小隻的，我現在在7-│
│  │          │）打王俊捷所│18秒        │    11這，公共電話打給你！  │
│  │          │持用00000000│            │A ：我等一下才打給你就好阿！│
│  │          │78號行動電話│            │B ：阿多久？我現在在員林阿！│
│  │          │（代號A）   │            │A ：我知阿，不用多久，我想講│
│  │          │            │            │    現在就…                │
│  │          │            │            │B ：ㄟ阿，要緊一下，麻煩一下│
│  │          │            │            │    ！                      │
│  │          │            │            │A：好啦好啦！               │
│  │          ├──────┼──────┼──────────────┤
│  │          │王俊捷所持用│99年11月5 日│B ：喂！                    │
│  │          │之0000000000│晚上7 時10分│A ：喂，你人在叨？          │
│  │          │號行動電話（│21 秒       │B ：我回來在我家阿，你那會現│
│  │          │代號A ）撥打│            │    在才打，幾點講到現在？  │
│  │          │謝鴻翊所持用│            │A ：沒差阿，沒我等一下拿過去│
│  │          │之0000000000│            │    你家啦！                │
│  │          │號行動電話（│            │B：好啦好啦！               │
│  │          │代號B）     │            │A：好！                     │
│  │          │            ├──────┼──────────────┤
│  │          │            │99年11月5 日│B ：喂！                    │
│  │          │            │晚上9 時26分│A ：喂！                    │
│  │          │            │46秒        │B ：按怎！                  │
│  │          │            │            │A ：我在你家外面這廟仔這啦！│
│  │          │            │            │B ：裝瘋子，你那會現才來，你│
│  │          │            │            │    和誰來？                │
│  │          │            │            │A ：阿？                    │
│  │          │            │            │B ：你和誰來？              │
│  │          │            │            │A ：我朋友阿！              │
│  │          │            │            │B ：你朋友誰？              │
│  │          │            │            │A ：嗯…反正那沒差啦，反正我│
│  │          │            │            │    不知要怎樣走去你家，哭爸│
│  │          │            │            │    我忘記了啦！            │
│  │          │            │            │B ：我出去了，你在叨？      │
│  │          │            │            │A ：我在那啥米天門宮這喲！  │
│  │          │            │            │B ：ㄟ你也認偉任喔？        │
│  │          │            │            │A ：哪一個偉任？田中那個喔？│
│  │          │            │            │B ：叨位？田中阿！          │
│  │          │            │            │A ：認識阿！                │
│  │          │            │            │B ：喲，我剛好在他們附近而呢│
│  │          │            │            │    ，你甘知？              │
│  │          │            │            │A ：不知阿！                │
│  │          │            │            │B ：來這我跟問講阿你，他講你│
│  │          │            │            │    電話打不通！            │
│  │          │            │            │A ：我知，ㄟ你看有法度先過來│
│  │          │            │            │    甲我帶，哭爸我在路邊這樣│
│  │          │            │            │    很奇怪的呢！            │
│  │          │            │            │B ：我過去找你啦，喔？      │
│  │          │            │            │A ：我在天門宮這！          │
│  │          │            │            │B ：好啦！                  │
│  │          │            │            │A ：好！                    │
├─┼─────┼──────┼──────┼──────────────┤
│十│附表一編號│陳韋任所持用│99年11月3 日│A ：喂！                    │
│八│十八之犯罪│0000000000號│晚上9 時7 分│B ：喂，哥喔？              │
│  │事實      │行動電話（代│41秒        │A ：ㄟ！                    │
│  │          │號B） 撥打王│            │B ：阿我在外面阿！          │
│  │          │俊捷所持用之│            │A ：你過來夏綠地門口遐等我！│
│  │          │0000000000號│            │B ：喔，好！                │
│  │          │行動電話代號│            │A ：好！                    │
│  │          │A）         │            │                            │
├─┼─────┼──────┼──────┼──────────────┤
│十│附表一編號│邱國權所持用│99年11月5 日│A ：喂！                    │
│九│十九之犯罪│之0000000000│上午8時39 分│B ：喂！                    │
│  │事實      │號行動電話（│39秒        │A ：ㄟ！                    │
│  │          │代號B） 撥打│            │B ：過去找你喔？            │
│  │          │王俊捷所持用│            │A ：我沒在咱這呢！          │
│  │          │之0000000000│            │B ：這樣喔？                │
│  │          │號行動電話（│            │A ：我在埔心那阿地仔他們家呢│
│  │          │代號A）     │            │    ！                      │
│  │          │            │            │B ：我不知，沒要緊啦！      │
│  │          │            │            │A ：嗯？                    │
│  │          │            │            │B ：阿你凍時會回去？        │
│  │          │            │            │A ：我現在暫時沒回去！      │
│  │          │            │            │B ：暫時沒回去喔！          │
│  │          │            │            │A ：你知影…嗯…你知影埔心那│
│  │          │            │            │    加油站沒？              │
│  │          │            │            │B ：埔心加油站？ㄟ你講的是講│
│  │          │            │            │    對面攏有一間中油？      │
│  │          │            │            │A ：加油站回頭！            │
│  │          │            │            │B ：員集路嗎？              │
│  │          │            │            │A ：不是啦，員鹿路啦！      │
│  │          │            │            │B ：喔對，員鹿路，都中油的！│
│  │          │            │            │A ：好啦，這樣你過來夏綠地啦│
│  │          │            │            │    ！                      │
│  │          │            │            │B ：阿？                    │
│  │          │            │            │A ：你過來夏綠地！          │
│  │          │            │            │B ：喔…夏綠地喔？          │
│  │          │            │            │A ：ㄟ！                    │
│  │          │            │            │B ：夏綠地才打給你嗎？      │
│  │          │            │            │A ：ㄟ阿！                  │
│  │          │            │            │B ：好！                    │
│  │          │            ├──────┼──────────────┤
│  │          │            │99年11月5 日│A ：喂！                    │
│  │          │            │上午8 時53分│B ：ㄟ，我到了！            │
│  │          │            │15 秒       │A ：你…                    │
│  │          │            │            │B ：阿？                    │
│  │          │            │            │A ：你過來07這啦！          │
│  │          │            │            │B ：07？                    │
│  │          │            │            │A ：ㄟ，你甲講那07號！      │
│  │          │            │            │B ：好！                    │
│  │          │            │            │A ：好！                    │
├─┼─────┼──────┼──────┼──────────────┤
│二│附表一編號│邱國權所持用│100 年1 月1 │A ：喂！                    │
│十│二十之犯罪│之0000000000│日上午10時9 │B ：喂，新年快樂！          │
│  │事實      │號行動電話（│分27秒      │A ：嗯！新年快樂！          │
│  │          │代號B） 撥打│            │B ：國權！                  │
│  │          │王俊捷所持用│            │A ：ㄟ！我知啦！            │
│  │          │之0000000000│            │B ：大罐一罐！              │
│  │          │號行動電話（│            │A ：阿？                    │
│  │          │代號A）     │            │B ：快咧！很餓的嘍，大罐一罐│
│  │          │            │            │    ！                      │
│  │          │            │            │A ：好啦好啦！              │
│  │          │            │            │B ：阿要去叨找你？          │
│  │          │            │            │A ：嗯…我等一下要去臺灣銀行│
│  │          │            │            │    領錢啦！                │
│  │          │            │            │B ：臺灣銀行？              │
│  │          │            │            │A ：ㄟ阿！                  │
│  │          │            │            │B ：你凍時要過去？          │
│  │          │            │            │A ：嗯…卡等一下，擱等一息仔│
│  │          │            │            │    喔！                    │
│  │          │            │            │B ：我凍時要出門？          │
│  │          │            │            │A ：嗯，你馬上過來，順便載我│
│  │          │            │            │    去買東西好嗎？          │
│  │          │            │            │B ：好阿好阿，現在過去！    │
│  │          │            │            │A ：好好好！                │
│  │          │            │            │B ：要去叨找你阿？          │
│  │          │            │            │A ：阿？                    │
│  │          │            │            │B ：要去叨找你？            │
│  │          │            │            │A ：那…臺灣銀行阿！        │
│  │          │            │            │B ：喔，好阿！              │
│  │          │            │            │A ：好。                    │
│  │          │            │            │B ：嗯！                    │
│  │          │            ├──────┼──────────────┤
│  │          │            │100 年1 月1 │A ：喂！                    │
│  │          │            │日上午10時34│B ：ㄟ，我到了！            │
│  │          │            │分31秒      │A ：好…                    │
│  │          │            │            │B ：阿你多久要出來？        │
│  │          │            │            │A ：馬上出來啦！            │
│  │          │            │            │B ：阿？                    │
│  │          │            │            │A ：馬上出來啦！            │
│  │          │            │            │B ：好，OK，好！            │
│  │          │            │            │A ：嗯！                    │
├─┼─────┼──────┼──────┼──────────────┤
│二│附表一編號│邱國權所持用│100 年1 月6 │A ：喂！                    │
│一│二一之犯罪│之0000000000│日上午7 時30│B ：喂！阿那…500！         │
│  │事實      │號行動電話（│分7 秒      │A ：按怎？                  │
│  │          │代號B） 撥打│            │B ：ㄟ…我等一下過去找你阿！│
│  │          │王俊捷所持用│            │A ：喔，好啦！              │
│  │          │之0000000000│            │B ：同款嗎？                │
│  │          │號行動電話（│            │A ：嗯，跟上回那罐同款喲？  │
│  │          │代號A）     │            │B ：阿？                    │
│  │          │            │            │A ：跟上回那罐同款喲？      │
│  │          │            │            │B ：喔，ㄟ阿，大罐的對阿！  │
│  │          │            │            │A ：好好好！                │
│  │          │            │            │B ：我是講同位找你嗎？      │
│  │          │            │            │A ：嗯！                    │
│  │          │            │            │B ：喔，好阿，到位才打給你！│
│  │          │            │            │A ：好阿！                  │
│  │          │            ├──────┼──────────────┤
│  │          │            │100 年1 月6 │A ：喂！                    │
│  │          │            │日上午7 時49│B ：喂！ㄟ，我到了！        │
│  │          │            │分53秒      │A ：喔好！                  │
│  │          │            │            │B ：好！                    │
├─┼─────┼──────┼──────┼──────────────┤
│二│附表一編號│陳威任所持用│99年12月24日│A ：喂！                    │
│二│二二之犯罪│之0000000000│下午1 時56分│B ：喂，我去找你一下。！    │
│  │事實      │號行動電話（│52秒        │A ：好啦。                  │
│  │          │代號B） 撥打├──────┼──────────────┤
│  │          │王俊捷所持用│99年12月24日│B ：到了。                  │
│  │          │之0000000000│下午2 時6 分│                            │
│  │          │號行動電話（│42秒        │                            │
│  │          │代號A）     │            │                            │
├─┼─────┼──────┼──────┼──────────────┤
│二│附表一編號│陳威任所持用│99年12月25日│A ：喂！                    │
│三│二三之犯罪│之0000000000│中午12時58分│B ：喂，你睡醒了喔？        │
│  │事實      │號行動電話（│17秒        │A ：嘿阿，我剛要出去。      │
│  │          │代號B） 撥打│            │B ：你要去哪裡？先等我一下，│
│  │          │王俊捷所持用│            │    先等我一下              │
│  │          │之0000000000│            │A ：我剛要出門而已阿，沒樓下│
│  │          │號行動電話（│            │    相等。                  │
│  │          │代號A）     │            │B ：好…                    │
│  │          │            │            │A ：好。                    │
│  │          │            ├──────┼──────────────┤
│  │          │            │99年12月25日│A ：喂！                    │
│  │          │            │下午1 時11分│B ：到了。                  │
│  │          │            │23秒        │A ：好。                    │
│  │          ├──────┼──────┼──────────────┤
│  │          │陳威任所持用│99年12月25日│C ：喂！                    │
│  │          │之0000000000│下午1 時11分│B ：喂，下來樓下等我。      │
│  │          │號行動電話（│41秒        │C ：好。                    │
│  │          │代號B）撥打 ├──────┼──────────────┤
│  │          │黃煜揚所持用│99年12月25日│C ：喂！                    │
│  │          │之0000000000│下午1 時18分│B ：喂，你剛剛拿多少給我？  │
│  │          │號行動電話（│35秒        │C ：1000阿。                │
│  │          │代號C）     │            │B ：好啦好啦。              │
│  │          ├──────┼──────┼──────────────┤
│  │          │陳威任所持用│99年12月25日│A ：喂，哭爸，我忘記了，我馬│
│  │          │之0000000000│下午1 時40分│    上下去！                │
│  │          │號行動電話（│32秒        │B ：呵…                    │
│  │          │代號B） 撥打│            │                            │
│  │          │王俊捷所持用│            │                            │
│  │          │之0000000000│            │                            │
│  │          │號行動電話（│            │                            │
│  │          │代號A）     │            │                            │
│  │          ├──────┼──────┼──────────────┤
│  │          │黃煜揚所持用│99年12月25日│B  ：喂！                   │
│  │          │之0000000000│下午1 時42分│C ：阿你在哪裡？            │
│  │          │號行動電話（│40秒        │B ：我馬上過去，馬上過去，我│
│  │          │代號C） 撥打│            │    在我朋友這裡了。        │
│  │          │陳威任所持用│            │                            │
│  │          │之00000000  │            │                            │
│  │          │95 號 行動電│            │                            │
│  │          │話（代號B） │            │                            │
│  │          ├──────┼──────┼──────────────┤
│  │          │陳威任所持用│99年12月25日│A ：喂，歹勢，真正馬上下去。│
│  │          │之0000000000│下午1 時51分│B ：…                      │
│  │          │號行動電話（│10秒        │                            │
│  │          │代號B） 撥打│            │                            │
│  │          │王俊捷所持用│            │                            │
│  │          │之0000000000│            │                            │
│  │          │號行動電話（│            │                            │
│  │          │代號A）     │            │                            │
│  │          ├──────┼──────┼──────────────┤
│  │          │陳威任所持用│99年12月25日│大哥，外面很冷！            │
│  │          │之0000000000│下午2 時1 分│                            │
│  │          │號行動電話（│47秒        │                            │
│  │          │代號B） 傳送│            │                            │
│  │          │簡訊王俊捷所│            │                            │
│  │          │持用之098112│            │                            │
│  │          │8217號行動電│            │                            │
│  │          │話（代號A） │            │                            │
├─┼─────┼──────┼──────┼──────────────┤
│二│附表一編號│陳威任所持用│99年12月28日│A ：喂！                    │
│四│二四之犯罪│之0000000000│下午2 時19分│B ：喂，我到你家樓下了。    │
│  │事實      │號行動電話（│27秒        │A ：上來阿。                │
│  │          │代號B） 撥打│            │B ：好。                    │
│  │          │王俊捷所持用│            │                            │
│  │          │之0000000000│            │                            │
│  │          │號行動電話（│            │                            │
│  │          │代號A）     │            │                            │
├─┼─────┼──────┼──────┼──────────────┤
│二│附表一編號│王俊捷所持用│99年12月25日│B ：喂！                    │
│五│二五之犯罪│之0000000000│凌晨3 時54分│A ：按怎啦？                │
│  │事實      │號行動電話（│19秒        │B ：老大的，你很難找呢！    │
│  │          │代號A ）撥打│            │A ：在睡咩！                │
│  │          │張嘉元所持用│            │B ：這樣阿，凍時方便見面？  │
│  │          │之0000000000│            │A ：你過來阿！              │
│  │          │號行動電話（│            │B ：我過去？                │
│  │          │代號B）     │            │A ：ㄟ阿！                  │
│  │          │            │            │B ：叨位？                  │
│  │          │            │            │A ：你過來臺銀這啦！        │
│  │          │            │            │B ：阿？                    │
│  │          │            │            │A ：我要去領錢啦！          │
│  │          │            │            │B ：阿？                    │
│  │          │            │            │A ：我要過去臺銀遐領錢，你過│
│  │          │            │            │    來啦！                  │
│  │          │            │            │B ：要去叨位領錢阿？我現在在│
│  │          │            │            │    …                      │
│  │          │            │            │A ：臺銀啦！                │
│  │          │            │            │B ：臺銀？在哪裡阿？        │
│  │          │            │            │A ：ㄟ阿！                  │
│  │          │            │            │B ：哪一個臺銀？            │
│  │          │            │            │A ：哭爸阿！彰化有哪一個臺銀│
│  │          │            │            │    ！                      │
│  │          │            │            │B ：哭夭喔！我甘知！我甘曾走│
│  │          │            │            │    去那喲！                │
│  │          │            │            │A ：臺銀呢！                │
│  │          │            │            │B ：ㄟ阿，喔…              │
│  │          │            │            │A ：喔…你也較正經咧！      │
│  │          │            │            │B ：你就甲我…阿就我順便要過│
│  │          │            │            │    去遐買木瓜牛奶喝啦！    │
│  │          │            │            │A ：好啦好啦！              │
│  │          │            │            │B ：嗯！                    │
│  │          ├──────┼──────┼──────────────┤
│  │          │張嘉元所持用│99年12月25日│A ：喂！                    │
│  │          │之0000000000│凌晨4 時8 分│B ：我在樓下！              │
│  │          │號行動電話（│11秒        │A ：你走過來有沒，你開車喲？│
│  │          │代號B）撥打 │            │B ：ㄟ阿！                  │
│  │          │王俊捷所持用│            │A ：和誰？                  │
│  │          │之0000000000│            │B ：我自己阿！              │
│  │          │號行動電話（│            │A ：你開車？                │
│  │          │代號A）     │            │B ：阿？                    │
│  │          │            │            │A ：你開車啦？              │
│  │          │            │            │B ：我開車阿！              │
│  │          │            │            │A ：你先甲車停給好啦！      │
│  │          │            │            │B ：ㄟ！                    │
│  │          │            │            │A ：然後你走進來阿！        │
│  │          │            │            │B ：喔好！                  │
│  │          │            │            │A ：你要走進來之前先打給我喔│
│  │          │            │            │    ！                      │
│  │          │            │            │B ：要直接…坐電梯遐喲？    │
│  │          │            │            │A ：不是電梯啦，喔！        │
│  │          │            │            │B ：ㄟ！                    │
│  │          │            │            │A ：你就走過來那大樓有沒？  │
│  │          │            │            │B ：ㄟ！                    │
│  │          │            │            │A ：你走進來左轉，走去二樓才│
│  │          │            │            │    打給我！                │
│  │          │            │            │B ：好！                    │
│  │          │            │            │A ：好！                    │
│  │          │            │            │B ：好！                    │
│  │          │            ├──────┼──────────────┤
│  │          │            │99年12月25日│A ：喂！                    │
│  │          │            │凌晨4 時10分│B ：喂，我上來了！          │
│  │          │            │17秒        │A ：到了喲！                │
│  │          │            │            │B ：二樓阿！                │
│  │          │            │            │A ：好！                    │
│  │          │            │            │B ：啊它這鐵門…阿？        │
│  │          │            │            │A ：阿？                    │
│  │          │            │            │B ：鐵門嗎喔？              │
│  │          │            │            │A ：它那鐵門關著吧？        │
│  │          │            │            │B ：ㄟ阿！                  │
│  │          │            │            │A ：好啦好啦，我過去我過去！│
│  │          │            │            │B ：好！                    │
├─┼─────┼──────┼──────┼──────────────┤
│二│附表一編號│張嘉元所持用│99年12月27日│A ：喂！                    │
│六│二六之犯罪│之0000000000│下午4 時34分│B ：喂！                    │
│  │事實      │號行動電話（│11秒        │A ：嗯！                    │
│  │          │代號B）撥打 │            │B ：在哪裡？                │
│  │          │王俊捷所持用│            │A ：在家阿！                │
│  │          │之0000000000│            │B ：喲？阿我咧？            │
│  │          │號行動電話（│            │A ：自己過來阿！            │
│  │          │代號A）     │            │B ：喔好！                  │
│  │          │            ├──────┼──────────────┤
│  │          │            │99年12月27日│B ：喂喂！                  │
│  │          │            │下午4 時42分│A ：喂！                    │
│  │          │            │9秒         │B ：我到了呢！              │
│  │          │            │            │A ：你在幾樓？              │
│  │          │            │            │B ：我在剛好要上去呢阿！    │
│  │          │            │            │A ：阿你走旁邊的樓梯，你走進│
│  │          │            │            │    來有沒，左手邊有沒？    │
│  │          │            │            │B ：ㄟ！                    │
│  │          │            │            │A ：遐有一個樓梯！          │
│  │          │            │            │B ：對阿！ㄟ阿！            │
│  │          │            │            │A ：阿你走上來上面阿！你上遍│
│  │          │            │            │    不是曾來過？            │
│  │          │            │            │B ：ㄟ阿，阿我要講那門關著阿│
│  │          │            │            │    ！                      │
│  │          │            │            │A ：那門關著？              │
│  │          │            │            │B ：ㄟ阿！鐵門阿！          │
│  │          │            │            │A ：這樣等我一下！          │
│  │          │            │            │B ：喔好！                  │
├─┼─────┼──────┼──────┼──────────────┤
│二│附表一編號│洪彩瑜所持用│99年12月27日│A ：按怎？                  │
│七│二七之犯罪│之0000000000│晚上9 時25分│B ：喂！                    │
│  │事實      │號行動電話（│25秒        │A ：按怎？                  │
│  │          │代號B） 撥打│            │B ：喔，你嚇死人喔，電話沒響│
│  │          │王俊捷所持用│            │    就接起來！              │
│  │          │之0000000000│            │A ：那有沒響，響一通啊！    │
│  │          │號行動電話（│            │B ：那有，那啥…你在叨？    │
│  │          │代號A）     │            │A ：阿？                    │
│  │          │            │            │B ：你甘有在沒閒？          │
│  │          │            │            │A ：沒咧！                  │
│  │          │            │            │B ：那啥…我叔叔講要找你！  │
│  │          │            │            │A ：喔！                    │
│  │          │            │            │B ：OK嗎？有空嗎？          │
│  │          │            │            │A ：要晚一點！              │
│  │          │            │            │B ：現在…                  │
│  │          │            │            │A ：現在沒辦法！            │
│  │          │            │            │B ：現在沒有空就對了啦！    │
│  │          │            │            │A ：嗯！                    │
│  │          │            │            │B ：阿？                    │
│  │          │            │            │A ：…                      │
│  │          │            │            │B ：聽沒！                  │
│  │          │            │            │A ：要較晚咧！              │
│  │          │            │            │B ：阿？                    │
│  │          │            │            │A ：要較晚咧！              │
│  │          │            │            │B ：大約什麼時候？          │
│  │          │            │            │A ：嗯？                    │
│  │          │            │            │B ：大約要什麼時候？        │
│  │          │            │            │A ：嗯，尚沒12點吧！        │
│  │          │            │            │B ：嗯？                    │
│  │          │            │            │A ：可能差不多11、2點了吧！ │
│  │          │            │            │B ：哭夭！阿那11、2 點你差不│
│  │          │            │            │    多…若你差不多暈倒了，你│
│  │          │            │            │    差不多又…你差不多要又睡│
│  │          │            │            │    了！                    │
│  │          │            │            │A ：不會阿！                │
│  │          │            │            │B ：阿？                    │
│  │          │            │            │A ：不會啊！                │
│  │          │            │            │B ：不會？阿現在不OK嗎？沒空│
│  │          │            │            │    嗎？                    │
│  │          │            │            │A ：阿？                    │
│  │          │            │            │B ：現在沒法度嗎？沒閒嗎？  │
│  │          │            │            │A ：現在沒閒！              │
│  │          │            │            │B ：因為我人在你們這附近而已│
│  │          │            │            │    ！                      │
│  │          │            │            │A ：我知阿！問題現在就是沒閒│
│  │          │            │            │    ！                      │
│  │          │            │            │B ：是喔？                  │
│  │          │            │            │A ：喔！                    │
│  │          │            │            │B ：你自己都沒閒下來就對阿？│
│  │          │            │            │A ：阿？                    │
│  │          │            │            │B ：你現在阿！              │
│  │          │            │            │A ：按怎？                  │
│  │          │            │            │B ：自己都沒閒，沒有空就對了│
│  │          │            │            │    ！                      │
│  │          │            │            │A ：嗯！                    │
│  │          │            │            │B ：阿？                    │
│  │          │            │            │A ：沒錯！                  │
│  │          │            │            │B ：完全都沒有喔？          │
│  │          │            │            │A ：嗯！                    │
│  │          │            │            │B ：喔，好啦好啦，沒你若OK的│
│  │          │            │            │    時存打給我！            │
│  │          │            │            │A ：好啦！                  │
│  │          │            │            │B ：打這支喔！              │
│  │          │            │            │A ：喔！                    │
│  │          │            │            │B ：嗯！                    │
│  │          │            ├──────┼──────────────┤
│  │          │            │99年12月28日│A ：喂！                    │
│  │          │            │凌晨0 時4分 │B ：喂！                    │
│  │          │            │27秒        │A ：ㄟ！                    │
│  │          │            │            │B ：好了嗎？                │
│  │          │            │            │A ：好了！                  │
│  │          │            │            │B ：那可以去找你了嗎？      │
│  │          │            │            │A ：可以阿！                │
│  │          │            │            │B ：我叔叔要找你的喔！      │
│  │          │            │            │A ：我知阿，問題現在…      │
│  │          │            │            │B ：到了才講沒要緊啦！      │
│  │          │            │            │A ：好啦好啦！              │
│  │          │            │            │B ：不會差很多吧？          │
│  │          │            │            │A ：還差蠻多的！            │
│  │          │            │            │B ：蠻多是多多？            │
│  │          │            │            │A ：差不多…                │
│  │          │            │            │B ：60！70！                │
│  │          │            │            │A ：阿？                    │
│  │          │            │            │B ：60還是70？              │
│  │          │            │            │A ：不只！                  │
│  │          │            │            │B ：不只！不然是多少？      │
│  │          │            │            │A ：妳不知道嗎？            │
│  │          │            │            │B ：我不知道，我那會知道！  │
│  │          │            │            │A ：哭夭！這樣太扯！        │
│  │          │            │            │B ：以前一期才6千元而已呢！ │
│  │          │            │            │A ：阿？                    │
│  │          │            │            │B ：之前咱一期差不多那啥…  │
│  │          │            │            │A ：哭夭！拜託的！          │
│  │          │            │            │B ：阿我知啦！阿現在呢？現在│
│  │          │            │            │    呢？7千喔？             │
│  │          │            │            │A ：嗯？                    │
│  │          │            │            │B ：現在幾千？              │
│  │          │            │            │A ：75！                    │
│  │          │            │            │B ：要嚇死人喔！            │
│  │          │            │            │A ：不要懷疑，不然你可以去問│
│  │          │            │            │    看看！                  │
│  │          │            │            │B ：是喔？                  │
│  │          │            │            │A ：ㄟ！我就擱算…          │
│  │          │            │            │B ：哇，這樣我現在…我之前我│
│  │          │            │            │    大哥，社頭一個大哥他就不│
│  │          │            │            │    在，他較給我那囉的！    │
│  │          │            │            │A ：妳先去問看麥咧！妳等一下│
│  │          │            │            │    才打給我，我不會騙妳！  │
│  │          │            │            │B ：好啦好啦，我等一下…阿不│
│  │          │            │            │    能算70喔？喔，你攏不要給│
│  │          │            │            │    我賺呢？                │
│  │          │            │            │A ：難啦！                  │
│  │          │            │            │B ：喔！                    │
│  │          │            │            │A ：難啦！                  │
│  │          │            │            │B ：你也讓我賺500 好嗎？你也│
│  │          │            │            │    不要這樣！              │
│  │          │            │            │A ：妳，喔！我等一下見面才跟│
│  │          │            │            │    妳講好阿！              │
│  │          │            │            │B ：好啦好啦！              │
│  │          │            │            │A ：嗯！                    │
│  │          │            │            │B ：我等一下到位，我要去之前│
│  │          │            │            │    我會再打給你！          │
│  │          │            │            │A ：好阿！                  │
│  │          │            │            │B ：好！                    │
│  │          │            ├──────┼──────────────┤
│  │          │            │99年12月28日│A ：喂！                    │
│  │          │            │凌晨0 時58分│B ：我要去喔，我現在要去喔！│
│  │          │            │21秒        │A ：喔！                    │
│  │          │            │            │B ：喔？                    │
│  │          │            │            │A ：嗯！                    │
│  │          │            │            │B ：好！                    │
│  │          │            │            │A ：好，掰掰！              │
│  │          │            ├──────┼──────────────┤
│  │          │            │99年12月28日│B ：喂！                    │
│  │          │            │凌晨1 時50分│A ：喂！                    │
│  │          │            │26秒        │B ：我要到了喔！            │
│  │          │            │            │A ：喔好啦！                │
│  │          │            │            │B ：到了，ㄟ…              │
│  │          │            │            │A ：按怎？ㄟ…我問妳！      │
│  │          │            │            │B ：在那個…ㄟ！            │
│  │          │            │            │A ：妳知影第一市仔沒？      │
│  │          │            │            │B ：第一市仔我知阿！        │
│  │          │            │            │A ：妳過來清心茶莊快咧！    │
│  │          │            │            │B ：等…第一市仔，你是講那囉│
│  │          │            │            │    的賣那削的水果遐嗎？    │
│  │          │            │            │A ：ㄟ…水果遐也可以！      │
│  │          │            │            │B ：你講你講什麼清心喔？    │
│  │          │            │            │A ：ㄟ，清心茶莊！          │
│  │          │            │            │B ：喔好！                  │
│  │          │            │            │【女聲：迴轉！              │
│  │          │            │            │  男聲：迴轉回來？          │
│  │          │            │            │  女聲：ㄟ阿！迴轉阿！】    │
│  │          │            │            │B ：好啦，這樣我到了，馬上就│
│  │          │            │            │    到了，我再差不多1 分鐘就│
│  │          │            │            │    到了！                  │
│  │          │            │            │A ：好啦！                  │
│  │          │            │            │B ：好！                    │
│  │          │            ├──────┼──────────────┤
│  │          │            │99年12月28日│A ：喂！                    │
│  │          │            │凌晨1 時52分│B ：喂！                    │
│  │          │            │分55秒      │A ：ㄟ！                    │
│  │          │            │            │B ：到了阿！                │
│  │          │            │            │A ：喔好好好！              │
│  │          │            │            │B ：好！                    │
│  │          │            ├──────┼──────────────┤
│  │          │            │99年12月28日│A ：喂！我要下去阿！        │
│  │          │            │凌晨1 時56分│B ：沒啦！我在賣水果這！    │
│  │          │            │13秒        │A ：我知阿，我要過去了咩！  │
│  │          │            │            │B ：好！                    │
│  │          │            │            │A ：好！                    │
│  │          │            ├──────┼──────────────┤
│  │          │            │99年12月28日│A ：喂！                    │
│  │          │            │凌晨2 時10分│B ：喂！                    │
│  │          │            │8 秒        │A ：妳水果要…妳包大份還是小│
│  │          │            │            │    份的？                  │
│  │          │            │            │B ：阿？                    │
│  │          │            │            │A ：妳水果要包大份還是小份的│
│  │          │            │            │    啦？                    │
│  │          │            │            │B ：什麼東西包…有沒，我叔叔│
│  │          │            │            │    …我那天…              │
│  │          │            │            │A ：我知啦！我講妳叔叔要吃大│
│  │          │            │            │    份還是小份的啦？        │
│  │          │            │            │B ：咳…有一…ㄟ…我想一下喔│
│  │          │            │            │    ！                      │
│  │          │            │            │A ：用盒子裝，大盒的那種整盒│
│  │          │            │            │    的啦，阿若用袋子就是半盒│
│  │          │            │            │    而啦！                  │
│  │          │            │            │B ：一盒的啦！              │
│  │          │            │            │A ：好啦好啦！              │
│  │          │            │            │B ：嗯！                    │
├─┼─────┼──────┼──────┼──────────────┤
│二│附表一編號│洪彩瑜所持用│100 年1 月5 │A ：按怎？                  │
│八│二八之犯罪│之0000000000│日晚上8 時36│B ：喂！                    │
│  │事實      │號行動電話（│分41秒      │A ：ㄟ！                    │
│  │          │代號B） 撥打│            │B ：你有閒沒？              │
│  │          │王俊捷所持用│            │A ：有咧，按怎？            │
│  │          │之0000000000│            │B ：叔叔找你喔！            │
│  │          │號行動電話（│            │A ：喔！                    │
│  │          │代號A）     │            │B ：然後叔叔過去，到位會打給│
│  │          │            │            │    你，要到位打給你喔！    │
│  │          │            │            │A ：嗯！                    │
│  │          │            │            │B ：喔？                    │
│  │          │            │            │A ：好啦！                  │
│  │          │            │            │B ：好！                    │
│  │          │            ├──────┼──────────────┤
│  │          │            │100 年1 月5 │A ：喂！                    │
│  │          │            │日晚上9 時15│B ：嗯！你在叨？            │
│  │          │            │分48秒      │A ：妳在水果攤遐等我啦！我叫│
│  │          │            │            │    我朋友拿過去！          │
│  │          │            │            │B ：喔，好阿，我到了！      │
│  │          │            │            │A ：好。                    │
│  │          │            │            │B ：嗯！                    │
└─┴─────┴──────┴──────┴──────────────┘
附表七：周芷瑩單獨販賣毒品部分之通聯譯文
┌─┬─────┬──────┬──────┬──────────────┐
│編│證明之犯罪│通訊聯絡方式│通訊開始時間│通訊監察譯文                │
│號│事實      │            │            │                            │
├─┼─────┼──────┼──────┼──────────────┤
│一│附表三編號│黃健庭（原名│99年10月14日│A ：喂！                    │
│  │一之犯罪事│黃志龍）所持│下午5 時1 分│B ：喂，幫我開門好不好？    │
│  │實        │用之00000000│12秒        │A ：我沒有在那裡，我在我家！│
│  │          │73號行動電話│            │B ：阿，ㄟ，阿誰在哪裡？    │
│  │          │（代號B） 撥│            │A ：裡面沒人阿！            │
│  │          │打周芷瑩所持│            │B ：嗯，沒人嗎？            │
│  │          │用之00000000│            │A ：沒有阿！                │
│  │          │40號行動電話│            │B ：有阿！                  │
│  │          │（代號A）   │            │A ：有人講話嗎？            │
│  │          │            │            │B ：好像有！                │
│  │          │            │            │A ：那你敲門看看好了！      │
│  │          │            │            │B ：我剛才敲很久了，那妳在妳│
│  │          │            │            │    家喲？                  │
│  │          │            │            │A ：嗯！                    │
│  │          │            │            │B ：ㄟ，這樣我過去找妳好阿，│
│  │          │            │            │    卡快！                  │
│  │          │            │            │A ：ㄟ，好！                │
│  │          │            │            │B ：甘可以去？              │
│  │          │            │            │A ：可以阿，我媽不在！      │
│  │          │            │            │B ：OK，掰掰！              │
│  │          │            │            │A ：好，嗯！                │
├─┼─────┼──────┼──────┼──────────────┤
│二│附表三編號│黃健庭（原名│99年10月21日│A ：喂！                    │
│  │二之犯罪事│黃志龍）所持│下午4 時24分│B ：喂，幫我開門一下好嗎？  │
│  │實        │用之00000000│47秒        │A ：阿？                    │
│  │          │73號行動電話│            │B ：幫我開門一下！          │
│  │          │（代號B） 撥│            │A ：喔好！                  │
│  │          │打周芷瑩所持│            │                            │
│  │          │用之00000000│            │                            │
│  │          │40號行動電話│            │                            │
│  │          │（代號A）   │            │                            │
├─┼─────┼──────┼──────┼──────────────┤
│三│附表三編號│黃健庭（原名│99年10月31日│A ：喂！                    │
│  │三之犯罪事│黃志龍）所持│下午6 時37分│B ：喂，妳在家嗎？          │
│  │實        │用之00000000│56秒        │A ：ㄟ阿！                  │
│  │          │73號行動電話│            │B ：阿？                    │
│  │          │（代號B） 撥│            │A ：有阿！                  │
│  │          │打周芷瑩所持│            │B ：有喲，那等一下我敲門幫我│
│  │          │用之00000000│            │    開一下！                │
│  │          │40號行動電話│            │A ：喔好！                  │
│  │          │（代號A）   │            │B ：嗯！                    │
├─┼─────┼──────┼──────┼──────────────┤
│四│附表三編號│黃健庭（原名│99年11月5 日│A ：喂！                    │
│  │四之犯罪事│黃志龍）以賴│下午6 時56分│B ：喂，妳在哪裡？          │
│  │實        │瑞騰所有之09│22秒        │A ：你誰？                  │
│  │          │00000000號行│            │B ：我阿倫！                │
│  │          │動電話（代號│            │A ：喔喔，我在…            │
│  │          │B） 撥打周芷│            │B ：公司喔？                │
│  │          │瑩所持用之09│            │A ：在公司這裡，嗯！        │
│  │          │00000000號行│            │B ：好，那我上去！          │
│  │          │動電話（代號│            │A ：喔好！                  │
│  │          │A）         │            │B ：好！                    │
├─┼─────┼──────┼──────┼──────────────┤
│五│附表三編號│黃健庭（原名│99年11月13日│A ：喂！                    │
│  │五之犯罪事│黃志龍）以賴│晚上10時31分│B ：阿倫喔？那…俊捷？      │
│  │實        │瑞騰所持用之│12秒        │A ：按怎？                  │
│  │          │0000000000號│            │B ：喂，俊捷？              │
│  │          │行動電話（代│            │A ：ㄟ！                    │
│  │          │號B） 撥打王│            │B ：我大胖仔！              │
│  │          │俊捷所持用之│            │A ：喔ㄟ…                  │
│  │          │0000000000號│            │B ：阿你們小弟咧？          │
│  │          │行動電話（代│            │A ：我們小弟仔跑回來了。    │
│  │          │號A）       │            │B ：跑回來了？              │
│  │          │            │            │A ：ㄟ！沒我問你喔，你甘知影│
│  │          │            │            │    博士？                  │
│  │          │            │            │B ：博士？                  │
│  │          │            │            │A ：ㄟ！                    │
│  │          │            │            │B ：誰是博士？              │
│  │          │            │            │A ：博士阿！                │
│  │          │            │            │B ：博士？                  │
│  │          │            │            │A ：ㄟ！                    │
│  │          │            │            │B ：不太知道呢！            │
│  │          │            │            │A ：ㄟ…你知影稅捐處沒？    │
│  │          │            │            │B ：稅捐處，你講…          │
│  │          │            │            │A ：那加油站遐有沒？        │
│  │          │            │            │B ：阿凱仔遐喲？            │
│  │          │            │            │A ：阿？                    │
│  │          │            │            │B ：我知我知！              │
│  │          │            │            │A ：我沒在阿凱他們家啦！    │
│  │          │            │            │B ：新的新的，你講新的那個加│
│  │          │            │            │    油站我知！              │
│  │          │            │            │A ：ㄟ，那個加油站對面水溝仔│
│  │          │            │            │    邊有沒？                │
│  │          │            │            │B ：ㄟㄟㄟ！                │
│  │          │            │            │A ：ㄟ，我在這阿！          │
│  │          │            │            │B ：喔，我知我知，好啦，沒我│
│  │          │            │            │    到遐才打給你！          │
│  │          │            │            │A ：好！                    │
│  │          │            │            │B ：嗯！                    │
│  │          │            ├──────┼──────────────┤
│  │          │            │99年11月13日│A ：喂！                    │
│  │          │            │晚上10時48分│B ：要轉進去溝仔遐喲？      │
│  │          │            │41秒        │A ：ㄟ阿！                  │
│  │          │            │            │B ：喔…好啦好！            │
│  │          │            │            │A ：我…你甘沒看到我弟？    │
│  │          │            │            │B ：沒阿！我現在才要到，我差│
│  │          │            │            │    不多再2分鐘就到了。     │
│  │          │            │            │A ：這樣我叫我弟在門口等你好│
│  │          │            │            │    阿！                    │
│  │          │            │            │B ：喔…好啦好！            │
│  │          │            │            │A ：好，掰掰！              │
│  │          │            │            │B ：好，掰掰！              │
│  │          │            ├──────┼──────────────┤
│  │          │            │99年11月13日│A ：喂！                    │
│  │          │            │晚上10時51分│B ：我在樓下了！            │
│  │          │            │55秒        │A ：喔…員林這嗎？          │
│  │          │            │            │B ：ㄟ阿ㄟ阿，對對對！      │
│  │          │            │            │A ：好好！                  │
│  │          │            │            │B ：好好！                  │
├─┼─────┼──────┼──────┼──────────────┤
│六│附表三編號│蕭宗甲所持用│99年11月7 日│A ：喂！                    │
│  │六之犯罪事│之0000000000│凌晨0 時10分│B ：喂！                    │
│  │實        │號行動電話（│14 秒       │A ：ㄟ！                    │
│  │          │代號B） 撥打│            │B ：妳講彰化醫院叨位？      │
│  │          │周芷瑩所持用│            │A ：在那阿陵仔你知沒？      │
│  │          │之0000000000│            │B ：阿陵仔？                │
│  │          │號行動電話（│            │A ：ㄟ阿！                  │
│  │          │代號A）     │            │B ：我不知！                │
│  │          │            │            │A ：嗯，你之前…            │
│  │          │            │            │B ：阿？                    │
│  │          │            │            │A ：我想看麥咧，你不曾來過嗎│
│  │          │            │            │    ？                      │
│  │          │            │            │B ：我不曾阿！喂！          │
│  │          │            │            │A ：沒要緊，沒你講你在叨？  │
│  │          │            │            │B ：彰化醫院阿！            │
│  │          │            │            │A ：你現在就在遐嗎？        │
│  │          │            │            │B ：ㄟ！                    │
│  │          │            │            │A ：ㄟ！                    │
│  │          │            │            │B ：這樣咧？                │
│  │          │            │            │A ：阿擱卡回來這，魚市場這條│
│  │          │            │            │    路這有沒？              │
│  │          │            │            │B ：喔。                    │
│  │          │            │            │A ：ㄟ阿。                  │
│  │          │            │            │B ：ㄟ，我知我知，ㄟ！      │
│  │          │            │            │A ：阿？                    │
│  │          │            │            │B ：我知阿，我要到阿！      │
│  │          │            │            │A ：ㄟ阿，阿你ㄟ停在我朋友的│
│  │          │            │            │    車後面好阿，我朋友的車牌│
│  │          │            │            │    號碼是221 ！            │
│  │          │            │            │B ：221 ？                  │
│  │          │            │            │A ：ㄟ，好像是221的樣子！   │
│  │          │            │            │B ：221 ？                  │
│  │          │            │            │A ：ㄟ啦！                  │
│  │          │            │            │B ：好！                    │
│  │          │            │            │A ：你就停他後面！          │
│  │          │            │            │B ：好好好！                │
│  │          │            ├──────┼──────────────┤
│  │          │            │99年11月7 日│A ：喂！                    │
│  │          │            │凌晨0 時14分│B ：喂！                    │
│  │          │            │47 秒       │A ：ㄟ！                    │
│  │          │            │            │B ：我在車後面阿！          │
│  │          │            │            │A ：阿你不會進來！          │
│  │          │            │            │B ：阿門也沒開阿！          │
│  │          │            │            │A ：你等一下！哪有可能沒開？│
│  │          │            │            │B ：真的阿，221呢？         │
│  │          │            │            │A ：ㄟ阿！                  │
│  │          │            │            │B ：對阿！                  │
├─┼─────┼──────┼──────┼──────────────┤
│七│附表三編號│蕭宗甲所持用│99年11月18日│A ：喂！                    │
│  │七之犯罪事│之0000000000│晚上7 時34分│B ：妳在哪裡？              │
│  │實        │號行動電話（│48秒        │A ：我在那個中央里田中央巷！│
│  │          │代號B） 撥打│            │B ：中央里田中央巷？        │
│  │          │周芷瑩所持用│            │A ：ㄟ阿！在這個什麼…自然公│
│  │          │之0000000000│            │    園！                    │
│  │          │號行動電話（│            │B ：自然公園在叨？          │
│  │          │代號A）     │            │A ：我不知道，什麼…        │
│  │          │            │            │B ：阿妳甘有要過來員林？    │
│  │          │            │            │A ：晚一點ㄟ！              │
│  │          │            │            │B ：喲？                    │
│  │          │            │            │A ：對阿！                  │
│  │          │            │            │B ：ㄜ，好啦好啦！          │
│  │          │            │            │A ：怎麼了？                │
│  │          │            │            │B ：沒啦，我在員林阿！      │
│  │          │            │            │A ：你在員林，我也在員林阿！│
│  │          │            │            │B ：ㄟ！                    │
│  │          │            │            │A ：這你應該知道吧，田中央巷│
│  │          │            │            │    ！火燒莊！              │
│  │          │            │            │B ：田中央巷？              │
│  │          │            │            │A ：火燒莊！                │
│  │          │            │            │B ：田中央巷？              │
│  │          │            │            │A ：要靠近社頭這呢！        │
│  │          │            │            │B ：ㄟ阿，我知阿，那條路我知│
│  │          │            │            │    阿！                    │
│  │          │            │            │A ：ㄟ阿，在那高速公路這阿！│
│  │          │            │            │B ：好阿！                  │
│  │          │            │            │A ：東西向這！              │
│  │          │            │            │B ：妳攏要位遐就對阿嗎？    │
│  │          │            │            │A ：差不多吧，因為剛到而已阿│
│  │          │            │            │    ！                      │
│  │          │            │            │B ：好阿，好好！            │
│  │          │            │            │A ：在那個力新汽車，你知道嗎│
│  │          │            │            │    ？                      │
│  │          │            │            │B ：力新汽車？              │
│  │          │            │            │A ：ㄟ！                    │
│  │          │            │            │B ：不知道呢！              │
│  │          │            │            │A ：喲！                    │
│  │          │            │            │B ：沒要緊，我到田中央巷遐打│
│  │          │            │            │    給妳！                  │
│  │          │            │            │A ：喔好，嗯！              │
│  │          │            │            │B ：好！                    │
│  │          │            ├──────┼──────────────┤
│  │          │            │99年11月18日│A ：喂！                    │
│  │          │            │晚上8 時36分│B ：妳有打給我喲？          │
│  │          │            │2秒         │A ：ㄟ阿，我想說我回來員林市│
│  │          │            │            │    區了阿！                │
│  │          │            │            │B ：員林哪裡？              │
│  │          │            │            │A ：我在那個網法院這邊這個雙│
│  │          │            │            │    平地下道這裡阿！        │
│  │          │            │            │B ：雙平地下道？            │
│  │          │            │            │A ：ㄟ！                    │
│  │          │            │            │B ：妳來那個好不好？        │
│  │          │            │            │A ：哪裡？                  │
│  │          │            │            │B ：妳有沒有空？            │
│  │          │            │            │A ：有阿，你說。            │
│  │          │            │            │B ：那個莒光路！            │
│  │          │            │            │A ：莒光路！                │
│  │          │            │            │B ：然後那個莒光路…還是大潤│
│  │          │            │            │    發好了啦，大潤發門口好不│
│  │          │            │            │    好？                    │
│  │          │            │            │A ：大潤發門口喔？          │
│  │          │            │            │B ：ㄟ！                    │
│  │          │            │            │A ：大潤發門口…停車場裡面好│
│  │          │            │            │    了啦，後面的停車場！    │
│  │          │            │            │B ：後面的停車場？          │
│  │          │            │            │A ：後面喔！                │
│  │          │            │            │B ：好，妳什麼時候會到？    │
│  │          │            │            │A ：我十分鐘後到！          │
│  │          │            │            │B ：好，我在這附近而已啦！  │
│  │          │            │            │A ：OK，好，那我快到的時候撥│
│  │          │            │            │    電話給你！              │
│  │          │            │            │B ：好好好，掰掰！          │
│  │          │            │            │A ：好，掰掰！              │
│  │          │            ├──────┼──────────────┤
│  │          │            │99年11月18日│A ：喂！                    │
│  │          │            │晚上8 時37分│B ：喂！                    │
│  │          │            │53秒        │A ：ㄟ！                    │
│  │          │            │            │B ：妳可不可以改一下，我有事│
│  │          │            │            │    情要趕回田中啦！        │
│  │          │            │            │A ：OK，好！                │
│  │          │            │            │B ：喔？好不好？            │
│  │          │            │            │A ：嗯，好！                │
│  │          │            │            │B ：好好！                  │
│  │          │            ├──────┼──────────────┤
│  │          │            │99年11月18日│A ：喂！                    │
│  │          │            │晚上8 時43分│B ：喂！                    │
│  │          │            │57秒        │A ：ㄟ！                    │
│  │          │            │            │B ：妳到哪裡？              │
│  │          │            │            │A ：我現在在省錢超市這邊，等│
│  │          │            │            │    紅燈！在等綠燈！        │
│  │          │            │            │B ：喔！                    │
│  │          │            │            │A ：馬上就到！              │
│  │          │            │            │B ：我在那個…              │
│  │          │            │            │A ：ㄟ！                    │
│  │          │            │            │B ：ㄟ阿，我在那個要轉去後面│
│  │          │            │            │    那個停車場，那個路邊等妳│
│  │          │            │            │    啦！                    │
│  │          │            │            │A ：喔，OK，好！            │
│  │          │            │            │B ：7-11對面啦，好不好？    │
│  │          │            │            │A ：好好好！                │
│  │          ├──────┼──────┼──────────────┤
│  │          │周芷瑩所持用│99年11月18日│B ：喂！                    │
│  │          │之0000000000│晚上8 時47分│A ：喂，阿你在那裡阿？      │
│  │          │號行動電話（│52秒        │B ：阿妳在哪裡？            │
│  │          │代號A） 撥打│            │A ：我已經在那個…剛過7-11，│
│  │          │蕭宗甲所持用│            │    我在那個大潤發的後面阿！│
│  │          │之0000000000│            │B ：我停在路邊妳沒有看到喔？│
│  │          │號行動電話（│            │A ：沒有ㄟ！                │
│  │          │代號B）     │            │B ：妳在大潤發外面？        │
│  │          │            │            │A ：對！我讓人家載喔！      │
│  │          │            │            │B ：開什麼車？              │
│  │          │            │            │A ：這什麼車喔？我也不知道！│
│  │          │            │            │B ：妳不知道？              │
│  │          │            │            │A ：我剛轉進來那個裡面！    │
│  │          │            │            │B ：妳從大門進去喔？        │
│  │          │            │            │A ：對阿！                  │
│  │          │            │            │B ：ㄟ！                    │
│  │          │            │            │A ：我們在那個什麼，卸貨區這│
│  │          │            │            │    邊等好了啦！            │
│  │          │            │            │B ：哪裡？                  │
│  │          │            │            │A ：你現在人在哪裡啦？      │
│  │          │            │            │B ：我在大潤發了啦！        │
│  │          │            │            │A ：你在大潤發哪裡？        │
│  │          │            │            │B ：阿妳沒有…              │
│  │          │            │            │A ：你開什麼車？            │
│  │          │            │            │B ：開我的車啦！            │
│  │          │            │            │A ：BMW那台嗎？             │
│  │          │            │            │B ：ㄟ！                    │
│  │          │            │            │A ：藍色。                  │
│  │          │            │            │B ：妳現在在…              │
│  │          │            │            │A ：你就停著，我會去找你啦！│
│  │          │            │            │B ：沒有沒有，我現在在停車場│
│  │          │            │            │    裡面了啦！              │
│  │          │            │            │A ：你在裡面了啦？          │
│  │          │            │            │B ：妳不是轉進來了？        │
│  │          │            │            │A ：對阿，我轉進來了阿，我在│
│  │          │            │            │    停車場裡面了阿！        │
│  │          │            │            │B ：停車場哪裡？妳在出口那裡│
│  │          │            │            │    喲？                    │
│  │          │            │            │A ：我在後面停車場這裡，找個│
│  │          │            │            │    地方停了，不要再跑了！  │
│  │          │            │            │B ：ㄟ阿！                  │
│  │          │            │            │A ：ㄟ阿！                  │
│  │          │            │            │B ：妳停下來啦！            │
│  │          │            │            │A ：好好好。                │
├─┼─────┼──────┼──────┼──────────────┤
│八│附表三編號│蕭宗甲所持用│99年11月21日│A ：喂！                    │
│  │八之犯罪事│之0000000000│凌晨0 時22分│B ：妳在哪裡？              │
│  │實        │號行動電話（│34 秒       │A ：我在員林！              │
│  │          │代號B） 撥打│            │B ：員林哪裡？              │
│  │          │周芷瑩所持用│            │A ：員林哪裡喔，在法院這邊埃│
│  │          │之0000000000│            │    ！                      │
│  │          │號行動電話（│            │B ：法院那邊，好！          │
│  │          │代號A）     │            │A ：就雙平地下道跟…就雙平路│
│  │          │            │            │    和那個中山南路這邊！    │
│  │          │            │            │B ：好好，OK！              │
│  │          │            ├──────┼──────────────┤
│  │          │            │99年11月21日│A ：喂！                    │
│  │          │            │凌晨1 時8 分│B ：在那裡？                │
│  │          │            │53 秒       │A ：就在這裡阿！            │
│  │          │            │            │B ：就在這裡？              │
│  │          │            │            │A ：就在一條的柱子！        │
│  │          │            │            │B ：阿火仔遐喲？            │
│  │          │            │            │A ：不是呢不是呢，就在那個檢│
│  │          │            │            │    驗所這裡！              │
│  │          │            │            │B ：檢驗所？                │
│  │          │            │            │A ：這個路口擔仔麵這！      │
│  │          │            │            │B ：擔仔麵？                │
│  │          │            │            │A ：嗯！                    │
│  │          │            │            │B ：好啦好啦！              │
│  │          │            │            │A ：好！                    │
├─┼─────┼──────┼──────┼──────────────┤
│九│附表三編號│張豐程所持用│99年11月21日│A ：喂！                    │
│  │九之犯罪事│之0000000000│下午5 時33分│B ：喂！                    │
│  │實        │號行動電話（│20秒        │A ：咳…                    │
│  │          │代號B） 撥打│            │B ：喂！                    │
│  │          │周芷瑩所持用│            │A ：阿？                    │
│  │          │之0000000000│            │B ：我要拿我那種的證件！    │
│  │          │號行動電話（│            │A ：好阿，過來阿！          │
│  │          │代號A）     ├──────┼──────────────┤
│  │          │            │99年11月21日│A ：喂！                    │
│  │          │            │下午5 時55分│B ：喂，我到了！            │
│  │          │            │1秒         │A ：你一個人嗎？            │
│  │          │            │            │B ：ㄟ阿！                  │
│  │          │            │            │A ：好！                    │
└─┴─────┴──────┴──────┴──────────────┘
附表八：王俊捷轉讓毒品部分之通聯譯文
┌─┬─────┬──────┬──────┬──────────────┐
│編│證明之犯罪│通訊聯絡方式│通訊開始時間│通訊監察譯文                │
│號│事實      │            │            │                            │
├─┼─────┼──────┼──────┼──────────────┤
│一│附表四編號│蕭宗甲所持用│100 年1 月5 │A ：喂！                    │
│  │二之犯罪事│之0000000000│日下午2 時43│B ：你甘有在家？            │
│  │實        │號行動電話（│分16秒      │A ：有阿！                  │
│  │          │代號B） 撥打│            │B ：阿？                    │
│  │          │王俊捷所持用│            │A ：有阿！                  │
│  │          │之0000000000│            │B ：喔好！                  │
│  │          │號行動電話（│            │A ：好。                    │
│  │          │代號A）     ├──────┼──────────────┤
│  │          │            │100 年1 月5 │A ：喂！                    │
│  │          │            │日下午2 時54│B ：樓下！                  │
│  │          │            │分9秒       │A ：喔好。                  │
│  │          │            │            │B ：喂！                    │
└─┴─────┴──────┴──────┴──────────────┘